【裁判字號】    89,重勞訴,2
【裁判日期】    900227
【裁判案由】    請求給付年資結算金差額
【裁判全文】
臺灣高雄地方法院民事判決  八十九年度重勞訴字第二號
    原      告     Ｘ○○等一.
    共      同
    訴訟代理人     王進勝律師
                   江雍正律師
                   吳世敏律師
    被      告     中國鋼鐵股份有限公司
    法定代理人     ｄ○○
    訴訟代理人     劉志鵬律師
右當事人間請求給付年資結算金差額事件，本院判決如左：
    主    文
被告應給付如附表一所示之原告各如附表二「結算金額」欄所示之金額，及均自民國
八十九年五月二十日起至清償日止，按年息百分之五計算之利息。
原告其餘之訴駁回。
訴訟費用由被告負擔。
本判決原告勝訴部分於原告各以如附表二「結算金額」欄所示之金額之三分之一（不
足新台幣一元者以一元計算）供擔保後，得假執行；但被告如於假執行程序實施前，
以各如附表二「結算金額」欄所示之金額為原告預供擔保後，得免為假執行。
原告其餘假執行之聲請駁回。
    事    實
甲、原告方面：
一、聲明：求為判決：
（一）被告應給付原告各如附表二「結算金額」欄所示之金額，及均自民國八十四年
      四月十一日起至清償日止，按年息百分之五計算之利息。
（二）訴訟費用由被告負擔。
（三）本件願供擔保請准宣告假執行。
二、陳述：
（一）緣原告等均係被告公司之從業人員，因被告公司屬一貫作業煉鋼廠，所有現場
      操作人員均採三班四輪制，而均常態輪流早、中、晚三班。於民國六十六年八
      月始，被告公司即設有「輪班津貼」制度，規定「輪班工作人員發給輪班津貼
      ，凡值晚班者，每次新台幣（下同）六十元，值中班者每次二十元」；其後迭
      次隨物價而調整金額，並於七十七年十二月片面將原「輪班津貼」更名為「夜
      點費」，惟其內容與性質均無變更；於八十二年八月調整為晚班二百八十元，
      中班一百四十元，目前適用之標準則係於八十六年十月調整之晚班三百十元，
      中班一百五十五元。嗣於八十四年四月十一日被告公司因改制為民營，對於繼
      續留用之人員，乃依據公營事業移轉民營條例第八條第二項、第三項規定，依
      勞動基準法第五十五條給付退休金之標準，辦理給付願繼續留用之原告等年資
      結算金。詎料被告公司所製作之「平均工資計算表」竟僅列有在職日曆天數及
      薪給、加班時數及津貼、不休請假獎金、危險津貼及時數、不計列日數及薪給
      、事假時數及扣薪、曠職時數及扣薪等項目，卻漏未將前揭「輪班津貼」或「
      夜點費」列入計算，使原告等分別受有如請求金額（以八十四年度輪值標準計
      算）之損害。
（二）惟查不論是「輪班津貼」或「夜點費」均屬於勞動基準法定義下之「工資」，
  而應被列入計算平均工資：
    (1)按「工資謂勞工因工作而獲得之報酬，包括工資、薪金及按計時、計日、計月
      、計件以現金或實物等方式給付之獎金、津貼及其他任何名義之經常性給與均
      屬之」，勞動基準法第二條第三款定有明文；又何謂「其他任何名義之經常性
      給與」，勞動基準法施行細則第十條雖有列舉式之排除規定，惟勞動基準法施
      行細則既屬勞動基準法之「子法」，依據「母法優於子法」之法律解釋原則，
    對於施行細則第十條各款文字內涵之解釋，自不得牴觸勞動基準法第二條第三
      款所謂工資之定義性解釋。
    (2)由上開「工資」之立法定義得知，只要具備勞工因工作而獲得之報酬、及
      資方對於勞方經常性之給與等二要件，即屬法定工資而應列入計算平均工資，
    其名稱為何則在所不問。至於施行細則第十條第九款雖明定夜點費不屬於勞動
      基準法第二條第三款之「其他任何名義之經常性給與」，惟上開施行細則既將
      夜點費與「誤餐費」、「差旅費」、「交際費」等並列，則可知此處所禁止列
      為工資之夜點費仍有其性質上之限制，亦即必須限於資方所提供工資以外之補
      助，而非只要資方將名目列為「夜點費」，即屬施行細則第十條第九款所列工
      資以外之夜點費，應先敘明。
    (3)系爭「輪班津貼」或「夜點費」具備「勞力給付上之對價性」要件：
    勞基法第二十五條故明文雖明文規定：「工作相同者，給付同等之工資。」，
惟細繹其所闡示之真意，亦即「實質平等原則」﹍相同事件應為相同處理，非
      有合理的正當理由，不得為差別待遇﹍以觀，若表面上相同之二事件中若有「
      合理的正當理由」，當可為差別待遇，並無疑問。
    查人體在日間或在夜間分別從事相同性質及內容之工作，縱工作時間、環境均
      相同，然無論從人類自古以來「日出而作、日落而息」之生理習性，故人類群
      體發展迄今，仍視在白天工作、在夜間休息為常態；以及經由醫學研究之結果
      以觀，夜間工作者在體能、精神之負荷，以及對身體器官、內臟之傷害程度，
    均較日間工作者為大，因而常久以來，夜間工作之工資多較日間者為高，否則
      將無法吸引一般人在夜間工作之意願，此在勞動力工作之工廠尤為常見，近幾
      年崛起之二十四小時便利商店亦是夜間工資為高，即連計程車在夜間都因較為
      辛勞而採夜間加成收費制，即可印證即使在同一工作環境就同一內容、性質以
      及工作時間之工作，對於一般人之意義，尤其在對身體、生理以及人際關係之
      養成上絕對不同，自屬可為薪資差別待遇之正當、合理之理由，此一事實業為
      目前需從業人員二十四小時輪班之電子科技產業、紡織業、造紙業所共認。
    被告公司係屬一必須二十四小時持續運作之煉鋼廠，員工輪流中班與晚班雖屬
      常態，且雖早、中、晚三班之工作時數與工作內容均相同，然誠如前述，基於
      人類「日出而作、日落而息」之生理本能，在白天工作與在夜間工作對於人體
      生理機能之影響、以及對於員工本身的意義絕對不同，尤其對於必須輪值中班
      與夜班員工之家人，同樣也必須忍耐一個月中有整整一或二星期看不到父親或
      丈夫，或必須在夜間工作而在白天睡眠時，卻由於日間人車鼎沸而無法入睡；
      更甚者，由於輪班之頻繁，好不容易才適應在夜間工作，在白天入睡之生活，
    在假日為了適應家中其他成員之生活，又必須調整為白天活動，夜間入睡，實
      在令人苦不堪言。簡言之，輪班之員工若非必須犧牲自己的健康，否則即須犧
      牲與家人，朋友共處之時間，是若在夜間工作並無較日間工作多所獲得，何人
      願意如此犧牲，故故輪值中班或晚班時段者取得較僅輪值早班者為高之工資，
    實有正當、合理之理由，並不違反勞基法第二十五條「薪資平等原則」，反而
      更符合實質平等原則之本旨。又所謂「輪班津貼」或「夜點費」既係以公司員
      工於中班或晚班時段實際到班工作計算，則「輪班津貼」加上勞工當天基本薪
      給之總和，才是勞工因於「特殊時段」工作所獲得之報酬，亦即「輪班津貼」
      應係夜間工作者無形中較一般日間工作者付出較多之體力及精神而從事工作之
      對價的一部分，其具有「勞務之對價性」，方屬的論。
    (4)再按所謂「經常性之給與」，應指資方對某一項工作，均經常性、制度化予勞
      方報酬之給與，並不因名稱之不同而有異；學者亦有認為所謂經常性乃指『制
      度上』之經常性。質言之，假設根據企業內之制度（勞動契約、工作規則、團
      體協約、企業內習慣），雇主有支付勞工給與之義務時，該給與即為經常性的
      給與，因為在既定制度下，勞工每次滿足該制度所設定之要件時，雇主即有支
      付該制度所定給付之義務（附件一）。查不論是「輪班津貼」或「夜點費」，
    均係以員工於中班或晚班時段實際到班工作計算，而被告公司乃一必須二十四
      小時持續運作之煉鋼廠，員工固定輪流中班與晚班乃屬常態。換言之，原告等
      滿足被告公司所設定日夜輪班之制度要求時，被告公司即負有支付「輪班津貼
      」或「夜點費」之義務，是不論從「時間上之經常性」或「制度上之經常性」
      以觀，系爭「輪班津貼」或「夜點費」，亦符合勞動基準法第二條第三款所規
      定「經常性給與」之要求。
    (5)綜上所陳，系爭「輪班津貼」或「夜點費」既屬原告等長期在夜間工作以及頻
      繁輪班下，較一般日間工作者付出較多之體力及精神而從事工作所得對價之一
      部分，具有「勞務之對價性」，同時亦符合「經常性給與」之要求，自應屬勞
      動基準法第二條第三款所指「工資」無疑。
（三）再從被告公司設置「輪班津貼」制度之目的以觀：
    (1)以被告公司最初給與員工輪班津貼（民國六十六年八月三十一日（66）中鋼Ｐ
      字第００二號函）時之標準即：「值晚班者，每次六十元，值中班者每次二十
      元」，並佐以六十六年之物價水準以觀，一、二餐正餐之費用亦無須到六十元
      之譜，更何況只是「點心費」，是被告公司最初設立「輪班津貼」制度之用意
      應非僅是單純「恩惠性」地給與輪班員工「點心費」，而是給予輪班員工在特
      殊時段工作之「對價」，被告辯稱「夜點費」只是用以獎勵輪值晚、中班所發
      給之點心費，恐與事實有違，實無可採。
    (2)查被告自六十六年始，就系爭給付均使用「輪班津貼」之名義，從其字義上而
      論，其為「勞工因工作而獲得、且按次計算之津貼」，而屬於勞動基準法第二
      條第三款之工資，固無待論；詎料被告竟於七十七年十二月未經員工所屬中國
      鋼鐵股份有限公司產業工會同意，片面將「輪班津貼」更名為「夜點費」，且
      僅以不附說明之「上述津貼項目均屬非經常性給與，過去計算平均工資時，均
      未予列入，且均符合勞動基準法施行細則第十條之規定」，實令人不無有「刻
      意更名為夜點費，以符合勞動基準法施行細則第十條第九款之列舉排除於工資
      範圍外」之脫法行為之懷疑。故被告藉更名之舉而曲解輪班津貼應為工資一部
      份之本旨，以逃避將來計算退休金或年資結算金應一併算入平均工資之企圖，
    已昭然若揭。
    (3)又被告屢次以中鋼公司產業工會第三屆第一次會員代表大會書面提案陳述：「
      二、輪班津貼何時調整，要調整多少，無固定模式，無從遵循。請能在調薪時
      隨之調整。三、中班之輪班津貼每班四十元已行之多年，現場輪班人員對本公
      司照顧同仁之美意讚賞有加。」等語，認為原告有自認輪班津貼並非工資，僅
      係被告「恩惠性之給與」之事實（被告所呈辯論意旨狀第六頁二、（二）3.
      以下）。惟查：
    輪班津貼之法律性質乃員工在夜間工作所獲得之對價，係屬工資一部份之事實
      ，並不會因勞方或資方片面之用語為何而有不同，此乃事物當然之理。更何況
      在上揭書面提案中完全看不出原告有「自認」輪班津貼並非工資，僅係被告「
      恩惠性之給與」之事實。
    況且，原告既曾在上揭書面提案中提出「輪班津貼應隨薪資而調整」之建議，
    顯見在原告主觀上係認為「輪班津貼」即屬「工資」，是輪班津貼之金額應隨
      工資之調整而調整，故被告以此一論點質疑原告之主張，應屬無據。
    (4)末查被告公司於八十四年改制為民營之前，為一國營企業，依據一般社會通念
      ，在國營企業工作之員工，本應較一般在民營機構工作之員工受到更多之保障
      才是。詎料被告公司卻反其道而行，不僅不遵從立法院七十三年制定勞動基準
      法以保障勞工權益為目的之立法意旨，反而為規避日後退休金或年資結算金之
      給付，遽將在一般民營工廠視為「當然工資」之「輪班津貼」，片面更名為「
      夜點費」，強行剔除在平均工資之計算範圍外，豈是一國營企業應有之作為。
（四）被告又以：勞動基準法並未強規定僱主對於輪班之勞工應給予額外工資；自被
      告公司施行之工作品評制度觀之，輪值晚、中班，非工作品評之評價因素，夜
      點費只是獎勵輪值晚、中班所發給之點心費云云，抗辯「輪班津貼」非工資。
      然查：
    (1)勞動基準法第三十四條係列在勞動基準法第四章工作時間、休息、休假內，依
      體系解釋，自然僅係規定勞工之工作義務，唯並不得因而反面解釋為勞動基準
      法未強制要求僱主須給付輪班勞工額外工資，夜點費即非工資云云。蓋於同章
      節第三十二條亦僅規定因季節性等關係，僱主經工會同意得報請延長工作時間
      ，並未規定給付工資報酬，但要不得因而解釋為勞動基準法就此並未規定僱主
      給付工資之義務，僱主即無額外給付工資之義務，是被告以「勞動基準法未規
      定僱主有給付輪班員工額外工資」乙節，辯稱系爭「輪班津貼」並非工資，殊
      無可採。
    (2)次就被告提出之工作品評觀點論之，其中９勞心度，１０勞力度乃工作品評之
      評價因素之一，而「被告之所以給予中班、晚班之人員不同數額之夜點費，即
      在於體恤勞工於夜間工作，為補充其體力之所需要而給與點心費」等情，已經
      被告在答辯理由（一）狀自認（第十頁第四行起），顯然在夜間工作乃較在日
      間工作耗費體力，屬於上開勞心度及勞力度之評價因素，業係被告所自認；且
      就人類之生理狀態與習性，「日出而作、日落而息」是正常之生活方式，反之
      ，吾人對熬夜不眠者，常認係違反常態，而慣以「日夜顛倒」稱之，所謂「顛
      倒」，即不正常之謂。是以在不正常之時間下工作，既係違反人類生理及生活
      作息，對勞工而言，不論心理或生理都遭受沖擊，此既為被告「為補充其體力
      之所需要」而給與勞工之「輪班津貼」，即屬上開工作品評之評價因素之一，
    自係已經被告品評而認在夜間工作較一般日間工作為勞心勞力，而予以額外之
      工資給付。
    (3)再按早班、中班及晚班之工作時間及工作內容，雖均相同，但對勞工之身體及
      精神負擔而言，卻是截然不同之負荷，夜間工作較容易倦怠，消耗之精神與體
      力均大於日間正常之相同工作，俗云「一夜嘸睏，三夜補未滿」，即係一夜未
      休息睡覺者，即使補三夜且長時間之睡眠，就睡眠品質而言，亦無法補足之意
      。就此，被告亦以「勞工於夜間工作，為補充其體力之所需要」為由，給與其
      所謂之點心費，顯然被告對於夜間工作者所付出之體力及精神之負擔亦作出不
      同之評價，否則，如依被告所稱工作性質完全相同，何以不同時以「為補充其
      體力之所需要」為理由，給與日間工作之勞工「日點費」，被告所辯豈非矛盾
      至極。
（五）綜上所述，在夜間工作與在日間工作之勞工，其勞心與勞力程度既均不同，且
      對人體生理機能與經神狀況，及人際關係與家庭生活均造成相當程度之傷害，
    有國內外醫學報導可憑，自應為不同之評價，給予在夜間工作之勞工額外之工
      資，與勞動基準法第二十五條規定之「工資平等」精神，不僅不違背，反而更
      相符，是系爭「夜點費」或「輪班津貼」，確屬勞動基準法第二條第三款之工
      資範圍，被告抗辯均無理由，為此狀祈判決如訴之聲明。
三、證據：提出下列證據：
    原證一：中鋼公司七十七年十二月二十日之備忘錄
    原證二：平均工資計算表
    原證三：中鋼公司七十八年三月十四日函
    原證四：高雄市政府函
    原證五：新聞剪報三紙
    原證六：論文五篇
    原證七：學術論文一份
乙、被告方面：
一、聲明：求為判決原告之訴及假執行之聲請均駁回；如受不利判決願供擔保免為假
    執行。
二、陳述：
（一）原告提起本件訴訟之前提為：「……由上開工資之立法定義可知，只要是具備
      ：勞工因工作而獲得之報酬，或資方對於勞方經常性給與，二者擇一之要件，
      即屬法定工資而應列入計算平均工資」，其立論違反勞基法第二條第三款，原
      告據此提起本件訴訟當無理由，應予駁回：
    (1)唯有具「勞務之對價且係經常性給與」者，方屬勞基法第二條第三款所定之工
      資：
    按「工資，謂勞工因工作而獲得之報酬，包括工資、薪金及按計時、計日、計
      月、計件以現金或實物等方式給付之獎金、津貼及其他任何名義之經常性給與
      均屬之」，勞動基準法第二條第三款定有明文，據此，最高法院七十九年度台
      上字第二四二號判決：「按工資，乃勞工因工作而獲得之報酬，勞動基準法第
      二條第三款前段定有明文。是工資係勞工之勞力所得，為其勞動對價而給付之
      經常性給與。倘雇主為改善勞工生活而給付非經常性給與；或為其單方之目的
      ，給付具有勉勵、恩惠性質之給與，即非勞工之工作給付之對價，與勞動契約
      上之經常性給與有別，應不得列入工資範圍之內。」（被證一），此為最高法
      院確定之法律見解，從而，工資必須係勞動之對價且屬經常性給與者方屬之，
      迺原告不察，竟謂只要符合勞動之對價或是經常性給與者，即為工資，其立論
      已屬謬論，則原告據此提起本件訴訟自無理由至明。
    判斷雇主之給與是否屬勞基法第二條第三款所訂之工資，其重點在於是否為勞
      工因工作而獲得之報酬，且該報酬之給付有經常性，據此：
      I、勞工所領取之給與，若不是因工作而獲得之報酬，則不是勞基法第二條第
          三款所訂之工資。
      II、縱為勞工工作所獲得之報酬，然若不具有經常性給與之性格者，亦非勞基
          法第二條第三款所指之工資，因之，雇主之給與若係恩惠性、獎勵性者，
          當不是勞基法第二條第三款所指之工資。
      而如後所述，夜點費（輪班津貼）並不是原告因工作所獲得之報酬，不是工資
      ；且原告所屬工會業已自認夜點費（輪班津貼）係恩惠性給與，故原告請求給
      付年資結算金差額，應予駁回。
（二）勞基法並未強制雇主須針對輪班勞工給付額外工資：
      勞基法第卅四條規定：「勞工工作採晝夜輪班制者，其工作班次，每週更換一
      次。但經勞工同意者不在此限。依前項更換班次時，應給予適當之休息」，根
      據本條規定，雇主採晝夜輪班制時，勞基法所課予之義務為：
      I、每週更換工作班次一次。
      II、更換班次時，應給予適當之休息時間。
      須指出者，輪班工作縱或有影響勞工生理時鐘之虞，勞基法亦未因此而要求雇
      主須給付輪班勞工額外工資！故給付夜點費（輪班津貼）予輪班勞工，並非雇
      主之義務，從而，除非勞資雙方已合意將夜點費（輪班津貼）列為勞務之對價
      ，否則夜點費（輪班津貼）與原告所提供勞務間，並無對價關係，本不是工資
      自明。
（三）自被告公司所施行之「工作品評」制度以觀，「輪值晚班、中班」壹節，不是
      工作品評之評價因素，故因獎勵「輪值晚班、中班」勞工所發給之夜點費，不
      是該等勞工所提供勞務之報酬，而只是點心費而已：
    (1)被告公司於六十九年十月廿二日施行「工作品評」制度，評量被告公司內部不
      同性質職位之工作價值，藉以核發該等職位之工資金額多寡，關於此點，參照
      「中國鋼鐵股份有限公司人事管理制度第一編第二章第三節『操作性職位之品
      評』（因原告等乃現場操作人員）」第五條規定（被證二）：「工作品評是一
      種工作分析與評價之程序，以決定工作間彼此之相對價值。本公司操作性職位
      之品評採用因素評價法，其品評方法如下：
    選定下列十二項評價因素以為衡量工作價值高低之基準：
        作業種類及複雜性。
        訓練與經驗。
        智力。
        技能。
        對材料之責任。
        對工具與設備之責任。
        對操作之責任。
        對他人安全之責任。
        勞心度。
        勞力度。
        工作環境。
        個人危險性。
    訂定各評價因素之定義。
    將評價因素各劃分為若干程度，並訂定各程度之界說。
    訂定評價因素各程度之評分標準。
    將十二項因素累計之總分換算為職位之職階。
    訂定下列特殊工作環境標準，以為發給特殊環境津貼之基準：
        特殊工作環境因素及定義。
        特殊工作環境之評分標準。
        特殊工作環境之類別區分。」
      根據右述工作品評規定，可見：
        I工作品評因素並不包括輪值晚班、中班，而僅包括：作業種類及複雜性、
          訓練與經驗、智力、技能、對材料之責任、對工具與設備之責任、對操作
          之責任、對他人安全之責任、勞心度、勞力度、工作環境、個人危險性。
          此其一；
        II如有在特殊環境工作者，另外發給特殊環境津貼，而此項特殊環境津貼明
          確記載於「中國鋼鐵公司從業人員出勤紀錄及薪給清單」之基本薪給項目
          內（被證三），此其二。
    (2)輪值晚班、中班之所以未列入工作品評之評價因素，乃因被告公司為一貫作業
      之煉鋼廠，二十四小時之全天候現場作業乃公司之常態，而現場作業之操作人
      員（三班四輪）於受僱時，已知悉輪值晚班、中班乃其工作之應有、實際型態
      ，故沒有再於工作品評時予以評價之必要（但現場作業之輪班人員可能會處於
      特殊工作環境，若遇有於特殊工作環境工作時，乃評價特殊工作環境，並發給
      特殊環境津貼。），申言之，被告公司所採之輪班制中，不論係早班，抑或中
      班、晚班，其各班次之工作性質皆為相同。換言之，當原告輪當中班、晚班時
      ，其所擔任之工作與早班工作並無不同，從而依勞基法第二十五條規定：「…
      …工作相同者……給付同等之工資」所闡釋之平等精神而觀，原告所為之勞務
      給付既屬相同，則勞務對價之薪資，便無增加之理。因之被告之所以給予中班
      、晚班之人員不同數額之夜點費，即在於體恤勞工於夜間工作，為補充其體力
      之所需而給與點心費，故為恩惠性給與，其間原由甚為彰顯。關於此點經濟部
      （八六）國營字第八六ＯＯ三三九六號函所稱：「……本案經查係七十七年間
      ，經相關單位研酌，在考量各事業並無『輪班津貼』名目，……經就該給與之
      性質檢討，爰參照各事業一致名稱，請更名為『夜點費』發給」等語之由來（
      被證四），就此，原告罔指被告將輪班津貼改為夜點費係為脫免責任云云，實
      屬無稽。
（四）中鋼工會業已自認現場輪班津貼乃恩惠性、獎勵性給與，不是工資：
      民國七十六年間，中鋼產業工會第三屆第一次會員代表大會提案說明載（被證
      五）：「一、……二、輪班津貼何時調整，要調整多少無固定模式，無從遵循
      。請能在調薪時隨之調整。三、中班之輪班津貼每班肆拾元已行之多年，現場
      輪班人員對于公司照顧輪班同仁之美意讚賞有加，奈因生活水準提高，物質上
      之享受已非昔日可比。」
      據此可見：
    (1)輪班津貼何時調整？調整多少？並無固定模式，與工資之調整方式完全不同，
      雖工會會員請求「請能在調薪時隨之調整」，惟被告在建廠完成後，從未將輪
      班津貼視為工資，因之，本件工會會員代表提案後，經被告公司檢討，於七十
      六年六月十日以備忘錄調整輪班津貼為晚班壹佰貳拾元、中班陸拾元，於七十
      七年十二月廿日調整晚班貳佰貳拾元、中班壹佰壹拾元，但調整後，亦未允工
      會會員代表所請，於往後調薪時隨同調整輪班津貼（夜點費），可見，輪班津
      貼確與工資之性格迥異。
    (2)再據提案說明所載：「現場輪班人員對于公司照顧輪班同仁之美意讚賞有加」
      ，可見工會會員代表自認輪班津貼之給與乃出自於中鋼照顧同仁之美意，性格
      上顯係恩惠性、獎勵性之性格，徵諸右述最高法院法律見解，顯然不是工資至
      明。
      從而，原告起訴主張輪班津貼（夜點費）係經常性給與，應列入平均工資，並
      請求給付年資結算金差額云云，即無理由。
（五）判斷雇主之給與是否屬勞基法第二條第三款所訂之工資，其重點在於是否為勞
      工因工作而獲得之報酬，且該報酬之給付有經常性，據此：
      I、勞工所領取之給與，若不是因工作而獲得之報酬，則不是勞基法第二條第
          三款所訂之工資。
      II、縱為勞工工作所獲得之報酬，然若不具有經常性給與之性格者，亦非勞基
          法第二條第三款所指之工資，因之，雇主之給與若係恩惠性、獎勵性者，
          當不是勞基法第二條第三款所指之工資。
      據右所陳，本件夜點費顯然不是勞基法第二條第三款所訂之工資，其理由在於
      ：自被告公司建立「輪班津貼」之沿革來觀察，輪班津貼本在給予輪班人員夜
      點費：
    (1)據被告公司六十六年八月三十一日（66）中鋼P字第ＯＯ二號函一、（八）載
      ：「輪班工作人員發給輪班津貼，凡值晚班者，每次新台幣陸拾元，值中班者
      每次貳拾元」（被證十二），就其給與僅為晚班陸拾元、中班貳拾元以觀，無
      非為補償因晚班、中班，極可能於正常三餐外，另增點心費支出，乃另給與輪
      班津貼，供彼等作為夜點費之用。
      因之，被告公司當初設立輪班津貼制，乃係基於獎勵性、恩惠性立場，供給值
      晚班、中班者夜點費，故輪班津貼之給付與值晚班、中班者所提供之勞務間不
      具對價關係，不是工資，此其一；再自給付輪班津貼之獎勵性、恩惠性格觀之
      ，輪班津貼不具經常性至明。
    (2)據被告公司六十八年十二月十一日（68）中鋼A1字三八二二｜八六八五號函：
      「本公司對輪班工作人員發給輪班津貼，大夜班每人每次捌拾元，小夜班參拾
      元」（被證十三），就給與之金額而言，輪班津貼仍在於給與值晚班、中班者
      夜點費。
    (3)據被告公司七十六年六月十日備忘錄，輪班津貼調整為晚班壹佰貳拾元、中班
      陸拾元（被證十四），對照當時物價水準，輪班津貼確係在提供值晚班、中班
      者夜點費，而不是勞務之對價。
    (4)據被告公司七十七年十二月二十日備忘錄，「輪班津貼」改稱為「夜點費」，
      金額則調整為晚班貳佰貳拾元，中班壹佰壹拾元（被證十五）。
      查七十七年調整金額甚鉅，幾達七十六年之一倍，考其原因乃係政府宣布自七
      十六年七月十五日零時起解嚴，國內政治民主化大幅躍進，戒嚴時期受到束縛
      之工會運動鬆綁，國內工運一時之間興盛，公營企業亦不能免於此項風潮，包
      括中油、台電等公營企業內部勞工要求大幅調整勞動條件，其中亦包括夜點費
      （雖然公營企業各有其不同之給付方式），身為公營企業之被告公司同時亦面
      臨調整輪班津貼之壓力，因之，乃在七十七年十二月二十日大幅調整輪班津貼
      ，惟當時擔心調整後金額會遭到誤解，因而，於調整時，同時改稱為「夜點費
      」，用以正名。
    (5)七十九年二月二十一日被告公司再調整夜點費，晚班為貳佰伍拾元、中班為壹
      佰貳拾伍元（被證十六）。
      關於本次調整之作業，因當時被告公司尚未民營化，依法須受主管機關經濟
        部之節制，經向經濟部請示後，經濟部於七十八年十二月八日以經（78）人
        Ｏ五四一一五號函示被告公司：「二、本案請就左列事項斟酌辦理：
        I、『值夜津貼』及『夜點費』非屬法定待遇給與項目，並無因待遇調整而
        即隨之調整之規定。
        II、部屬事業之『值夜津貼』及『夜點費』向由各事業視需要自行核定；惟
          其支給標準與行政院核定國內出差旅費標準之膳什維持相當比例，不宜過
          高。
        III、又貴公司之待遇結構原本有別於其他部屬事業機構，不宜就單項擇優要
          求比照辦理。」（被證十七），要言之，經濟部指示夜點費之調整應受行
          政院核定國內出差旅費標準之膳什費的約束，顯見，於經濟部之立場而言
          ，夜點費之性格絕非輪班人員所提供勞務之對價，而只等同膳什費而已。
      被告公司秉諸右述經濟部指示，於七十八年十二月十八日由承辦人員陳發祥
        開始簽辦，簽辦之意見為：「本處擬按前述大部（經濟部）指示意見，另行
        專案研擬支給標準調整案呈核」（被證十八）充分證明被告公司人事處確係
        著眼於夜點費係依行政院核定國內出差旅費標準之膳什費為調整依據的前題
        下，進行調整夜點費之規劃作業。
      七十九年二月八日承辦人員陳發祥擬具簽呈說明（被證十九）載：「．．．
        大部於七十八年十二月八日（78）人Ｏ五四一一五號函覆以下處理原則：
         I『值夜津貼』及『夜點費』非屬法定待遇給與項目，並無因待遇調整而
           即隨之調整之規定。
         II部屬事業之『值夜津貼』及『夜點費』向由各事業視需要自行核定：惟
           其支給標準應與行政院核定國內出差旅費標準之膳什費維持相當比例，
           不宜過高。
         III本公司之待遇結構有別於其它部屬事業，不宜就單項擇優比照辦理。二
            、本案經電詢大部承辦人員意見，其中『與膳什費維持相當比例，不宜
            過高』一節，係指應以膳什費標準依據，且不一定須比照其調幅比例調
            整，調整後之金額不宜超過該標準。按目前膳什費第三職級之標準為肆
            佰元，而報部調整『值夜津貼』及『夜點費』支給標準最高為參佰肆拾
            元及貳佰伍拾元，未逾越膳什費標準，應屬可行，故擬按原報部支給標
            準調整。」可稽。調整後之夜點費，晚班（貳佰伍拾元）及中班（壹佰
            貳拾伍元）分別約為當時膳什費第三職級標準（肆佰元）之三分之二及
            三分之一。
      申言之，被告公司確實以「膳什費」之標準來調整「夜點費」，而不是以「工
      資」或「加班費」之立場而調整原告等之「夜點費」，從而，本件夜點費亦因
      不具勞務對價性，不是工資，其不能計入為平均工資至明。
    (6)八十二年八月廿四日被告公司將夜點費調整為晚班貳佰捌拾元、中班壹佰肆拾
      元（被證二十），惟因夜點費自七十七年十二月間大幅調整後，每年工會幾乎
      都援引中油等公營企業案例提案要求調整，被告公司擔心因夜點費調整幅度過
      大，背離社會上夜點費之消費金額，招致誤解為夜點費乃值晚班、中班者工資
      之一部分，因之，於本次調整時特別註明：「爾後夜點費支給標準之調整，在
      用人費總額限制範圍內，以最近一次調整後消費者物價總指數年增率累計超過
      10%之次一年度為調整時機。」（被證二十一）。
    (7)八十六年十月三十日被告公司調整夜點費為晚班參佰壹拾元、中班壹佰伍拾伍
      元（被證二十二) 。須予指出者，本次調整時，被告公司秉諸右述輪班津貼、
      夜點費之沿革，剴切說明夜點費不是工資，嗣工會與被告公司間達成君子協定
      ，即工會認知夜點費不是勞基法第二條第三款之工資，工會日後不提起夜點費
      乃經常性給與之民事訴訟，被告公司在此君子協定下，勉予調整，詎仍發生本
      件訴訟，令被告公司有受騙之感。
（六）系爭夜點費（輪班津貼）不是勞動之對價，不是工資：
    (1)按「工資，謂勞工因工作而獲得之報酬，包括工資、薪金及按計時、計日、計
      月、計件以現金或實物等方式給付之獎金、津貼及其他任何名義之經常性給與
      均屬之」，勞動基準法第二條第三款定有明文，據此，最高法院七十九年度台
      上字第二四二號判決：「按工資，乃勞工因工作而獲得之報酬，勞動基準法第
      二條第三款前段定有明文。是工資係勞工之勞力所得，為其勞動對價而給付之
      經常性給與。倘雇主為改善勞工生活而給付非經常性給與；或為其單方之目的
      ，給付具有勉勵、恩惠性質之給與，即非勞工之工作給付之對價，與勞動契約
      上之經常性給與有別，應不得列入工資範圍之內。」（被證一），此為最高法
      院確定之法律見解，從而，工資必須係勞動之對價且屬經常性給與者方屬之。
      惟須指出者，所謂對價關係：「乃指主觀上雙方當事人所為給付互相依存，互
      為因果而有報償關係」（被證二十二），準此，勞工在特定條件下可領取之給
      與，若與勞務提供無對價關係，而只是與勞務提供有密切關係或條件時，秉諸
      右述最高法院見解，當不屬工資自明。
    (2)某項給與是否屬工資？應就各個事業單位之制度作個別判斷，已屬目前實務及
      學界通說。
    查輪班作業乃坊間二十四小時一貫作業之行業（煉鋼、煉油等）所不得不採行
      之生產制度，亦為擔任輪班勞工受僱之初所明知。而在該行業內，雇主並未負
      給付輪班津貼（夜點費）予值中班、晚班勞工之義務，易言之，有的公司願意
      發放，有的公司則未予發放，據此，輪班津貼本非擔任輪班工作勞工當然可領
      取之給與，要難謂係輪班勞工因提供輪班性勞務當然可領取之對價。
    其次，縱使發放輪班津貼（夜點費）之公司，其發放背景為何？當屬判斷該輪
      班津貼是否屬工資時之重要依據，查：
    I中鋼公司建廠完成後，已確認現場輪班人員之輪班工作係一常態，故輪值晚班
      、中班之所以未列入工作品評之評價因素，乃因被告公司為一貫作業之煉鋼廠
      ，二十四小時之全天候現場作業乃公司之常態，而現場作業之操作人員（三班
      四輪）於受僱時，已知悉輪值晚班、中班乃其工作之應有、實際型態（被證十
      一參照），故沒有再於工作品評時予以評價之必要（但現場作業之輪班人員可
      能會處於特殊工作環境，若遇有於特殊工作環境工作時，乃評價特殊工作環境
      ，並發給特殊環境津貼。），申言之，被告公司所採之輪班制中，不論係早班
      ，抑或中班、晚班，其各班次之工作性質皆為相同。換言之，當原告輪當中班
      、晚班時，其所擔任之工作與早班工作並無不同，從而依勞基法第廿五條規定
      ：「……工作相同者……給付同等之工資」所闡釋之平等精神而觀，原告所為
      之勞務給付既屬相同，則勞務對價之薪資，便無增加之理。因之被告之所以給
      予中班、晚班之人員不同數額之夜點費，即在於體恤勞工於夜間工作，為補充
      其體力之所需而給與點心費，故為恩惠性給與，其間原由甚為彰顯。
    II中鋼公司當初發放之輪班津貼既與工作品評無關，依兩造間主觀上約定，輪班
      津貼之給付與工作間並無相互依存、互為因果之報償關係，不具對價性，當不
      是工資，其目的落實補償勞工點心費之美意，性質上只是恩惠性、獎勵性給與
      而已。
    III原告等輪班制勞工早已於七十六年間自認夜點費（輪班津貼）不是工資，而是
      恩惠性、獎勵性之給與：民國七十六年間中鋼公司產業工會第三屆第一次會員
      代表大會書面提案自認：「輪班津貼何時調整，要調整多少，無固定模式，
      無從遵循。請能在調薪時隨之調整。中班之輪班津貼每班肆拾元已行之多年
      ，現場輪班人員對本公司照顧輪班同仁之美意讚賞有加……」，俱見原告等（
      甚至中鋼工會）已自認：夜點費（輪班津貼）與工資不同。夜點費（輪班
      津貼）之給與乃出自於中鋼公司照顧同仁之美意，性格上顯係恩惠性、獎勵性
      之給與，不是工資至明。
（七）原告九十年一月卅一日陳報及準備書狀（二）狀（下稱準備（二）狀）所陳各
      點，不可採信：
    (1)準備（二）狀之附件一、二是否真實，與本件原告之請求有無理由無涉：準備
      二）狀檢附新聞剪報三紙（附件一）及論文五篇（附件二），其待證事實係「
      在夜間工作與在日間工作對於人體所造成之負擔及傷害絕對不同，已為國內外
      醫學界所不爭之事實」（準備（二）狀第三頁倒數第四行參照），惟原告所陳
      縱使假設為真，邏輯上，亦不必然導出雇主有給付夜間工作勞工較多薪資之法
      律義務的結論！特予陳明。
    (2)原告主張「長久以來，夜間工作之工資均較日間者為高」（準備（二）狀第四
      頁第八行）等語，被告否認之，請原告就國內企業付予夜間工作勞工較多工資
      壹節負完整之舉證責任。
      事實上，勞基法第卅四條並未課予雇主給付輪班制勞工較多工資之義務，衡諸
      國內勞資關係及經營實態，雇主既無此法律義務，則斷無可能如原告所陳均給
      夜間勞工較多工資！
    (3)原告復稱夜點費（輪班津貼）之給與有「制度上」之經常性，故屬工資云云（
      準備（二）狀第五頁第三行起參照），不能成立：
    被告一貫主張夜點費（輪班津貼）是恩惠性給與，非勞動之對價，不是工資，
      故縱使對輪值中、夜班勞工給付，亦非屬工資，特再澄清。
    次按，依右述最高法院判決見解（被證一號參照），雇主之給與中須勞動之對
      價且具經常性者，方屬工資，原告所陳「制度上」經常性壹節，與最高法院所
      持須為勞動之對價方屬工資之見解不符，復未能於勞基法找到依據，當不足採
      信。
    (4)原告指工作品評中９勞心度１０勞力度乃工作品評因素，故輪班勞工亦屬之云
      云（準備二狀第七頁倒數第三行起參照），乃刻意扭曲工作品評制度，不可採
      信：
    如右所述，被告工作品評制度自民國六十八年施行（勞基法則晚至七十三年八月
    一日起施行）以來，因一貫制煉鋼作業下輪班係常態，乃未對輪班加以評價，惟
    若輪班現場遇有高溫等特殊環境時，於輪班勞工間有特殊性，方予評價，而發給
    環境津貼，此係工作品評制度之真義，兩造已合意適用逾廿年，自不容原告等臨
    訟藉詞勞心度、勞力度而予扭曲！
三、證據：提出下列證據：
    被證一：最高法院七十九年台上字第二四二號判決書影本一份
    被證二：中鋼公司人事管理制度影本一份
    被證三：中鋼公司從業人員出勤記錄及薪給清單影本一份
    被證四：經濟部（八六）國營字第八六００三三九六號函
    被證五：中鋼公司產業工會第三屆第一次會員代表大會提案單影本一份
    被證六：中鋼公司操作性職位薪給表影本一份
    被證七：中鋼公司從業人員出勤記錄及薪給清單影本一份
    被證八：輪班人員薪資抽樣彙報表（一）
    被證九：輪班人員薪資抽樣彙報表（二）
    被證十：輪班人員薪資抽樣彙報表（三）
    被證十一：中鋼人員應徵個人資料表影本
    被證十二：中鋼公司六十六年八月三十一日通告影本一份
    被證十三：中鋼公司六十八年十二月十一日函影本一份
    被證十四：中鋼公司七十六年六月十日備忘錄影本一份
    被證十五：中鋼公司七十七年十二月二十日備忘錄影本一份
    被證十六：中鋼公司七十九年二月二十一日備忘錄影本一份
    被證十七：經濟部七十八年十二月八日函影本一份
    被證十八：中鋼公司七十八年十二月十八日簽呈影本一份
    被證十九：中鋼公司七十九年二月份內部簽呈影本一份
    被證二十：中鋼公司八十二年八月二十四日備忘錄影本一份
    被證二十一：中鋼公司八十六年十月三十日備忘錄影本一份
    被證二十二：孫森淼著「民法債偏總論」第二十六頁影本一紙
    理      由
一、本件原告宋清富（即附表一序號：一三六一號）於訴訟繫屬中死亡，嗣經繼承人
    宋陳罔受、宋雅慧、宋銘原及宋雅玲等人聲明承受訴訟，業具原告提出戶籍謄本
    二份為證，經核無不合，爰准於承受訴訟，合先敘明。
二、本件原告起訴主張渠等均係被告公司之從業人員，因被告公司屬一貫作業煉鋼廠
    ，所有現場操作人員均採三班四輪制，而均常態輪流早、中、晚三班。於民國六
    十六年八月始，被告公司即設有「輪班津貼」制度，規定「輪班工作人員發給輪
    班津貼，凡值晚班者，每次新台幣六十元，值中班者每次二十元」；其後迭次隨
    物價而調整金額，並於七十七年十二月片面將原「輪班津貼」更名為「夜點費」
    ，惟其內容與性質均無變更；於八十二年八月調整為晚班二百八十元，中班一百
    四十元，目前適用之標準則係於八十六年十月調整之晚班三百十元，中班一百五
    十五元。嗣於八十四年四月十一日被告公司因改制為民營，對於繼續留用之人員
    ，乃依據公營事業移轉民營條例第八條第二項、第三項規定，依勞動基準法第五
    十五條給付退休金之標準，辦理給付願繼續留用之原告等年資結算金。詎料被告
    公司所製作之「平均工資計算表」竟僅列有在職日曆天數及薪給、加班時數及津
    貼、不休請假獎金、危險津貼及時數、不計列日數及薪給、事假時數及扣薪、曠
    職時數及扣薪等項目，卻漏未將前揭「輪班津貼」或「夜點費」列入計算，使原
    告等分別受有如附表二之請求金額（以八十四年度輪值標準計算）之損害等語。
三、被告則以：被告公司建廠完成後，已確認現場輪班人員之輪班工作係一常態，故
    輪值晚班、中班之所以未列入工作品評之評價因素，乃因被告公司為一貫作業之
    煉鋼廠，二十四小時之全天候現場作業乃公司之常態，而現場作業之操作人員（
    三班四輪）於受僱時，已知悉輪值晚班、中班乃其工作之應有、實際型態（被證
    十一參照），故沒有再於工作品評時予以評價之必要（但現場作業之輪班人員可
    能會處於特殊工作環境，若遇有於特殊工作環境工作時，乃評價特殊工作環境，
    並發給特殊環境津貼。）申言之，被告公司所採之輪班制中，不論係早班，抑或
    中班、晚班，其各班次之工作性質皆為相同。換言之，當原告輪當中班、晚班時
    ，其所擔任之工作與早班工作並無不同，從而依勞基法第廿五條規定：「……工
    作相同者……給付同等之工資」所闡釋之平等精神而觀，原告所為之勞務給付既
    屬相同，則勞務對價之薪資，便無增加之理。是被告公司當初發放之輪班津貼既
    與工作品評無關，依兩造間主觀上約定，輪班津貼之給付與工作間並無相互依存
    、互為因果之報償關係，不具對價性，當不是工資，其目的落實補償勞工點心費
    之美意，性質上只是恩惠性、獎勵性給與而已為辯。
四、經查本件原告所主張有關計算輪班津貼（或夜點費）之「結算金額」、「六個月
    累計夜點費總額」及「基數」等事項，經本院於審理中告知兩造協商後，而終經
    被告於本院九十年二月八日之言詞辯論中對於原告所提出如附表二所示之「結算
    金額」、「六個月累計夜點費總額」等事項不爭執（見本院九十年二月八日之審
    理筆錄），是原告所主張渠等人之年資及六個月累計夜點費總額等事項，本院依
    兩造協商後之結果認定屬實。承上所言，被告對於原告等人於八十四年四月十一
    日民營化前，皆有領取如附表二所示之夜點費乙事已不爭執，惟對於原告主張該
    夜點費應計入平均工資乙事，則堅決否認之，並以前揭情詞為辯。是本件兩造之
    主要爭點應僅在於該夜點費應否計入平均工資以結算之，即夜點費是否為工資之
    一部分？現就本院判斷之結果敘述如下：
（一）按關於工資之定義，我國勞基法第二條第三款係規定：「工資：謂勞工因工作
      而獲得之報酬，包括工資、薪金及按計時、計日、計月、計件以現金或實物等
      方式給付之獎金、津貼及他任何名義經常性給與均屬之。」等語，依該條款之
      文義解釋可知，所謂工資，係專指勞工因提供勞務所得之報酬即勞務對價，至
      於獎金、津貼或其他任何名義之經常性給與等，均為工資之例示規定。又經常
      性給與，係工資常見之特徵，並非工資之本質，故就立法解釋而言，立法者將
      之列入第二條第三款之規範內，其目的顯係當任何其他名義之給付，無法判定
      是否構成工資時，則依該給付是否屬經常性給與作為認定之標準，以避免事業
      主為規避將來應給付之資遣費或退休金數額，而故意將工資改列為其他名義支
      付。故倘企業主對勞方之財務給付，係屬勞方因工作所得之報酬時，即可認定
      為工資，別無探求該給付是否係經常性給與之必要。又判斷給付是否為勞務之
      對價，應依一般交易觀念決之，至於其給付名稱如何，在非所問，此由我國勞
      基法關於工資之規定，非採列舉式，而係採定義性及例示性之立法技術即可推
      知，更何況勞動基準法施行細則之規定非屬法律位階，無拘束法院認定事實之
      效力，自不得僅因該細則第十條第九款規定夜點費非經常性給與，即認名稱為
      夜點費之給付均非屬工資或非經常性給與。次按依一般交易觀念，工資之計算
      基礎，或以工時或計件（即工作成果）為準，因此倘事業主之給付係以上開基
      礎為準時，率可認定為該給付為勞務之對價，而有別於事業主基於賠償損害、
      一時獎勵等目的所為之賠償給付或恩惠給付。又按所謂經常性給付，依文義解
      釋，應係指在一相當時間內，於一般情況下所可獲得之給付，因此細究之，倘
      給付之發生與數額，若已制度化，且在時間上及次數上經常發生，而為勞資雙
      方所得預期其發生時，則該項給付顯具有經常性之性質，而得認為係經常性給
      與。綜上可知，事業主所為之給付，如確係勞方因工作所得之報酬，具有勞務
      對價性，縱非經常性給與，仍不改其工資之本質，而得列入工資之範圍；若勞
      資雙方對於事業主之給付是否具勞務對價性有所爭議，而無法辨明是否為工資
      時，始有以該給付是否係經常性給與，符合勞動基準法第二條第三款之規定，
      決定是否列入工資範圍。
（二）又勞動契約係指當事人之一方（勞工）對於他方（雇主），在從屬之關係下，
      提供其職業上之勞動力，而由他方給付報酬之契約。（見我國二十五年十二月
      二十五日公布、未施行之勞動契約法第一條）而我國現行之勞動基準法第二條
      第一款對於勞工之定義亦為：「勞工為受雇主雇用從事工作，且獲致工資者。
      」即勞工應依雇主之指示，服從雇主之指揮及監督，從事一定種類之勞務，是
      勞動契約有其從屬性之存在。換言之，勞動關係乃勞工與雇主間有基於指揮命
      令權與支付工資所生之關係，而且以勞動之給付為標的，其目的不在勞動結果
      而在勞動本身。
（三）依據被告公司六十六年八月三十一日（66）中鋼P字第ＯＯ二號函一、（八）
      載：「輪班工作人員發給輪班津貼，凡值晚班者，每次新台幣陸拾元，值中班
      者每次貳拾元」（見被證十一）；被告公司六十八年十二月十一日（68）中鋼
      A1字三八二二｜八六八五號函載：「本公司對輪班工作人員發給輪班津貼，大
      夜班每人每次捌拾元，小夜班參拾元」（見被證十二）：被告公司七十六年六
      月十日備忘錄（輪班津貼調整為晚班壹佰貳拾元、中班陸拾元、見被證十三）
      ；及被告公司七十七年十二月二十日備忘錄（「輪班津貼」改稱為「夜點費」
      ，金額則調整為晚班貳佰貳拾元，中班壹佰壹拾元，見被證十四）可知，本件
      系爭所稱「夜點費」原係名為「輪班津貼」，源於民國六十六年被告公司即有
      該項給付，且歷年來經多次調整增加給付之金額等事實，應屬無疑。至於被告
      公司給付該項「夜點費」（或「輪班津貼」）之目的何在？經查本件被告公司
      為一貫作業煉鋼場，所有現場操作人員採三班四輪制，而均常態輪流早、中、
      晚三班，即每天工作八點二五小時，每工作六天休息二天；早班工作時間為七
      時至十五時十五分、中班工作時間為十五時至二十三時十五分、晚班工作時間
      為二十三時至七時十五分，是就被告公司所從事之事業而言，所有現場工作人
      員必須、一定參與輪班，否則無法達成企業經營管理之目的。換言之，雇主有
      命令現場工作人員從事擔任中班或晚班工作之指揮權，而勞工亦有從事晚班或
      中班工作之義務，是就勞動關係之人的從屬性觀之，勞工值晚班或中班所受領
      之輪班津貼（或夜點費），乃係勞工在雇主之指揮監督下一定時間提供勞務所
      獲得之對價，並非雇主一時恩惠性、勉勵性之額外給付。雖被告公司一再辯稱
      被告公司當初發放之輪班津貼既與工作品評無關，依兩造間主觀上約定，輪班
      津貼之給付與工作間並無相互依存、互為因果之報償關係，不具對價性，當不
      是工資，其目的落實補償勞工點心費之美意，性質上只是恩惠性、獎勵性給與
      而已云云。惟查被告公司若為「落實補償勞工點心費之美意」而發給輪班津貼
      （或夜點費），則該美意為何僅及中班與晚班，其餘之工作人員甚至值早班者
      未一同給與下午之點心費？實者，值中班及晚班者之工作時間並非一般人之正
      常工作時間，即違反一般人「日出而作、日落而息」之生理習性，進而就一般
      人之身理、心理或人際關係產生相當大之影響，是時下一般企業公司為區別值
      夜班與早班之待遇不同，而設有輪班津貼（或夜點費）以補償值夜班者。至於
      被告公司之人事管理制度雖設有「工作品評是一種工作分析與評價之程序，以
      決定工作間彼此之相對價值。」之規定（見被證二證物），惟被告公司之工作
      品評係就不同之工作衡量其間價值之高低，進而以定其職位之敘用。換言之，
      工作品評乃是被告公司對於其內部人事職位之管理所做之規定，此與本件勞工
      依勞動關係就其工作崗位所付出之勞務而得請求之相當對價，應無相關。被告
      公司前揭所辯，本院不予採納。
（四）又被告辯稱勞動基準法並未強制雇主須針對輪班勞工給付額外工資，故雇主給
      付夜點費（輪班津貼）予輪班勞工，並非雇主之義務，除非勞資雙方已合意將
      夜點費（輪班津貼）列為勞務之對價，否則夜點費（輪班津貼）與原告所提供
      勞務間，並無對價關係，本不是工資云云。惟查「為規定勞動條件最低標準，
      保障勞工權益，加強勞雇關係，促進社會與經濟發展，特制訂本法。」我國勞
      動基準法第一條之立法目的即有明文。是勞動基準法所規定之事項僅是勞動條
      件最低標準而已，因而依勞動關係所生之條件如高於勞動基準法之條件，並非
      法所不許，從而夜點費（輪班津貼）是否列為勞務之對價，仍應視該給付之本
      質為準，不應法無規定而即否定之。被告前揭辯稱，亦不足為據。
（四）又縱如被告所辯工資之成立，應具備經常性給與之要件，倘給與欠缺經常性時
      ，不得列入工資之一部份云云。然本件夜點費（輪班津貼）之發給，係依被告
      公司成立之初所制定之輪班標準而計算，已如前述。換言之，原告依被告公司
      之規定，必須參與輪班且可領得一定數額之夜點費（輪班津貼），因而夜點費
      之發給不僅在被告公司已制度化，在時間上、發生次數上，亦均具有固定性、
      經常性，而該夜點費之給付方式、數額、給付時間更為勞資雙方所得預期，從
      而該夜點費係屬經常性給與，亦屬無疑。
五、綜上所述，被告公司給付原告之夜點費（輪班津貼）係屬勞動基準法第二條第三
    款所稱之工資，應列入計算平均工資之範圍，以結算原告等人之年資結算金。進
    而原告等人依公營事業移轉民營條例第八條第二項、第三項及勞動基準法第五十
    五條等規定，訴請被告給付各如附表二所示之「結算金額」欄之金額，依法有據
    ，應予准許。至於原告請求自八十四年四月十一日起之法定遲延利息乙節，經查
    「給付有確定期限者，債務人自期限屆滿時起，負遲延責任。」、「給付無確定
    期限者，債務人於債權人得請求給付時，經其催告而未為給付，自受催告時起，
    負遲延責任。其經債權人起訴或依督促程序送達支付命令者，與催告有同一效力
    。」民法第二百二十九條第一項、第二項分別定有明文。本件依卷內資料無從得
    知，原告所請求之給付為定期限之給付或曾定相當期限催告被告給付，是以本件
    起訴狀繕本之送達代催告，即原告請求自起訴狀繕本送達之翌日（八十九年五月
    二十日）起，按年息百分之五計算之法定遲延利息，洵屬正當，應予准許；逾上
    開範圍之遲延利息請求，則為無理由，應予駁回。
六、又兩造均陳明願供擔保，請准宣告假執行及免為假執行，就原告勝訴部分經核無
    不合，爰分別酌定相當擔保金額准許之。至於原告敗訴部分，其假執行之聲請即
    失依附，應予駁回。
七、本件判決之結果已臻明確，兩造其餘之攻擊、防禦於訴訟結果已不生影響，爰不
    予一一論駁，併此敘明。
據上論結：本件原告之訴為一部有理由、一部無理由，依民事訴訟法第七十九條但書
、第三百九十條第二項、第三百九十二條，判決如主文。
中      華      民      國    九十      年    二    月      二十七      日
                              臺灣高雄地方法院勞工法庭
~B法      官  吳進寶
右為正本係照原本作成。
如不服本判決，應於送達後廿日內，向本院提出上訴狀並表明上訴理由，如於本
判決宣示後送達前提起上訴者，應於判決送達後十日內補提上訴理由書（須附繕本）。
中      華      民      國    九十      年    二    月      二十七      日
~B法院書記官  劉佳娟
附表一
序號    姓名    住址
1       Ｘ○○  鳳山市○○街十四巷二十八號十樓
2       壬ａ○  高雄市○鎮區○○里○○鄰○○○路四七五巷六之十一號
3       甲ｄ○  高雄市小港區○○○路七十六之二號
4       彭雙鼎  高市○○區○○路五一一號
5       丁Ｑ○  高市○○區○○路一號
6       丙Ｑ○  高市○○區○○路二三四號3號
7       己ｅ○  高雄市○○區○○里○○鄰○○街四六號
8       孫德荃  高雄市前金區○○○路二二二號四樓之三
9       庚Ｊ○  屏東市○○里○○路六一巷十四號
10      甲丙○  高市○鎮區○○街150號
11      乙Ｄ○  台南市○區○○里○鄰○○路四四六巷七十弄三五號
12      乙Ｃ○  高雄市○○區○○里○鄰○○○路七六之一號
13      壬甲○  屏東縣佳冬鄉○○村○○路五二號
14      張添明  高雄市○○區○○路37巷10號
15      壬ｐ○  屏東縣東港鎮○○路二十六號
16      謝茂山  高雄市○鎮區○○街38號
17      許聰明  高縣橋頭鄉○○路信義巷57弄7號
18      蔡榮吉  高市○○區○○街一六六巷一弄一號
19      蔡尚官  高雄縣烏松鄉○○路488號
20      辛ｑ○  高雄市三民區○○○街二二二巷十八號
21      丁子○  高雄市前鎮區○○○路二四一巷二號三樓
22      賴獻漢  鳳山市○○○街157號
23      蕭明龍  高雄市○○區○○路9巷10號2樓
24      傅傳厚  高雄縣林園鄉○○○路65號
25      天○○  高市前鎮區○○○街一八八巷二二弄二號
26      辛Ｂ○  高雄縣林園鄉○○○路一九七號
27      陳松安  鳳山市○○路158號
28      辛乙○  高市○○區○○路一五二號六樓之三
29      吳榮珍  高雄市○○區○○街211巷24號
30      戊巳○  高雄縣鳳山市○○里○○鄰○○路一六○號
31      子Ｗ○  高雄市○○區○○里○鄰○○路七六巷三五弄三號
32      郭清炎  高縣鳳山市○○路141之3號
33      戊Ｖ○  高雄市小港區臨海新村一一五號
34      丙ｄ祥  高雄縣鳳山市○○路八十九號
35      黃文容  高雄縣林園鄉○○○路102巷5號
36      丁Ｈ○  屏東市○○街一六六巷十五號
37      戊宙○  高縣林園鄉○○○路三五四號
38      己申○  鳳山市○○路○段三巷十一號
39      周作中  高雄市○○區○○街東巷2號
40      庚亥○  高雄縣大寮鄉○○○路一○五巷六號
41      曾明榮  高雄市小港區○○○路七八號
42      庚ｓ○  高市小港區○○○路七七之二號
43      己ｆ○  高雄市○○區○○里○○街九一共十六號
44      Ｖ○富  高市○○區○○里○○○路七八之二號
45      己Ａ○  高雄市三民區○○○路一一八巷九號四樓
46      壬Ａ○  高雄市○○區○○里○○○鄰○○路一五九巷六弄二十號
47      子午○  屏東市○○街五十巷五弄二七之三號
48      丙ｈ○  屏東縣鹽埔鄉○○路三二之六號
49      壬ｃ○  高雄市○○區○○路五六七巷六號
50      子○○  高市○○區○○路五六號
51      甲ｉ○  高縣林園鄉○○路二四號
52      李茂田  高雄市○○區○○路534巷37號
53      吳爐    高雄市小港區○○○路七十之一號
54      壬Ｂ○  高市○○區○○路一三五巷三之一號
55      庚ｏ○  高雄縣鳳山市○○○路三八巷五一號五樓
56      丁天○  高市小港區○○○路七八之三號
57      戊ｉ○  高市○○區○○路三四之二號
58      辛ｉ○  高雄市小港區○○○路七十二之一號
59      江金水  高縣大寮鄉○路○段969巷16弄25號
60      辛辛○  高雄市○○區○○街三八號
61      己Ｉ○  高雄市三民區○○○路二十七號
62      乙未○  高雄市○○區○○街一○○號
63      甲ａ○  高雄縣鳳山市○○里○○鄰○○街一一二巷九號
64      癸Ｏ○  鳳山市○○路十巷一之四號
65      陳商山  高市○○區○○路四八巷二弄三之一號
66      戊Ｕ○  高雄市○鎮區○○里○○路二七之一號
67      黃德元  鳳山市○○街一五四巷三二號
68      謝裕  高市○○區○○街一巷六二號
69      戊Ｙ○  屏東市○○街319巷6號
70      甲ｇ○  高市○○區○○里○○路二一○巷十二號
71      林振欽  鳳山市○○里○○鄰○○街59巷3號
72      丙ｚ○  高市○○區○○路三三0巷三十三號
73      子ｅ○  高市前鎮區○○○路九號十二樓之二
74      Ｐ○○  高雄縣鳳山市○○路三七二巷一弄六之三號
75      乙Ｚ○  高雄市○○區○○路四十一號
76      黃財成  高雄市小港區○○○路69之4號
77      辛巳○  高雄市○○○街瑞北路一○○巷五八弄五九號
78      乙黃○  屏東市○○里○○路五一六號
79      甲壬○  高縣大樹鄉○○路六七號
80      子亥○  高雄市○○區○○路四八八號
81      己Ｄ○  高雄市○○區○○里○○○路七二號
82      甲Ｔ○  高雄市○○區○○里○○鄰○○路六三五巷四號
83      吳文庸  高市○○區○○街二五號
84      己ｘ○  高雄縣鳳山市○○○路一三六巷九之五號
85      己ｐ○  鳳山市○○○路六四巷九七弄三號
86      壬辰○  高市○○區○○里○○街四五號
87      呂文寶  高縣岡山鎮○○○路十四號
88      戊ｓ    高縣林園鄉○○村○○路二六八巷十八號
89      甲甲○  高雄市○○區○○街八十一巷一弄三號
90      己ｖ○  高市○○區○○路四三號三樓
91      丁酉○  高雄市前鎮區○○○街一一八巷二十一號
92      辛ｅ○  高雄市○○區○○里○○鄰○○街三九號
93      丁ｏ○  屏東市○○路三四號
94      己ｓ○  高市○○區○○街一九九號
95      洪炎州  屏東縣南州鎮○○街13號
96      丁ｐ○  鳳山市○○路一五四之一號
97      林鉛混  彰化縣和美鎮○○路○段452號
98      夏光明  高雄市○○區○○街313巷8號
99      戊Ｗ○  高雄縣鳳山市○○里○○鄰○○路三九九巷十四之四號
100     戊戌○  高雄市苓雅區○○○路十七巷十八之四號
101     侯金章  高縣鳳山市○○路662巷31號
102     陳清大  高雄市○○區○○街29號4樓
103     辛Ｕ○  高市苓雅區○○○路三六九巷二六號
104     壬辛○  高雄市○○區○○路二○九巷二十一弄十一號
105     己甲○  高雄市○○區○○街二巷三號
106     丁Ｕ○  高雄市苓雅區○鄰○○路七十巷四一弄三號
107     戊ｎ○  高市○鎮區○○路一四六巷二三號
108     洪聰敏  鳳山市○○○路56巷39號
109     卯○○  高雄市前鎮區○○○路四八號
110     癸庚○  高縣岡山鎮○○路二八○巷十號
111     己○○  鳳山市○○街七巷十五號
112     黃榮進  鳳山市○○里○鄰○○路230巷4弄3號
113     張清發  高市○○區○○路三七○巷二二弄八號
114     己ｗ○  高市○鎮區○○街一二一號
115     蘇文和  高雄市○○區○○路142巷3弄15號
116     子Ｋ○  高雄縣鳳山市○○○路一五六巷二十五號
117     癸ｓ○  高縣橋頭鄉○○路六合巷六一號
118     戊酉○  高雄縣林園鄉○○○路一三一巷九號
119     戊Ｌ○  高雄市前鎮區○○○街三號
120     壬丙○  高雄市○○區○○里○鄰○○○路六四之二號
121     乙Ｒ○  高縣林園鄉○○路二○○共一號
122     洪德    高雄市○○區○○路133巷45號
123     辜鳳革  鳳山市○○里○○路三一七巷四八號
124     甲Ｖ○  高市○○區○○路二八號
125     丁Ｌ○  高市小港區○○○路四二號
126     洪有正  高雄市小港區○○○路42號
127     蔡坤儀  高市○○區○○街一一七號
128     蔡峰松  高市○○區○○街72巷2號
129     丙ｕ○  高市○鎮區○○街一七四號
130     甲乙○  高雄市○○區○○路七十三號
131     丁Ｊ○  高市前鎮區○○○路一九四號十四弄三九號
132     彭明堂  高雄市小港區○○○路50巷13弄1號
133     王興華  高雄縣大寮鄉○○街5巷2號
134     吳曼得  屏東市○○路954巷10弄4號
135     子ｂ○  高市○○區○○街一三0號三樓
136     丙Ｄ○  高雄市○○區○○里○○○路七八之三號
137     癸未○  高市○○區○路438號7樓
138     劉建宏  高雄縣鳳山市○○里○○○路三四樓
139     吳石柱  鳳山市○○○路150巷9弄30號
140     辛申○  高雄縣大社鄉○○路一四一之一號
141     程士瑞  高市○○區○○街1號
142     吳萬財  高雄縣仁武鄉○○村○鄰○○路19~8號
143     吳瑞明  高雄市○○區○○里○鄰○○○路78~5號
144     Ｏ○○  高市○鎮區○○路五五號九樓
145     林啟東  高雄市○鎮區○○街9號
146     張吉進  高縣大寮鄉○○○路三三七巷四二號
147     子宇○  高市小港區○○○路五九巷一之四號
148     丙ｔ○  鳳山市○○路○段十三巷二弄八四號
149     羅森營  高縣橋頭鄉○○路信義巷五七弄七號
150     戊戊○  高市○鎮區○○街三四號六樓
151     戊Ｆ○  高雄縣鳳山市○○里○○鄰○○○路一五五號
152     丁ｍ○  高市前鎮區○○○路五六五巷八號
153     林今聰  高雄市○○區○○路67號
154     己Ｚ○  高縣美濃鎮○○街二一號
155     吳清泉  高雄縣大寮鄉○○村○鄰○○街502巷1號
156     李玉清  高雄市○○區○○里○鄰○○○路32號
157     丁Ｋ○  鳳山市○○○路三八巷四號
158     乙地○  高雄市○○區○○里○鄰○○街八二巷十二號
159     辛Ｔ○  高雄縣林園鄉○○○路四八六號
160     甲Ｈ○  高雄縣鳳山市○○街十九號
161     丁丑○  屏東縣竹田鄉○○路十六巷三八號
162     庚地○  高市○○區○○街一一二巷一七號
163     壬ｋ○  高小港區○○○路一五號
164     丙○○  高雄市○○區○○里○○鄰○○街四八號
165     子辰○  高雄市○鎮區○○街二十巷三號
166     乙申○  高市小港區○○○路七十之二號
167     丙ｌ○  高市○○區○○路五三四巷四十號
168     己Ｇ○  高雄市小港區○○○路七十七之十號
169     李如德  高市○○區○○里○○○路九六九巷二三號
170     ｆ○    高雄縣鳳山市○○街一0五巷八之四號
171     歐三清  高雄市小港區○○○街2之1號
172     乙ｄ○  鳳山市○○路一六○巷二四號
173     乙Ｈ○  高市○○區○○路五五七號
174     丙癸○  高縣林園鄉○○村○○路五八巷十四號
175     楊貺雄  高市○○區○○街八五號六樓之三
176     黃再入  高雄縣林園鄉頂搖溝79號
177     蔡進福  高雄市○○區○○里○○鄰○○街554號
178     戊Ｊ○  高雄縣林園鄉○○村○○○路五六巷十四號
179     庚ｑ○  高市○○區○○路一五一巷十九之二號
180     黃進士  高雄縣林園鄉○○○路84號
181     劉義榮  鳳山市○村街92巷16號
182     翁進財  高雄市○○區○○里○○街101~4號
183     吳文龍  高雄市區永義街176號
184     朱延能  台北市○○區○○路26巷11號3樓
185     黃基華  鳳山市○○○街十號
186     子Ｓ○  高雄縣大松鄉○鄰○○路二四號
187     張海樹  鳳山市○○街四八號
188     庚ｙ○  高雄縣林園鄉○○村○○○路四七七號
189     子ｄ○  鳳山市○○○路六四巷一一九弄四號
190     丁宙○  高縣林園鄉○○路一之三十號
191     辛玄○  高縣林園鄉○○村○○○路三六四巷四九弄八號
192     林木村  高雄縣林園鄉○○路82巷5號
193     辛ｏ○  高市小港區○○○路七十之三號
194     林三德  高雄市鼓山區○○○路214巷10~1號
195     吳宗昌  高雄市○○區○○里○鄰○○○路78~4號
196     乙ｃ○  高雄市○○區○○里○○鄰○○街二七之二號
197     子Ｏ○  高市小港區○○○路三八二巷二七號
198     陳光緯  高市小港區○○○路78之2號
199     丙辛○  台南市○○區○○街六八○巷二弄一號
200     辛辰○  高雄市○○區○○里○○○路五一號八樓
201     丙庚○  高雄市○○區○○路七四巷八號
202     丁巳○  鳳山市○○里○○街一八五號
203     庚Ｚ○  高市○○區○○路二○六號
204     辛午○  高縣林園鄉○○○路三八號
205     庚ｈ○  高市小港區○○○路七十之七號
206     己ｔ○  台南縣大內鄉石林村石子瀨二一二號之一
207     鄭明星  鳳山市○○路63巷29號
208     子卯○  鳳山市○○○路二三巷一○○巷
209     癸ｑ○  高雄縣鳳山市○○路一○三巷一號
210     ｑ○○  高雄市○鎮區○○里○○街十六巷十四號
211     官耀明  鳳山市○○里○鄰○○路○段58號
212     ｕ○○  高市小港區○○○路六三之二號
213     辛Ａ○  高雄縣鳳山市○○○路一九○巷二十二弄二之三號
214     丙巳○  高雄縣美濃鎮○○路101巷4號
215     壬玄○  高市○○區○○里○○○路七七之十號十一樓
216     癸Ｂ○  高縣美濃鎮○○里○○路十九巷四號
217     乙ｒ○  高雄縣鳳山市○○○街五八號
218     乙Ｔ○  高雄縣鳳山市○○里○鄰○○街九巷七號
219     子ｉ○  高縣林園鄉○○路○段一九九號
220     黃嘉良  高雄市○○區○○街65號4樓
221     陳清福  高市○鎮區○○街四二號
222     乙Ｓ○  高雄市○鎮區○○路南二巷一八五號
223     乙戌○  屏東縣內埔鄉○○村○○路八九號
224     丁Ｙ○  高縣大寮鄉○○路八一七號
225     癸卯○  高雄市苓雅區○○○路六巷十三弄九號
226     壬Ｓ○  高雄縣鳳山市○○街一一七號
227     癸ｆ○  高雄市苓雅區○○○路一四二巷六號
228     乙ｆ○  鳳山市○○里○○路十五巷十弄二之一號
229     癸ｗ○  高市○○區○○路二一五巷七號
230     乙卯○  高市左營區自治新村七二○號
231     郭進春  屏東縣東港鎮○○街51~72號
232     己Ｐ○  高雄縣大寮鄉○○路六十九號
233     吳賜明  高市○○區○○路六號
234     楊弘仁  高雄市○○區○○里○○鄰○○路105巷10號
235     丙午○  高縣美濃鎮○○路二八號
236     許吉成  高雄市○○區○○路586~2號8樓
237     壬ｆ○  高縣旗山鎮○○里○○路五四巷九八號
238     癸壬○  鳳山市○○里○○街五三號
239     甲ｅ○  高市○○區○○路五七號
240     癸乙○  高雄縣大寮鄉○○○路三七巷四七號
241     子丁○  鳳山市○○○路一三一號
242     Ｚ○○  高市○○區○○街一二八號
243     丙未○  高市三民區○○○路309巷7號4之一
244     黃明山  鳳山市○○○路2巷11弄5號
245     戊ｋ○  高雄市○○區○○里○○街五十一號
246     乙ｅ○  高雄市○○區○○里○○○路六一之二號
247     鄭黎正  鳳山市○○路二五六之二號
248     林有福  屏東縣新園鄉○○路73號
249     黃春福  高雄縣林園鄉○○路216巷13弄11號
250     乙Ｍ○  高雄市○○區○○路新市場巷三八號
251     乙ｈ○  高雄市○○區○○路二○六巷二號九樓之二
252     黃慶春  高雄縣大寮鄉○○○路718巷19號
253     己Ｒ○  鳳山市○○路一二三巷二八之三號
254     丁ｅ○  鳳山市○○里○○路○段一四○巷二號
255     戊ｕ○  高市前鎮區○○○街一六七巷二二號四樓
256     洪勝照  高雄市○○區○○里○鄰○○○路119號
257     張進讀  高縣林園鄉○○○路二九八巷七九號
258     林其清  高雄市○○區○○街110號
259     游桂松  屏東縣內埔鄉○○街34弄11號
260     己Ｅ○  高雄市○○區○○街一○六號五樓
261     庚Ｒ○  高市○○區○○街二十九號
262     潘延華  高縣鳳山市○○路270號
263     柳國欉  高雄市前鎮區○○鄰鎮○路192號
264     己Ｗ○  高市○○區○○路二六四號
265     壬未○  高雄縣鳳山市○○○路一七一巷十八號
266     壬ｑ○  高市○○區○○路一一0巷四號
267     丁壬○  高雄縣鳳山市○○○路二三二巷十三號
268     王國卿  高雄市小港區○○○路73~1號
269     辛ｊ○  高雄市○○區○○街三一號四樓之一
270     宋文鑒  高市○○區○○街七六巷十一號
271     林萬榮  屏東縣內埔鄉○○路38巷2號
272     林清泉  高雄市前鎮區○○○街16號
273     翁正忠  高雄市○鎮區○○街164巷6號
274     巳○○  高市○○區○○路二九七號
275     丁ｌ○  屏東縣林邊鄉○○路七號之一
276     甲ｎ○  高雄市○○區○○街二十四號
277     子Ｇ○  高雄市○鎮區○○里○道路七二號
278     丙Ｌ○  高雄縣林園鄉○○路二一六巷十三弄三五號
279     黃錫鍾  高雄市○○區○○路69巷8弄6號
280     Ｈ○○  高雄縣鳳山市○○路三四○巷一之三號
281     癸Ｚ○  高市○○里○○路二○八巷七號
282     朱茂修  高雄市苓雅區○○○路915巷3弄6號
283     庚Ｍ○  高雄縣大寮鄉○○路四之二二號
284     戊ｆ○  高市○○區○○路一二二巷二三號
285     林金龍  高縣林園鄉○○○路七四號
286     己ｉ○  高雄市○○區○○路九六巷七號
287     庚甲○  高雄市○○區○○路五三四巷三十號
288     丁ｄ○  高市小港區○○○路一二四號
289     子ｇ○  高縣林園鄉○○路六四巷二二號
290     ｒ○○  高市○○區○○里○鄰○○街一七二巷二十四號
291     庚寅○  鳳山市○○街四八號
292     謝榮錦  鳳山市○○路284巷8號
293     子子○  屏東縣林邊鄉○○路一三三號
294     壬ｏ○  屏東縣林邊鄉○○路五七號
295     邱富氣  高雄縣大寮鄉○○村○○路138~103號
296     廖戊琳  高雄市新興區○○○路105巷24號
297     乙甲○  高雄市○○區○○路三五七巷五號
298     丁Ｉ○  高雄市小港區○○○路八一號之六
299     伍福星  高雄縣鳳山市○○○路一五八巷十號
300     己Ｔ○  高市○○區○○里○○○路七巷十一弄十號
301     甲ｆ○  高市小港區○○○路六四號
302     陳初男  屏東縣枋寮鄉○○村○○路378號
303     庚辛○  高縣梓官鄉○○○路保生三巷二十一號
304     王宜雄  鳳山市○○路311巷36號
305     癸丁○  高市○○區○○街三巷十三號十三樓
306     癸辛○  高雄縣大寮鄉○○○路三二五苳三八號
307     趙新吉  高雄市○鎮區○○里○○鄰○○○路42巷17號
308     戊午○  高市○○區○○街一三八號
309     戊ａ○  高雄市○○區○○街九十八號
310     李明德  高市○○區○○路188巷1弄16之8號
311     庚ｒ○  鳳山市○○○路三二八巷十七之二號
312     壬Ｃ○  高縣鳳山市○○○路64巷47弄6號
313     戊ｄ○  高市○○區○○街二六號之二
314     高應世  鳳山市○○路196巷17弄10~2號
315     丙丑○  高縣林園鄉○○村○○○路六十號
316     丙ｙ○  鳳山市○○里○○街十號
317     庚Ｂ○  高市○○區○○街四五號
318     洪福萬  高市小港區○○○路140號
319     丙Ｉ○  高雄市○○區○○街二一九巷一號
320     丁ｈ○  高市○○區○○街七三號
321     己Ｆ○  高雄市○○區○○路七十巷七十號
322     戊天○  高市小港區○○○路七三之五號
323     楊嘉銘  鳳山市○○路○段二六二巷二五號三樓
324     謝進雄  高市○○區○○街180號
325     壬地○  高市○○區○○街二二巷十八號二樓
326     丙Ａ○  高縣阿蓮鄉○○路七二巷十八號十一樓之一
327     辛ｎ○  高雄縣鳳山市○○里○○鄰○○路八七號
328     己ｈ○  高市○鎮區○○街六十號三樓
329     李煌財  高雄市○○區○○街8號
330     侯國賢  高雄市前鎮區○○○街52號
331     子Ｙ○  高市○○區○○街八巷十七號
332     子Ｃ○  高雄縣林園鄉○○村○鄰○○路2號
333     壬巳○  高雄縣林園鄉○○○路一一五巷五弄四七號
334     丙Ｐ○  高雄縣小港區○○街一三八號
335     林嘉興  高雄市苓雅區○○○路276號6樓之2
336     庚Ｆ○  高雄縣鳳山市○○○路六四苳四七弄二二號
337     湯枝煌  屏縣南州鄉○○村○○路76號
338     洪漸發  高縣大寮鄉○○街97號
339     乙ａ○  高雄市三民區○○○路五二九號七樓之二
340     陳芳振  高市小港區○○○路66之2號
341     Ｊ○○  高雄市○○區○○路三百零六巷九號
342     甲ｐ○  鳳山市○○○路四六巷二一號
343     戊ｈ○  高市前鎮區○○○街十七號
344     陳國章  高雄縣林園鄉○○路204號
345     癸Ｅ○  高雄市○○區○○街一七二巷二八號
346     辛Ｅ○  屏東縣萬巒鄉○○路一三九號
347     盧忠孝  高縣林園鄉○○路三巷五○三號
348     戊申○  鳳山市○○○街九三號
349     己玄○  鳳山市○○鄰○○○街72巷6號
350     郭吉田  高市○○區○○路四八巷二弄三號
351     子黃○  高市○○區○○街1巷90號
352     壬亥○  鳳山市○○里○○路七五號九樓
353     丁Ｆ○  高雄市○○里○○街一巷九號
354     乙Ｊ○  高市○○區○○街二一四號
355     己ｇ○  高市○○區○○里○○○路一四三巷二一號
356     丁Ｒ○  高市○○區○○里○○○路三四號
357     陳舜隆  高雄市○○區○○街七巷十二弄五號
358     子Ｌ○  高市小港四區○○路二八一巷一一八號
359     甲ｕ○  屏東縣竹田鄉○○路四二之二一號
360     癸Ｇ○  高市小港區○○○路七二之三號
361     壬Ｏ○  高雄縣美濃鎮○○路八十三號
362     庚ｅ○  鳳山市○○路九五號十一樓
363     邱正土  高雄縣林園鄉○○○路365巷32號
364     蔡長  高雄市左營區○○○路339巷31弄39號
365     乙辛○  高雄市前鎮區○○○路三七八號十八樓之一
366     呂明雄  高雄市○○區○○街189巷11號
367     潘富田  鳳山市○○路15巷3~1號
368     朱進興  高雄市○鎮區○○街61號
369     余春生  屏東縣新園鄉○○路53號
370     辛甲○  高市○○區○○路七六巷十六號
371     張桀富  高雄市○鎮區○路十八巷八五號
372     吳福棟  鳳山市○○○路64巷47弄16號
373     丁丙○  鳳山市○○○路二六二巷七弄十六號
374     徐光寶  高市前鎮區○○○路五一之一六號
375     吳東城  鳳山市○○○路262巷1號
376     辛ｖ○  高雄市○○區○○里○○鄰○○街三十一巷二十一弄四號
377     甲戊○  鳳山市黃埔新村東六巷一二八號
378     乙庚○  高市○○區○○街八八號
379     Ｍ○○  鳳山市○○路三巷二之四號
380     嚴茂山  高雄市○鎮區○○街36號
381     丙ｖ○  高市○○區○○街二○三巷十六號
382     羅和俊  高雄市○○區○○街173巷36號
383     陳明熙  高雄市○○區○○路248巷50弄1~4號
384     己ｙ○  高縣橋頭鄉○○村○○路二三巷二三號
385     丙乙○  高縣新園鄉○○村○○路三○三號
386     乙Ｏ○  高雄市○○區○○街一二八號五樓
387     戊Ｔ○  高市○○區○○街東巷十五之一號
388     庚Ｃ    高雄市○○區○○路鳳興路新市場巷十三之三號
389     子天○  高雄市○○區○○里○○路六九巷二八號
390     丁ｗ○  高市左營區○○○路八○○巷五九號
391     丁丁○  鳳山市○○街一六一巷二號
392     張簡朝君        高雄縣大寮鄉○○○路123巷4號
393     辛Ｎ○  台南市○○路一一一巷九五號
394     子Ｕ○  高市○○區○○街九一號
395     陳辰坤  高雄市○○路361巷19弄6號3樓
396     林春喜  高雄市○○區○○路958巷12號
397     蘇誠德  高雄市○鎮區鎮○里○○鄰鎮○○街2~1號
398     曾容賜  高雄市三民區○○○路131號
399     ｗ○○  高雄市○鎮區○○街八十號
400     庚ｋ○  屏東縣潮州鎮○○路一七一巷二二號
401     庚壬○  屏東市○○路五五七號
402     乙Ｆ○  屏東縣潮洲鎮○○路一二二號
403     Ｗ○○  高雄市○○區○○街八巷四號
404     甲ｔ○  屏東縣內埔鄉○○村○○路五一號
405     丁午○  高市○○區○○街九一號
406     ａ○○  高市○○區○○街一八三巷三號
407     周明傳  鳳山市○○○路五四巷四號
408     徐陵陽  高縣林園鄉○○路一八○巷十五之二號
409     己子○  高三民區○○○路五九○巷三一號
410     丙黃○  鳳山市○○街一六七號
411     甲宇○  高雄縣鳳山市○○街十一巷十號
412     蔡榮霖  高雄市○○區○○路51巷2~2號
413     巴明賢  高雄縣烏松鄉○○路150巷18號
414     戊ｅ○  高市苓雅區○○○路一○九巷八號
415     丙Ｏ○  高市小港區○○○路六三之三號
416     庚宙○  高縣林園鄉○○路十五巷一號
417     甲Ｘ○  高縣美濃鎮○○街三一號
418     沈村良  高市○○區○○街22巷19之2號
419     癸巳○  高市小港區○○○街六九之二號
420     癸ｎ○  高雄縣鳳山市○○路○段五二之二號
421     癸地○  高市○○區○○路五七巷十號二樓之二
422     林森松  高市○○區○○路64號4樓
423     癸子○  高市○○區○○街一巷一弄六號
424     戊寅○  鳳山市○○○路三六四之十號十樓
425     乙ｎ○  高市○鎮區○○街二四號
426     宋連發  高雄市○○區○○里○○鄰○○路192巷28號3樓
427     庚ｊ○  高雄市○○區○○里○鄰○○街五二號
428     吳順意  高縣鳳山市○○路65巷5之4號
429     子辛○  高市○○區○○路二八○號
430     ｌ○○  高市小港區○○○路六一號
431     莊勝裕  高雄市○鎮區○○路110巷16號
432     壬ｘ○  高市前鎮區○○○街五二二號
433     壬庚○  高市○○區○鎮里○○路四之三號
434     施明星  高雄市○○區○鎮里○○鄰○○路48巷11號
435     丙ｏ○  高雄市前鎮區興東里四鄰二聖三巷四三號
436     庚Ｕ○  鳳山市○○街一一八號
437     汪金虎  高雄市○○區○○路188巷1弄29號3樓
438     甲ｈ○  高雄市鼓山區○○○路三七巷八十弄二號
439     柯英溪  鳳山市○○○路三二八巷一之三號
440     鄭進力  台南縣左鎮鄉陸光65~3號
441     蔡枝福  高雄市○○區○○街16巷5~4號
442     邱黃振發        高雄縣林園鄉○○村○鄰○○路188號
443     Ｔ○○  高市○○區○○路四一巷二號
444     丁亥○  高雄縣大樹鄉○○街四二之一號
445     洪明富  高雄市○○區○○里○鄰○○路51號
446     ｔ○○  高雄縣美濃鎮○○街六九號
447     辛Ｒ○  高縣林園鄉○○○路一0五巷七號
448     張義祥  高市○○區○○街3號
449     林金水  高雄縣大寮鄉○○路48~27號
450     子ｋ○  屏東市○○街三八號
451     乙寅○  高市○○區○○里○○路四九七號
452     辛Ｈ○  高縣林園王公村27鄰王公路216巷13弄27號
453     辛丁○  高市小港區○○○路五二號
454     癸Ｗ○  高雄市○○區○○街三一號
455     壬ｔ○  屏東縣新園鄉○○路二四六號
456     戊ｌ○  高雄市○○區○○路一二三巷二十六號
457     陳德生  屏東縣新園鄉○○村○鄰○○路四九巷二九號
458     周有能  高雄縣林園鄉○○村○鄰○○街32~3號
459     戊黃○  高縣林園鄉○○路一四八巷四號
460     丙Ｂ○  高市○○區○○街十三巷二十二號
461     甲Ｌ○  高雄縣林園鄉○○○路二五號
462     蕭秋木  高雄市前鎮區○○○街3巷14~1號
463     甲丑○  高市○○區○○路三六巷四一弄十七號
464     李福生  屏東縣萬丹鄉田厝村田厝十八號之六一
465     劉松春  鳳山市○○里○鄰○○○路六四巷五九弄四號
466     董福榮  鳳山市○○路198之3號
467     丙Ｖ○  高雄縣鳳山市○○路三九三巷二十五之二號
468     洪登在  高市○○區○○路八七巷一號
469     張車財  高雄市○○區○○路138巷2號
470     Ｙ○○  高縣林園鄉○○○街六五號
471     癸ａ○  高雄縣鳥松鄉○○路一六○巷八四號
472     甲Ｑ○  高縣大寮鄉○○○路八二巷二二七號
473     癸ｖ○  高雄市○○區○○路五六之七號
474     乙Ｘ○  高縣鳳山市○○路○段五十巷二弄二十三號
475     壬丑○  高市小港四山明區○○路三三號
476     甲Ｉ○  高市小港區松金巷1弄48號
477     李吉昌  屏東縣內埔鄉○○路北港91號
478     子乙○  高縣大社鄉○○路一之七號
479     戊未○  高雄縣鳳山市○○路二八八巷十二之三號
480     乙ｙ○  高雄市○○區○○街一四六巷二十號
481     己卯○  鳳山市○○路三七號
482     己ｋ○  高雄市○鎮區○○里○○鄰○道○街二三號
483     子甲○  高雄市左營區○○○路一九八號十六樓之二
484     戊ｘ○  高雄市○鎮區鎮○路五八號八樓
485     甲Ｚ○  高市○○區○○里○○○路二一之一號
486     壬戌○  高縣大寮鄉○○路一七五巷三號
487     壬申○  高雄市○○區○○街八十巷五號
488     辛壬○  高雄市○○區○○路五四巷二之一號
489     丁ｆ○  高縣大樹鄉○○路八二號
490     周阿榮  高雄市○○區○○里○○鄰○○街6號
491     戊ｚ○  鳳山市○○路二七三巷十三號
492     ｍ○○  高雄縣鳳山市○○里○○鄰○○路五一號
493     庚Ｋ○  鳳山市○○路二一巷五弄十一之四號
494     癸Ｌ○  彰化縣北斗鎮○○路五00號
495     壬Ｊ○  高雄市○鎮區○○街七十二號六樓
496     孫清心  高雄縣彌陀鄉○○路15號之1
497     莊恆睦  高市新興區○○○路一七三號
498     子庚○  高雄縣橋頭鄉○○村○○鄰○○路左邊巷七號
499     Ｄ○○  高雄市○○區○○里○○鄰○○街一二七號
500     劉再南  高雄縣林園鄉○○路○段10號
501     林石涼  鳳山市○○○路七十巷三十二號
502     庚己○  高市○鎮區○○街一一四巷二弄二之三號
503     甲Ｍ○  高雄市○○區○○路二十六號
504     甲巳○  高雄市前鎮區興仁一巷十六號
505     乙辰○  高雄縣鳳山市○○路一八二巷二十九號
506     丁ｃ○  高市○○區○○路二三八號
507     丁Ｖ○  高市○○區○○街七一號
508     張國雄  高雄市○○區○○街115~1號
509     戊Ｓ○  鳳山市○○○街十三號
510     辛ｍ○  高縣鳳山市○○街十一號
511     邱介坡  高雄市○○區○○里○○街69號
512     癸ｇ○  高市○○區○○里○○路一○六號二樓之四
513     Ａ○○  高雄市○○區○○路二一巷十八號
514     壬宙○  鳳山市○○○路四十號
515     丁癸○  高雄市○○鄉○○街四六號
516     丙天○  高雄市○○區○○路二十五巷七號
517     曾春利  高雄縣橋頭鄉○○○路庄邊巷11之11號
518     壬Ｑ○  高雄縣大寮鄉○○村○○鄰○○街四二巷十二號
519     子Ｄ○  高雄縣大寮鄉○○村○○鄰○○路一五五巷一號
520     黃平等  高雄市苓雅區○○鄰○○○路338巷2號
521     丙子○  高雄市○○區○○路一一二巷一一號
522     徐功成  鳳山市○○里○○鄰○○街99巷10號
523     戊Ｅ○  高市○○區○○里○○路一八八巷二弄三二號
524     甲Ｆ○  高雄市鄉○區○○里○○路一七○巷一弄十七號
525     宙○○  高市○○區○○里○○路170巷1弄17號
526     陳孫乾  高市三民區○○○路519號
527     子未○  屏東縣長治鄉○○村○○街一○三號
528     辛癸○  高市三民區○○○路六一六號九樓
529     郭明達  高市○鎮區○○街19巷34號2之2號
530     李福龍  屏縣萬丹鄉後村1鄰後庄仔54號之1
531     辛ｙ○  高市鹽埕區○○○路一四七號六樓之四
532     辛寅○  高縣林園鄉○○村○○鄰○○路二五二巷十二號
533     酉○○  高雄市○○區○○路四巷十三號
534     辛ｘ○  鳳山市○○里○○街五九巷十八號
535     甲Ｒ○  高市小港區鳳西十五之十九號
536     庚ｌ○  高縣林園鄉○○路四三七號
537     林仁德  高縣大樹鄉○○○路214號
538     癸Ｈ○  高市鹽埕區○○○路二一三號七樓之一
539     乙癸○  高市三民四表如一路九五巷十二號三樓
540     庚卯○  高市○○區○○街九七號
541     癸ｌ○  高雄市○○區○○路六一巷二十一號二樓之四
542     戊己○  高市苓雅區○○○路九七巷四八號
543     丙ｑ○  鳳山市○○○路八五巷十二號
544     鍾鈞鳳  高雄市○○區○○里○○鄰○○○路302巷8號3樓
545     甲黃○  高縣大寮鄉○○○路十一巷九一之一號
546     丙丁○  高市○○區○○路六一之一號七樓
547     潘豐輝  高雄市○○區○鎮里○○鄰○○路13號
548     蘇齊    高雄市○○區○○里○鄰○○街71巷13弄10號
549     郭金藏  高雄市○鎮區鎮○路240巷17號
550     辛戊○  屏東市清溪五二號
551     鍾昭華  高雄市小港區○○○路10~2號
552     戊Ａ○  高縣小港區○○里○○路二四號
553     子Ｑ○  屏東縣萬丹鄉四維村頂本縣廓五號之十二
554     己戊○  高雄縣旗山鎮東昌里三鄰新開巷三八號
555     壬ｕ○  高市前鎮區○○○街一○三號
556     己Ｂ○  高縣美濃鎮吉頂十之二十三號
557     曾國輝  高雄市○鎮區○○路329巷22號
558     己丑○  高小港區○○街二六號
559     子Ｂ○  屏東縣林邊鄉○○路二巷二四號
560     黃輝琳  高雄市小港區○○○路18之3號
561     莊添水  鳳山市○○○街49~3號
562     賴允生  高雄市○○區○○路657號
563     己丙○  屏東縣竹田鄉土庫二號
564     己亥○  鳳山市○○○路一八四巷十號
565     壬ｎ○  高雄市○○鄉○○路四十六巷五弄二號
566     丁黃○  高雄市○○區○○里○○鄰○○街66號
567     李金常  高雄市○○區○○路305巷1~1號
568     謝水清  高縣鳳山市○○路295巷22號
569     乙ｑ○  高市前鎮區○○○街五○九巷十一號
570     丙ｅ○  高雄縣鳳山市○○○路一三六巷三之一號
571     癸Ｊ○  屏東縣恒春鎮○○路一巷一號
572     丙Ｆ○  高雄市○○區○○路三十四巷三十二號
573     丙己○  鳳山市○○里○○○鄰○○街六四號
574     龔新全  高雄市○鎮區○○里○鄰○○街280巷31號
575     丙Ｗ○  高雄縣林園鄉○○○路三九巷十四號
576     子Ｒ○  高雄市○○區○○街三四巷十三號
577     辛宇○  高市○○區○○路八一巷十四號
578     辛ｕ○  高市新興區○○○路九八號八樓
579     張貴寶  高市○鎮區○○路六一號
580     癸午○  高雄市○鎮區○○里○○街八十二巷七號
581     甲未○  高市○○區○○路一五九巷六弄七號
582     庚Ｇ○  屏東縣萬巒鄉萬全村竹雲巷二一之三號
583     己黃○  高雄縣鳳山市○○路九十一巷二弄四之三號
584     乙午○  高雄縣鳳山市○○里○鄰○○路三四一巷十三之四號
585     乙ｍ○  屏東縣新園鄉○○村○○路三六號
586     壬乙○  屏東縣崁頂鄉○○路十五之一號
587     己宙○  高市○○區○○街一九三號
588     周榮隆  鳳山市○○里○鄰○○○路150巷55號
589     丁辰○  高雄市○○區○○里○鄰○○路二八一巷一○二號
590     丙Ｅ○  高市小港區○○○路七巷十五弄二四號
591     庚ｗ○  高市前鎮區○○○路一六九巷二弄三之一號
592     吳天賜  高雄市○○區○○里○鄰○○路170巷17號
593     子玄○  鳳山市○○里○○街十二號
594     林高全  高雄市○鎮區○○里○○街294號
595     周正義  屏縣新園鄉○○○路33號
596     李明村  屏縣新園鄉○○路137號
597     廖桂香  屏縣佳冬鄉○○路115號
598     戊Ｏ○  鳳山市○○路一○九巷三六號
599     徐道明  高雄市前鎮區○○○路947巷7號6樓之1
600     戊ｔ○  鳳山市○○路二一巷三弄十四之二號
601     詹明章  高市前鎮區台鋁一巷四號三樓
602     壬ｙ○  高雄市旗津區○○○路九一六巷二十二號
603     子ｌ○  高雄市○○區○○里○○鄰○○路五九巷二八之二號
604     郭德雙  高市○○區○○里○○鄰○○街22之1號
605     戊ｖ○  屏東縣南州鄉○○路七巷二十號
606     甲Ｅ○  高市○○區○○路517號
607     甲子○  高雄縣鳳山市○○路二○○巷二弄九號
608     林松興  屏東縣萬巒鄉○○路六四號
609     戊丙○  高縣鳳山市○○路13巷2段2弄3之2號
610     林新改  高縣林園鄉○○村○○○路274號
611     甲ｋ○  高市○○區○○路一六六巷七二號
612     張簡添財        高縣大寮鄉○○村○鄰○○○路127巷5之1號
613     丙Ｚ○  高縣大寮鄉○○○路七之十號
614     庚Ｙ○  屏東縣長治鄉○○路六三九號
615     辛戌○  鳳山市○○路二三巷十一之一號
616     辛○  屏縣滿洲鄉○○村○○路一八○巷十一號
617     己Ｎ○  鳳山市○○里○○○街二十巷十弄十號
618     庚ｍ○  高雄省大社鄉○○街四三號
619     吳明輝  高雄縣林園鄉○○村○○鄰○○路3號
620     乙壬○  高縣林園鄉○○路八一號
621     甲申○  高市前鎮區○○○街三七四巷九號
622     庚酉○  屏東縣長治鄉○○村○○鄰○○路99巷32號之2
623     柯進聰  高雄市○○區○○里○○鄰○○街1巷66號
624     癸Ｎ○  屏東市○○路三九號
625     丁ｕ○  高市○○區○○街五號
626     壬Ｋ○  高雄市○○○○○路六三之一號
627     癸ｕ○  屏東縣萬丹鄉頂林仔六二號之二
628     羅平明  鳳山市○○街201巷20之2號
629     戊ｑ○  高雄市○○區○○里○○○路七六之二號
630     吳再明  高雄縣岡山鎮○○里○鄰○○路186巷16號
631     丙Ｃ○  高雄縣鳳山市○○里○○○鄰○○路○段五四巷三二號
632     丙ｄ文  高縣林園鄉○○村○○○路二九八巷一一八號
633     癸辰○  高雄縣大寮鄉○○村○○鄰○○街四十號
634     楊隆焜  高雄市○○區○○街2巷3號
635     甲Ｙ○  屏東市○○里○○鄰○○街五巷九三號
636     楊明全  鳳山市○○路114巷21號
637     陳明續  高市○鎮區○○街134巷66號
638     何文逢  鳳山市○○○街105巷13弄13號
639     戊Ｈ○  高縣橋頭鄉○○○路三二之二號
640     庚Ｑ○  屏東縣麟洛鄉○○路裕振巷十五號
641     丁ｖ○  屏東縣東港鎮大潭里四十之一號
642     丁庚○  屏縣內埔鄉○○村○○路三九號
643     子地○  屏東市○○路十五巷八號
644     壬Ｐ○  鳳山市○○路一○七巷九號
645     辛ｌ○  屏東市○○里○○○鄰○○街一三九巷三十六號
646     庚Ｔ○  高市○○區○○里○○路八九巷六號
647     馮訓玄  屏東縣麟洛鄉○○村○○路212號之2
648     辛ｐ○  鳳山市○○街二四八巷二十四弄四號
649     丙辰○  高雄市○○區○○路一九八號五樓
650     丁Ｍ○  高市○○區○○里○○街九一巷九號
651     馮信湖  屏東縣麟洛鄉○○路274號
652     壬Ｄ○  高雄市前鎮區西山里三一鄰台鋁十二巷八號
653     子ｎ○  高雄市○○區○○路六四二巷三號
654     簡萬生  高雄市○○區○○里○鄰○○路46號
655     癸Ｖ○  鳳山市○○里○○路六六二巷二三號
656     丁乙○  屏東縣長治鄉○○路一巷三六弄二十七號
657     陳雄海  屏東市○○里○○街142巷12號
658     劉麒麟  高雄縣林園鄉○○路○段685巷51號
659     甲Ａ○  高縣鳥松鄉○○村○○路六號
660     辛Ｚ○  高雄市○○區○○里○○街三二巷三九號
661     乙Ｐ○  高雄市○○區○○路十號
662     壬ｍ○  高市前鎮區○○○街一二七巷八號
663     劉坤成  高雄縣大寮鄉○○路107~2號
664     丙ｄ良  高雄市苓雅區○○○路五七巷十一號
665     ｖ○○  高市前鎮區○○○路六二之二號
666     丁己○  屏東縣內埔鄉○○路五四巷二四號
667     宇○○  鳳山市○○○路六三九巷六十號
668     癸Ｋ○  高雄市○鎮區○○里○○街146巷32號
669     周志郎  高縣鳳山市○○街
670     辛Ｐ○  屏東縣林邊鄉○○路二八二之一號
671     丙ａ○  高雄市○○區○○街七十三巷八號二樓
672     壬Ｉ○  屏東縣萬巒鄉○○村○○路一號
673     壬Ｚ○  鳳山市○○街三三巷十四弄三之三號
674     癸酉○  鳳山市○○里○○路一二五巷十九號
675     壬Ｇ○  屏東縣麟洛鄉○○村○○路一八七號
676     庚子○  高市前鎮區○○○路二五一號
677     王紀興  屏東縣萬丹鄉新庄仔330號
678     丙Ｈ○  高市○○區○○街一巷十四之三號
679     沈德仁  鳳山市○○○路○段九六巷十三號
680     Ｖ○    高雄市○○區○鎮里○○鄰○○路四八巷三之二號
681     丙ｉ○  鳳山市○鄰○○路一四九號十一樓
682     癸丑○  高雄市○○區○○路一三三巷四二弄十三號
683     辛地○  高雄市前鎮區○○○街二十一巷九號
684     乙Ｂ○  鳳山市○○○路三三二巷八之四號
685     戊Ｍ○  高市前鎮區○○○街十二號
686     庚ｃ○  鳳山市○○路二九三巷十號
687     林憲鉐  高雄市○○區○○街3號
688     朱亮維  高雄市○○區○○里○○鄰○○路457巷1號7樓
689     丁甲○  高市三民區○○○路五四巷六號
690     張嘉星  高雄市○○區○○里○○鄰○○路196巷2~2號
691     庚Ｌ○  鳳山市○○路九六巷十七號
692     戊Ｇ○  鳳山市○○路○段三七七巷三七弄八號
693     戊Ｄ○  鳳山市○○路一三九巷四七號
694     戊宇○  屏東縣高樹鄉○○路一○六號
695     己Ｍ○  屏東市○○街八八巷七號四樓之二
696     甲卯○  高市○○區○○里○○街十二之一號
697     韓建國  高雄市小港區○○○路123~3號
698     壬癸○  高雄市○○區○○里○○路二○九巷十九號
699     壬Ｈ○  高雄市○○區○○街六八號
700     癸丙○  高縣林園鄉○○路八九巷十五號
701     庚戌○  高雄市苓雅區○○○路四六號
702     甲天○  高雄縣林園鄉○○村○○鄰○○○路一一五巷三十一號
703     黃清坤  屏東市○○里○○路24~4號
704     庚玄○  鳳山市○○里○○街一九二號
705     壬Ｍ○  高市○○區○○里○○街三巷二六之一號
706     黃森  鳳山市○○路四九九巷八號
707     徐金柱  高雄市○○區○○里○○鄰○○街207~9號
708     癸Ｍ○  高市○○區○○街一三九巷十一號
709     李豐杉  屏東縣新園鄉○○路160號
710     乙ｊ○  鳳山市○○路九七巷二六之七號七樓
711     甲ｗ○  高縣林園鄉○○路一○○巷十八弄五號
712     丁ｂ○  高市○○路七二巷六號二樓
713     陳慶芳  鳳山市○○路○段66~2號
714     陳家添  高雄縣林園鄉○○路99巷1號
715     簡文寬  高縣大寮鄉○○村○○路四六之四號八樓
716     周進發  高雄市前鎮區○○○街36巷5號
717     蕭採仁  高市○○區○○街9巷3號
718     己ｎ○  高市○○區○○街二四 號
719     任治中  高縣鳳山市○○○路610巷7號6樓
720     壬Ｔ○  屏東縣內埔鄉博愛巷一二二號
721     己ｌ○  高雄市○○區○○里○○○路北七巷二十四號
722     戊Ｋ○  高雄市○○路三七○巷四五號五樓之一
723     丙Ｘ○  高雄縣鳳山市○○街二一巷十三弄四號
724     庚ｎ○  高雄市○○區○○里○○路一一○巷十四號
725     王清田  鳳山市○○街四六巷三二號
726     丙ｋ○  鳳山市○○路二七○巷三號四樓
727     己Ｃ○  高縣林園鄉○○村○○路三一巷十二號
728     乙宇○  鳳山市○○里○○○街八十號
729     己宇○  高縣南光街一○六號
730     己癸○  鳳山市○○路五二巷二八號
731     何啟嶼  高市○○區○○街100巷13號
732     癸Ｄ○  高雄市○○區○○街一五三巷六弄四號
733     癸亥○  高縣仁武鄉○○路一三二號
734     利達忠  屏東縣內埔鄉○○路一號
735     子Ｚ○  高市○○區○○路三三七號十樓
736     李治平  高雄市○○區○○里○○鄰○○街43巷1號10樓之3
737     丁ｉ○  屏東縣萬丹鄉社皮村社皮十號之一
738     癸黃○  高雄縣大樹鄉○○路十七之二號
739     戊乙○  高市○○區○○路四之六號
740     丁Ｂ○  高雄市小港區○○鄰○○路二○○之二號
741     壬ｌ○  高雄縣鳳山市○○里○○街七十三巷二號
742     壬Ｓ○  高縣林園鄉○○路二六八號
743     丙Ｒ○  高市○○區○○路二六七巷五弄五八號
744     甲辛○  高市○鎮區○○里○○路一一之三號七樓
745     壬ｂ○  高縣大寮鄉○○路一七四號三樓
746     李租約  屏東縣內埔鄉○○路七四四之五號
747     庚Ｖ○  鳳山市○○○街五五號
748     丁ｎ○  高市○○區○○路三二三號
749     子Ｖ○  鳳山市○○里○○街一二○巷二十二號
750     甲宙○  高雄市○○區○○街一○五號
751     己Ｊ○  高縣大樹鄉○○路二二○巷三七弄十六號
752     丙亥○  台南縣善化鎮嘉化里茄拔二九○號之一
753     戊甲○  台南縣後壁鄉嘉田村上茄苳三一號之一
754     癸Ｘ○  高雄市○○區○○里○鄰○○路267巷2號
755     ｘ○○  高市○○○○街七四之一號二樓
756     蔡陸村  高雄縣鳳山市○○路○段十三巷二弄九之三號
757     壬午○  台南縣麻豆鎮油車二號之十一
758     乙乙○  高市○○區○○路二○七號
759     甲Ｄ○  高市○鎮區○○街三五巷十三號
760     乙Ｌ○  鳳山市○○路一七七號八樓
761     姚信義  高雄市○○區○○街76巷25號
762     壬○○  高縣大寮鄉○○村○○路四三號
763     劉進家  高雄縣林園鄉○○村○鄰○○路九八號
764     許德裕  高雄市○○區○○里○○鄰○○路95號5樓
765     徐榮祥  高雄市新興區○○○路340巷30號
766     黃柏川  高縣林園鄉○○○路一一一巷二二號
767     庚宇○  屏東縣屏東市南溪里十鄰清進巷一四五號之五
768     丙ｃ○  高雄市前鎮區鎮○○街三九五巷十七號四樓之三
769     吳顯弘  屏東縣潮州鎮○○街60號
770     謝明金  高雄縣林園鄉○○路91巷9弄15號
771     李石丁  高市○○區○○路九二巷五八號
772     辛Ｇ○  高雄市○○區○○路十一號四樓
773     潘恩惠  高縣林園鄉陽明21號
774     癸甲○  高市○鎮區○○街十四號三樓
775     乙ｓ○  高雄市○○區○○街四十二號
776     丁戊○  高雄市○○區○○里○鄰○○街五一巷五弄四號
777     董金勝  高縣大寮鄉○○路九一號
778     乙玄○  高雄市○○區○○路六三巷二十一號
779     黃天德  高縣林園鄉○○○路十五號
780     陳寶丁  高縣美濃鎮○○街58號
781     林中山  屏東縣麟洛鄉○○路一三六號
782     戊ｇ○  高雄市○○區○○里○鄰○○路三五號
783     乙Ｗ○  高雄市○○區○○街二○一巷十號
784     玄○○  鳳山市○○○路三五五巷三十號
785     地○○  高雄縣鳥松鄉○○路三巷三五弄六號
786     鄭仁端  屏東市三山36巷7號
787     壬Ｌ○  鳳山市○村街六二號
788     子巳○  高市○○區○○路七四號
789     ｏ○○  高雄市○○區○○路二三三巷六號
790     辛Ｘ○  高雄市○○鄉○○村○鄰○○路二○○號
791     楊勝遙  屏縣九如鄉○○路56號
792     黃正德  鳳山市○○街30號
793     呂慶義  高雄市○○區○○街56巷7號
794     ｅ○○  鳳山市○○里○○街四十號
795     楊明全  鳳山市○○街11巷41弄6號
796     戊Ｐ○  高雄市○○區○○里○鄰○○○路六十二號
797     李耀光  高縣美濃鎮○○街三二號
798     邱榮正  屏東縣長治鄉新潭村三座巷四十號
799     癸宙○  高雄縣大寮鄉○鄰○○路十三巷二四三號
800     丁Ｔ○  屏東縣長治鄉○○路五七巷九號
801     壬黃○  屏東縣內埔鄉○○路四一○號
802     丁Ｘ○  高雄市○○區○○里○○街三十號
803     曾文杰  屏縣麟洛鄉○○路裕振巷77號
804     甲Ｏ○  屏東縣崁頂鄉○○村○○鄰○○路十五號
805     庚丙○  高市○鎮區○○里○○街一一二巷四五號
806     鍾溪明  屏東縣新園鄉○○村○鄰○○路196號
807     甲Ｕ○  高雄縣鳳山市○○路一二五巷三十四號
808     壬ｉ○  高市○○路二七九號三樓
809     甲亥○  高雄市○○區○○里○鄰○○街二七巷二十二號
810     劉健成  高雄縣大寮鄉○○村○○路73之11號
811     林金庫  高雄市苓雅區○○鄰○○路531巷14號
812     子酉○  鳳山市○○○路二六二巷十一號
813     乙ｂ○  高縣美濃鎮大寮13號
814     戊亥○  鳳山市○○路八三之一號
815     己ｑ○  高縣林園鄉○○○街三一巷十二號
816     Ｒ○○  高市○鎮區○○路一三六巷十七弄五號
817     石中璞  高雄市○鎮區○○里○○○街509巷16號
818     己酉○  高雄縣仁武鄉○○路五八巷二弄六號
819     吳順欽  高市○○區○○路六九號
820     丁Ａ○  台南縣永康市○○路一八一巷三弄十四號
821     己ｏ○  高雄市○○區○○街四八巷二十九弄二之三號
822     李進丁  鳳山市○○路五一號
823     甲Ｗ○  高雄市○○區○○里○鄰○○路一九四號
824     Ｆ○○  高雄市○○區○○里○鄰○○○路七六之五號
825     曾清輝  高市○鎮區○○街30號3樓
826     辛Ｗ○  高市○○區○○里○○街七二號
827     朱展    鳳山市○○里○○鄰○○○路32巷26號
828     丁ｘ○  屏東縣長治鄉○○村○○路208巷6號
829     方天福  高市○○區○鎮里○○路105之1號
830     辛Ｓ○  高縣林園鄉○○路三三巷八號
831     戊子○  高雄市○○區○○里○鄰○○街一六五號
832     曾登祥  高雄縣岡山鎮○○路117巷25號
833     戊ｙ○  鳳山市○○路○段一四七號
834     丙ｒ○  屏東縣南州鄉○○路七三號
835     戊ｏ○  鳳山市○○里○○街四十號
836     鍾文華  鳳山市○○里○○鄰○○路○段141巷15號
837     甲ｖ○  屏東縣萬巒鄉○○路十號
838     庚ｄ○  高雄市前鎮區○○○路九六九巷一弄六號十一樓之一
839     癸ｍ○  屏東縣獅子鄉草埔六巷五號之一
840     癸ｂ○  高市○○區○○街八四號
841     戊ｍ○  高縣大寮鄉○○路一三九號
842     壬ｇ○  高縣林園鄉○○村○○○路五十三巷三十一之三號
843     伍文雄  高雄市○鎮區○○路329巷28號
844     丁ｇ○  高市小港區○○○路二一一號
845     丙ｄ輝  高雄市○○區○○路257巷5號4樓
846     甲ｓ○  台南縣仁德鄉○○○路三五三巷十八弄六號
847     辛卯○  高市○○區○○路二一之五號
848     戊Ｘ○  高市小港區○○○路三六之一號
849     陳子文  高縣鳳山市○○街50之3號
850     癸ｉ○  高縣林園鄉○○村○○路一八○巷四號
851     戊Ｉ○  鳳山市○○路七十巷十七號四樓
852     甲ｃ○  高雄市○○區○○里○○鄰○○路三六一巷十九弄十二號
853     庚癸○  鳳山市○○○路六十巷二十四號
854     己未○  高雄市○○區○○里○鄰○○路三四○巷三九號
855     丙Ｔ○  鳳山市○○街八五號
856     戊丑○  高雄縣鳳山市○○里○○○路七二巷七號
857     丙卯○  高縣大寮鄉○○路14號
858     子Ｈ○  高縣大寮鄉○○路二二號
859     丙ｗ○  高雄市○○區○○里○○路八號六樓
860     林幹通  高雄縣美濃鎮廣林里16鄰朝元86~2號
861     Ｉ○○  高市三民區○○○路一一八巷十三號四樓
862     甲Ｎ○  高市○○區○○路九八巷十弄六號
863     壬壬○  高市○○區○○街一六三號三樓
864     Ｌ○○  高市○○區○○路二一巷二八號
865     陳明堂  高縣大樹鄉○○街九一之二號
866     辛黃○  高市○○區○○路一四七巷五九號
867     癸ｅ○  高雄市○○區○○路二三七巷二弄十三號
868     戊卯○  屏東縣屏東市○○里○○鄰○○路三二六巷四七弄一○三號
869     丁Ｃ○  屏東市○○里○○街一一七巷十一弄十號
870     洪光成  高雄市○○街82號
871     癸Ｑ○  高雄縣岡山鎮○○路一八六共二十八弄五號
872     申○○  高市○○區○○路三九巷十二號
873     子丙○  高縣林園鄉○○村○○○路四九五巷三十號
874     辛天○  高雄縣鳳山市○○里○○街七五之一號
875     癸ｙ○  屏東縣東港鎮○○里○○街一四二巷十號
876     壬Ｘ○  高市前鎮區台鋁十三巷十六號
877     丙ｓ○  高縣鳥松鄉松埔北巷二之一一七號
878     蔡樊獻  高縣林園鄉○○路○段七九巷十二號
879     子壬○  高雄市三民區○○○街一○五號
880     陸新安  高雄市○○區○路147~2號
881     溫富元  高雄縣美濃鎮○○街331號
882     庚ｆ○  屏東市清溪里清溪二九號
883     陳財沛  高雄縣大寮鄉○○路123號
884     林永松  高雄市○○區○○路135巷12號
885     己ｊ○  高市○○區○○路86巷27弄8號
886     甲Ｋ○  高雄市○鎮區○○里○○○路三九三號六樓之一
887     子癸○  高縣林園鄉○○○路三六四巷八二號
888     林稱廷  高縣林園鄉○○○路一三六之一號
889     Ｅ○○  高市○○區○○路水秀二三○號
890     癸宇○  高雄市○○區○○街三七四號
891     壬戊○  高雄市○○區○○里○○鄰○○路六五號
892     丙ｂ○  鳳山市○○街十一巷四一弄二號
893     戴思賢  高雄市○○區○○里○○鄰○○街36巷26弄11號
894     吳壬昌  高雄市三民區○○○路628巷23號
895     癸ｒ○  高市○○區○○路六八八號
896     丙ｍ○  鳳山市○○○路五四巷一號
897     甲己○  高雄縣岡山鎮○○里○○鄰○○路十七巷二號
898     林慶國  高市小港區○○○路十三號
899     庚ｚ○  高縣林園鄉○○街28號
900     ｂ○○  高雄市○○區○○路五六八號
901     朱振興  高縣鳥松鄉○○街132巷1弄14號
902     乙丑○  高雄市○○區○○路六巷四弄十一號
903     黃錦雄  屏東市○○街341號
904     丙丙○  屏東縣東港鎮○○路五二號
905     甲ｊ○  屏東縣南州鄉○里路五巷二十二號
906     李俊彥  高市○○區○○路三五號
907     葉輔勳  屏東縣竹田鄉○○路十三號
908     辛Ｉ○  高雄市○○區○○路135號
909     乙ｔ○  高雄市○○區○○里○鄰○○路八七六巷十六號
910     丁ｓ○  高雄縣岡山鎮○○路七八號
911     庚未○  高雄市○○區○○街一五九號
912     李榮祥  鳳山市○○里○○鄰○○○路06號
913     李瑞芳  屏東縣新園鄉○○村○○路297號
914     洪春涼  高雄市○○區○○路一五八號
915     癸ｈ○  高雄縣鳳山市○○路十一巷十號
916     丙Ｇ○  高市○○區○○路一一一號
917     林啟東  高雄市小港區○○○路19號
918     辛Ｑ○  高雄市苓雅區○○○路一八九巷二十七號五樓
919     曾祐忠  高雄市○鎮區○○里○鄰○○○街193號5樓
920     子ｈ○  高縣林園鄉○○○路二九八巷九四弄七號
921     癸Ｒ○  高雄市○○區○○路四十之一號
922     黃英坤  高縣林園鄉○○○路四四三巷三六號
923     甲寅○  台南縣柳營鄉重溪村十四鄰小腳腿一四八號之一
924     己巳○  高雄市○○區○○里○○鄰○○路二六○巷一弄四號
925     乙Ｇ○  鳳山市○○街二五四巷七號四樓
926     己Ｙ○  鳳山市○○街一○二巷一號
927     丙玄○  高雄縣大寮鄉○○鄰○○路四一○巷二號
928     ｈ○○  高市○○區○○路二○五巷四號三樓之一
929     乙子○  高市○○區○○路160巷17號
930     Ｑ○○  高市○○區○○里○○○街四巷三號
931     戊Ｑ○  高市○○區○○街一一四巷三之二號
932     癸Ａ○  高市○鎮區○○街十七巷四號
933     溫得  高市○○區○○路三○九巷二號
934     侯榮章  鳳山市○○○路190巷32~1號
935     己Ｈ○  高雄市○○區○○路八巷二三號
936     戊ｊ○  鳳山市○○里○○街十七號
937     壬Ｙ○  高雄縣鳳山市○○路四二二巷八之三號
938     庚午○  高市○○區○○街四五巷十號
939     癸寅○  屏東縣潮州鎮○○街二四八號
940     涂鈺棟  鳳山市○○路391巷8~2號
941     張安順  高市○○區○○路175號
942     丙ｐ○  鳳山市○○街一六之四號
943     子ｊ○  高市○○區○○路七六號四樓
944     余慶福  高雄市○○區○○街48巷27號
945     乙Ｙ○  高雄市○○區○○里○○路一八八巷一弄十六號
946     謝明章  鳳山市○○○路290巷79弄13號
947     辛己○  高市○鎮區○○路六一號三樓
948     辛Ｊ○  鳳山市○○路三一巷四之二號
949     吳文福  高雄縣岡山鎮○○里○鄰○○路21號
950     郭宗和  鳳山市○○里○○鄰○○街一號
951     丙宇○  高雄市○鎮區○○街二十七號
952     吳啟仁  高雄縣大寮鄉○○村○鄰○○路105號
953     乙Ｎ○  屏東縣萬丹鄉○○路一九一巷六六號
954     甲ｌ○  高雄市○○區○○里○○街七一巷十號
955     己Ｕ○  高雄市○○區○○里○○路一三八巷十六號
956     邱清號  鳳山市○○○路162號
957     洪龍木  高雄市小港區○○○路189號
958     戊地○  高市○○區○○里○○路三四號
959     子戌○  高雄縣鳳山市○○里○○路五二巷四五弄十二號
960     甲癸○  高市鼓山區○○○路三七九巷三號
961     己ｕ○  高市○○區○○街八六巷一弄一號
962     丙Ｊ○  高縣大寮鄉○○路一七○號
963     戊Ｎ○  高市○○區○○路一○一號三樓
964     壬Ｖ○  高市小港區○○○路二四七號七樓
965     丙甲○  鳳山市○○街東巷三七弄五三號
966     癸Ｔ○  高市小港區○○○路6之2號
967     劉善智  高雄市○○區○○街171號
968     戊Ｃ○  屏東縣竹田鄉○鄰○○路十六巷八十號
969     李松山  高雄市○鎮區○○街7號
970     鍾治泉  高雄市前鎮區鎮○○街20號
971     丁寅○  高雄市○○區○○路一三三巷九之四號
972     子Ｅ○  高雄縣林園鄉○○○路三六四巷四二號
973     辛ｇ○  鳳山市○○里○○鄰○○路三號四樓之一
974     庚Ｗ○  高雄縣林園鄉下山腳六一巷十一號
975     子己○  台南市○區○○里○○路○段五八號
976     戊庚○  高縣旗山鎮○○里○○○路一七一號之三八
977     辛丙○  高雄市○○區○○里○○鄰○○○路八十號
978     辛ｃ○  高雄市小港區○○○路一○三號
979     李得鳳  高雄市○○區○○路三九號
980     曹俊民  高縣岡山鎮○○○路八十巷一弄二五號
981     ｙ○○  高雄市○○區○○里○鄰○○○路五四三巷二五號九樓之一
982     柯壬癸  高雄市○○區○○街51巷13號
983     丙ｄ    屏東縣長治鄉○○村○○街八五巷二四號
984     李崇仁  高市○○區○○街226號
985     癸Ｓ○  高市前鎮區○○○路四二三號
986     丁申○  高雄縣林園鄉○○○路五三七巷四號
987     乙Ｉ○  高市○○○○里○○鄰○○街三一號
988     壬Ｎ○  鳳山市○○里○鄰○○路84~3號
989     己ｒ○  高雄縣鳳山市○○路台    新村三巷二一之二號
990     ｎ○○  高市小港區○○○路一四六號四樓
991     賈文山  高市○○區○○街一○○之二號
992     游順來  鳳山市○○○路76巷46號
993     己Ｌ○  高市○○區○○路三二一之一號
994     蘇清山  屏東縣林邊鄉○○路35號
995     甲午○  高市○○○鎮里○○路一號
996     林仁興  高雄縣林園鄉○○路180巷16弄1號
997     子戊○  高縣鳳山市○○路○段一五九號十一樓
998     壬天○  高縣林園鄉○○路四五巷二號
999     丁ａ○  高雄市○○區○○里○○鄰○○街十號
1000    林文章  屏東縣南州鄉○○路8號
1001    郭信  高雄市○○區○○路一七一巷一弄二三號
1002    丙Ｋ○  高雄縣鳳山市○○街八十三巷六號
1003    癸Ｃ○  屏東縣林邊鄉○○路二八四號
1004    乙Ｅ○  鳳山市○○街五十四之二號
1005    甲戌○  高市○○區○○路九十巷二弄二號
1006    丙戊○  鳳山市○○○街六五巷十四號
1007    壬Ｆ○  高雄縣鳳山市○○街十一巷四五號
1008    蘇金輝  高市○鎮區○○路83號2樓
1009    己乙○  鳳山市○○○街一一二號十二樓
1010    丁ｚ○  高市○○區○○路一五八巷十一號
1011    庚ｉ○  鳳山市○○街二○五號
1012    子Ｘ○  高雄市前鎮區復興新巷八六號三樓
1013    乙ｉ○  高市○○區○○里○○路二六二號
1014    張文章  高縣林園鄉○○街二二巷十四號
1015    己天○  高雄市○○區○○街十三巷四之三號
1016    己ｃ○  台中縣后里鄉○○村○鄰○○路三二號
1017    李文宗  台南縣官田鄉官田村25鄰官田397號
1018    庚ｘ○  鳳山市○○路一五一之一號
1019    ｋ○○  高縣大寮鄉○○路二巷三五弄十二號
1020    庚ｖ○  高市○○區○○路三三五號
1021    江添榮  高雄縣大寮鄉○○○路749號
1022    丙Ｍ○  高雄縣林園鄉○○村○○路○段九七巷十六號
1023    子丑○  高縣林園鄉○○路二五二巷二十號
1024    丁ｙ○  高雄市○鎮區○○路二一○巷三號
1025    葉榮發  鳳山市○○街36號
1026    林仁正  鳳山市○○○路八五巷六弄四號
1027    陳仁浩  高雄縣大社鄉○○路16巷58號
1028    癸ｄ○  鳳山市○○路二八九號四樓
1029    庚ｐ○  高雄市○○區○○里○○街四十巷二十二號
1030    陳榮貴  鳳山市○○○路170巷12號
1031    丙Ｎ○  高雄縣鳳山市○○里○○鄰○○街四八號
1032    子申○  高雄市○○區○○街三二號
1033    鍾雲華  高縣大寮鄉○○路68巷22號
1034    庚天○  鳳山市○○里○○○路六八巷三三號
1035    甲辰○  高雄縣鳥松鄉○○路一三五巷二號
1036    辛Ｍ○  高市○○區○○路一三三巷九號之二
1037    丑○○  高市○鎮區○○街四九號
1038    癸ｐ○  屏東縣佳冬鄉○○村○○○路五十號
1039    庚ｕ○  鳳山市○○○路五四巷六號
1040    高全瑞  高雄市○○區○○街46號
1041    蘇德生  高雄市○○區○○路30號10樓
1042    辛Ｙ○  鳳山市○○街三六號
1043    癸ｋ○  高縣大寮鄉○○村○○○路82巷179號
1044    李如生  高市鼓山區○○○路九六九巷二一號
1045    子Ｍ○  屏東縣東港鎮○○路六三巷二號
1046    陳志銘  高市○○區○○路六九巷八弄三號
1047    壬ｅ○  屏東市○○路十二巷十九之二號
1048    庚Ｘ○  高市苓雅區○○○路一五一之三二號
1049    丙酉○  高縣林園鄉○○村○○○路二一巷二號
1050    丁孟祥  高雄市○○區○○路469巷7號2樓
1051    吳宗霖  高雄市○○○路533巷40弄14號
1052    鄭村成  屏東縣林邊鄉○○路二號
1053    壬丁○  高市○○區○○街一巷四二號
1054    陳吉堂  高雄市○○區○○路138號
1055    辛酉○  高雄縣鳳山市○○里○○街七十一巷十七號七樓
1056    癸玄○  屏東縣南州鄉○○路一一四號
1057    乙ｏ○  高市○鎮區○○路七二巷九號三樓
1058    謝水福  高雄市○○區○○街69號
1059    辛ｒ○  高市苓雅區○○○路四二巷八弄十五號
1060    癸ｔ○  高市○○區○○路四二巷四號
1061    丁先佑  高市○○○○街五之四號
1062    壬卯○  高雄市○鎮區○○里○○○鄰○○街六巷三號三樓
1063    丁ｒ○  高縣林園鄉○○路一七四巷十二號
1064    丁地○  高市○○里○○○路四四號
1065    戊玄○  高市○○區○○路一六六巷十一號之一
1066    己午○  屏東市○○○路○段九三巷二十四號
1067    乙Ｋ○  高雄縣梓官鄉○○○街二五巷二弄八號
1068    宋錦松  屏東縣內埔鄉○○路558號
1069    吳本印  高雄市前鎮區○○○街169巷5號
1070    戊○○  高雄市○○區○○街一○五之三號
1071    庚ｇ○  屏東縣麟洛鄉○道村○○路農安巷二六號
1072    子宙○  高雄縣鳳山市○○○路五七六巷八號
1073    甲ｂ○  高縣大樹鄉○○村○路)五巷十一號
1074    庚乙○  高雄市○○區○○里○○路八一巷三號
1075    丁Ｇ○  高市小港區○○○路一四八號
1076    癸Ｕ○  高雄縣鳳山市○○里○○○路三八巷十二號
1077    郭達溢  高市○鎮區○○路一五○巷一弄二號二樓
1078    己己○  屏東縣潮州鎮○○里○○路一二○號
1079    吳啟勝  屏東市○○路○段96巷52弄56號
1080    丙Ｕ○  高市○○區○○路一三六巷十六弄二四號
1081    何德    高縣大寮鄉○○○路二四弄一○五巷五九號七樓
1082    壬ｈ○  高雄市○○區○○街四九巷九號
1083    癸戊○  高市○○區○○街一二七號
1084    丙ｇ○  高市前鎮區○○○路八八號七樓
1085    丙地○  高市苓雅區○○○路一二一共六弄三一號
1086    蔡瑞鵬  台南市○區○○里○○鄰○○路○段170巷4弄5號
1087    癸Ｆ○  高雄縣鳳山市○○里○○路三四五巷二十二號
1088    戊ｐ○  高市○○區○○街一二八號二樓
1089    顏寶旭  高雄縣大寮鄉○○村○○鄰○○路126巷8號
1090    林進安  屏東市○○○路145巷2弄2號
1091    陳聖文  高雄縣橋頭鄉○○村○○鄰○○路大義巷12號
1092    庚Ｎ○  高雄縣鳳山市○○○路一三五巷三一號
1093    辛Ｖ○  高市○○區○○路五四巷三之一號
1094    ｉ○○  高雄市○○區○○路一五九巷六弄十五號
1095    壬Ｕ○  高雄縣前鎮區○○路四八號五樓
1096    乙丁○  南投縣水里鄉山頂巷七五巷之二五
1097    陳金利  屏東縣竹田鄉元港村5鄰溪邊5~1號
1098    己丁○  高雄縣橋頭鄉○○路大義巷三號
1099    丁Ｅ○  高雄市○○區○○里○鄰○○○路九二號
1100    甲玄○  屏東縣萬巒鄉○○路四號
1101    癸天○  高雄市○○區○○里○鄰○○街一○○號
1102    己壬○  高市○○區○○街十七號
1103    辛ｚ○  屏東縣麟洛鄉○○街四十一號
1104    乙戊○  高雄市○○區○○路一○六巷二九號六樓
1105    壬己○  高市小港區○○○路七五之一號
1106    丁○○  台南市○區○○路七五四巷八號
1107    吳榮裕  鳳山市○○街東巷37弄7號
1108    丙ｊ○  高縣林園鄉○○路一○○巷九弄九號
1109    戊ｃ○  高雄市○○區○○街十六號
1110    子Ｔ○  高市○○區○○街六號
1111    賴志雄  高市○○區○○路一三四號
1112    吳金賢  高雄市○○區○○街九巷三之一號
1113    乙ｐ○  屏東縣新園鄉興龍村中興三巷七之四號
1114    潘勝其  高市○○區○○街二一八巷一號二樓
1115    己Ｘ○  屏東市○○里○○○路三四巷四十號
1116    癸Ｙ○  屏東市○○路二四七巷五十三號
1117    ｃ○○  高市三民區○○○街二三五號
1118    丙戌○  高雄市前鎮區○○○街五四六巷一號
1119    丙ｎ○  高市○○區○○街三九號三樓
1120    鍾輝生  高雄市○○區○○里○鄰○○路198號
1121    顏國興  高雄市○○區○○街22號
1122    甲○○  高雄市○○區○○街四九巷七弄十六號
1123    王榮三  彰化市○○街128巷6號
1124    壬寅○  高市前鎮區○○○街十一號
1125    洪造陽  高雄市小港區○○○路93號
1126    陳慶豊  屏東縣枋寮鄉○○路六八巷九號
1127    曹儒  屏東縣林邊鄉○○村○鄰○○路五五之六樓
1128    邱呈瑞  屏東市○○里○○鄰○○路12巷9~1號
1129    孫振榮  高雄市○○區○○路14巷9號
1130    己Ｖ○  高市三民區○○○路125巷54號
1131    甲ｚ○  高市○○區○○路一○四巷二之三號
1132    洪加順  高雄市○○區○○路180巷12號
1133    鄭為民  鳳山市○○里○○○路355巷20號
1134    鄔顯俊  高雄市○○區○○街13巷3號4樓
1135    李其榮  高雄市○鎮區○○路南二巷94號
1136    余錦銘  高雄市左營區○○○路788巷29號
1137    林正章  高雄市苓雅區○○○路57巷4號
1138    丁ｊ○  高市○○區○○路五二之一號
1139    林進南  屏東縣新園鄉○○村○○路248~3號
1140    李天保  鳳山市鎮○里○○街60號
1141    戊丁○  高市○○區○○街一一三巷三之二號
1142    Ｋ○○  屏東縣東港鎮○○路四三之五十號
1143    辛ｄ○  鳳山市○○里○○路三九三巷三六弄七號
1144    庚丑○  高雄縣仁武鄉○○村○○街一九六號三樓之三
1145    壬ｒ○  高雄縣鳳山市○○里○鄰○○路四七號
1146    李高壽  高雄縣烏松鄉○○村○○路2巷51號
1147    鄧恩石  高雄市前鎮區○○○路378~1號9樓之6
1148    辛Ｆ○  高雄縣林園鄉○○村○鄰○○路二五六號
1149    蔡玉山  高雄縣林園鄉○○村○○鄰○○街48巷6號
1150    簡欣  屏東市○○街一三三巷八號
1151    ｇ○○  高市○○區○○路453號8樓
1152    壬ｄ○  高雄市○○區○○里○○鄰○○街五九號六樓
1153    陳書信  鳳山市○○○路四五巷十四號
1154    韓輝昌  屏縣屏東市○○路102之4號
1155    庚ｂ○  屏東縣南州鄉○○路九號
1156    辛Ｄ○  屏東縣枋寮鄉○○路一○七號
1157    己戌○  高雄市○○區○○街十巷八號
1158    辛ｈ○  高市○○區○○路一五四巷二弄九號
1159    庚巳○  高市○○區○○路十五號十五樓之一
1160    辛Ｌ○  高市○○區○○街三七巷五號
1161    甲Ｃ○  高縣仁武鄉○○路二二號
1162    郭朝宏  高市○○區○○街十三號
1163    己ｄ○  高雄縣鳳山市○○路二十一巷二弄十三號十二樓
1164    陳炯宗  高雄市○鎮區○○街34號6樓之2
1165    丁Ｎ○  高市○○區○○街四九五號
1166    乙○○  屏東縣東港鎮○○路二八七號
1167    李雅逸  高雄市○鎮區○○里○鄰○○街34號7樓
1168    洪健中  高縣路竹鄉○○路三二二號
1169    阮枝茂  屏東縣內埔鄉○○路30號
1170    癸癸○  鳳山市○○里○○街四八號
1171    己寅○  高市小港區○○○路七二之十一號
1172    張建南  高市○○區○○路八二號
1173    何順福  高雄縣大寮鄉○○路146巷23號
1174    謝清山  高市○鎮區○○路一八○巷十五之二號
1175    庚丁○  高市○鎮區○○路三九八巷十九號
1176    丙Ｓ○  高市○○○路一七四號二樓
1177    壬酉○  高縣林園鄉○○路八五號
1178    庚Ｄ○  屏東縣萬巒鄉○○路五九號
1179    丁Ｚ○  高雄縣大寮鄉○○街三七巷一弄十七號
1180    姚新展  高縣大寮鄉○○路二○六之十八號
1181    楊順發  高雄市○○區○○街106號5樓
1182    蔡慕信  鳳山市○○街21巷27號11樓
1183    壬ｖ○  高雄縣大寮鄉○○村○鄰○○街三八二巷二四號
1184    辛ａ○  高雄市苓雅區○○○路三五三巷三十號
1185    辛ｋ○  屏東縣萬丹鄉○○路一二七巷十六弄十三號
1186    甲Ｐ○  高雄市○○區○○街一○六號五樓
1187    庚Ｐ○  高市○○區○○路一七○巷一弄十九號
1188    ｓ○○  高市○○區○○街二六之四一號七樓
1189    乙酉○  高市鼓山區○○○路四八一號六樓
1190    戊ｒ○  高雄市苓雅區○○○路二一巷二四號
1191    吳秋季  高雄市○○區○○街131號
1192    辛ｔ○  高雄市○○區○○路二四六號十七樓之五
1193    癸ｚ○  屏東縣林邊鄉鎮○村○○路二之十三號
1194    蘇天生  高雄市○鎮區○○路22巷33弄23號3樓之1
1195    壬ｚ○  高市前鎮區○○○街四三號四樓
1196    甲丁○  高雄縣梓官鄉○○路六八巷三六號
1197    黃文忠  鳳山市○○○路一三六巷六十六號
1198    癸ｏ○  高雄市○○區○○路一一○巷二弄二號三樓
1199    辛亥○  高雄縣岡山鎮○○○路七七號
1200    辛ｗ○  台南縣永康市○○街四五巷十二號
1201    丁辛○  高市苓雅區○○○路一八九巷十六號
1202    甲酉○  高市三民區○○○路二三五巷一號十八樓
1203    乙丙○  高雄縣梓官鄉○○○路四九巷十一號
1204    癸Ｉ○  高市小港區○○○路十三之一號
1205    陳志明  鳳山市○○街三二巷十二號
1206    萬震秋  高市○○區○○街十三巷十六弄十六號
1207    邱春生  高雄縣大寮鄉○○村○○○路十一巷五八之一號
1208    邱勝文  嘉義縣布袋鎮東港一五一號
1209    庚申○  高雄縣鳳山市○○路一三八號三樓
1210    李健富  台東市○○里○○路○段815巷19號
1211    吳明進  高雄市○○區○○街140號11樓
1212    子ｍ○  高市○○區○○路一○七號八樓
1213    壬ｗ○  高雄市○鎮區○○里○○○街三四三巷三三號
1214    乙宙○  高雄市○○區○○里○○鄰○○路二二二號
1215    壬ｊ○  高雄市○鎮區○○里○鄰○○○路一一巷五三號
1216    乙ｖ○  鳳山市○○街三號九樓
1217    辛庚○  高市○○區○○路二八一巷六五號
1218    丙ｘ○  高雄市○○區○○路一一七巷十九弄二號三樓
1219    戊ｗ○  屏東縣東港鎮○○路三八之五號
1220    曾榮彬  高市○鎮區○○里○○鄰○○○路71號8樓之3
1221    辛Ｃ    屏東縣萬丹鄉竹林村頂林仔十一號
1222    張一帆  高雄市○○區○○街28巷18號
1223    湯忠賢  高雄市○○區○○里○○○鄰○○路282號5樓
1224    丙ｄ彬  高市小港區○○○路七四之十一號
1225    Ｕ○○  高雄縣大寮鄉○○路一三二號
1226    丙ｖ○  屏東縣內埔鄉○○村○○鄰○○路九六號
1227    丙ｆ○  鳳山市○○街二四八巷二號
1228    午○○  高雄市○○區○○路二十一巷十八號
1229    丁玄○  高雄縣岡山鎮○○街五九號
1230    乙巳○  台南縣永康市○○街八二號
1231    壬宇○  高雄縣鳳山市○○街一四五號十樓
1232    Ｃ○○  高雄縣大寮鄉○○路一三二之三號
1233    何舜安  高雄市○○區○○街230巷42~1號
1234    甲ｑ○  高雄縣岡山市○○街六十巷一弄五號
1235    亥○○  高縣路竹鄉○○路三九三之五號
1236    董明輝  鳳山市○○○街一四五號
1237    莊耀華  高市○鎮區○○里○鄰○○路8弄4號
1238    壬子○  高市○○區○○街二四號
1239    癸○○  高市○○區○鎮里○○街九號
1240    戊Ｒ○  高縣林園鄉○○路二六巷五二弄二號
1241    己ｚ○  高雄縣林園鄉○○村○○○路九二號
1242    子Ｎ○  高市○鎮區○○路一五○巷一弄九號五樓
1243    林文瑞  鳳山市○○里○○鄰○○路59巷7號5樓
1244    丙寅○  高雄市小港區○○○○○路七三之二號
1245    庚Ａ○  高雄市○○○○路六十三號
1246    洪文華  高市小港區臨海新村八二號
1247    寅○○  高市前鎮區○○○街三三九號十樓
1248    江清    高雄縣林園鄉○○村○○街22巷37號
1249    庚ｔ○  高雄市○○區○○街三八巷十四弄八號
1250    黃○○  高市○鎮區○○里○○○路二○二巷八號
1251    己辛○  高雄市左營區○○○路二九六號之三
1252    周成金  高雄市○○區○○里○○鄰○○路90號
1253    丁Ｄ○  高雄市○○區○○路鼎瑞街八六號七樓
1254    辰○○  高雄市前鎮區○○○街四一三巷九號
1255    丙宙○  高雄市○○區○○里○○鄰○○路七三巷十九號
1256    辛丑○  高雄市○○區○○街一九五號
1257    邱清健  高雄市○○區○○路82號10樓之1
1258    乙ｕ○  高雄市○○區○○里○○鄰○○街六九號三樓
1259    林盈澤  嘉義縣鹿章鄉松竹村16鄰竹子腳120號
1260    庚Ｈ○  高縣林園鄉○○○路一二三號六樓
1261    子Ｉ○  高市○○區○○街三八號四樓
1262    王誓伸  高雄市○○區○○路536號11樓
1263    壬Ｅ○  高雄縣大寮鄉○○村○○鄰○○路七四之八號
1264    蔡慶欉  屏東縣林邊鄉○○路五巷十七之五號
1265    林正玉  鳳山市○○街41巷18號
1266    壬Ｗ○  高市小港區○○○路五十巷十三弄三號
1267    甲ｘ○  屏東縣萬巒鄉○○村○○路二九之一號
1268    蔡福祥  高雄市○○區○○街28號
1269    陳智亮  屏東縣潮州鎮○○里○鄰○○路38~3號
1270    黃坤龍  屏東市○○路235號
1271    鄭榮龍  鳳山市○○○路五七九巷二十號六樓
1272    黃漢崇  高雄縣岡山鎮○○○街101號
1273    癸ｘ○  高縣鳥松鄉○○村○○路四八巷十七號
1274    林漢  高縣南寮路山下巷二弄二十之二號
1275    Ｇ○○  高市苓雅區○○○路一四三號六樓之二
1276    辛ｓ○  高縣大樹鄉○○路八四巷十八號
1277    壬ｓ○  高縣梓官鄉○○路一六八巷十七號
1278    癸ｃ○  高市○○區○○路二十號
1279    乙ｗ○  高縣大寮鄉○○○路二五五號
1280    甲Ｓ○  鳳山市○○街六八巷十七號
1281    庚Ｅ○  高市○○區○○路一四二巷八號三樓
1282    子ａ○  高縣林園鄉○○○路八九巷七號
1283    戊辰○  高雄市○○區○○里○○鄰○○街二三號七樓
1284    黃建華  高縣林園鄉○○村○○鄰○○○路34號
1285    庚黃○  高市小港區○○○路二五之一號
1286    林文進  高市○○區○○路519巷41號
1287    謝文雄  高雄市左營區○○○路111巷53號
1288    趙建全  高雄市○○區○○路一二三巷七號
1289    戊辛○  高縣仁武鄉○○路二二巷五號
1290    辛ｂ○  高市○○區○○里○○路五八四號
1291    癸申○  高市○鎮區鎮○里鎮○街三十三號
1292    洪麗雄  高市小港區○○○路一○三號
1293    辛Ｏ○  高市苓雅區○○○路十四號
1294    己Ｋ○  高市三民區○○○路五六五巷三九弄二號
1295    Ｂ○○  高市○○區○○街九九巷十八號
1296    甲ｏ○  高雄市○○區○○路一五七號四樓
1297    洪俊豪  高市○○區○○路51號
1298    張日斌  高市左營區○○○路一一一巷十三號
1299    子ｆ○  高雄市○○區○○街一一三巷二十七號
1300    乙ｋ○  高雄縣仁武鄉○○路二二○之十號
1301    乙己○  高市○○區○○街一八九巷六號
1302    癸Ｐ○  高縣林園鄉○○村○○○路七三巷十八號
1303    陳再富  高雄市○○區○○街18號
1304    陳天助  高雄縣林園鄉○○路2巷27號
1305    子Ｐ○  屏東縣內埔鄉○○村○○鄰○○路北三巷三六號
1306    丁宇○  高雄市○○○路一六九巷四十四號
1307    劉道    屏東市○○里○○鄰○○○路232號
1308    癸ｊ○  高市小港區○○○路一○五巷九之一號
1309    方偉地  鳳山市○○街9號6樓
1310    癸戌○  高雄市○○區○○路一二一號十樓
1311    張木柱  高市楠梓區○○○路一五一巷十號
1312    李松燐  高雄縣梓官鄉○○村○鄰○○○路130號
1313    ｐ○○  高雄市○○區○○路十七巷一四一號
1314    張啟銘  高雄縣橋頭鄉○○路神農巷6號
1315    丁ｑ○  屏縣新園鄉○○路一五一巷五五之一號
1316    ｚ○○  高市○○區○○街二二六號
1317    己地○  高縣岡山鎮○○○路5號
1318    己ａ○  高雄縣林園鄉○○村○○鄰○○路○段七二三巷二三號
1319    俞雅君  高雄縣大寮鄉○○路3~2號8樓
1320    方健民  高市○○區○○路三二巷三弄六樓
1321    李石吉  高雄縣橋頭鄉○○路3號
1322    乙ｘ○  高市○○區○○街一巷十一之一號
1323    未○○  高雄市○鎮區○○里○○鄰○○路一三之七號十四樓
1324    鍾進國  高雄縣林園鄉廣應村28鄰頂搖溝55巷8號
1325    甲ｒ○  高雄縣林園鄉○○村○○路一八○巷八號
1326    馮文章  高雄市○○區○○路41號
1327    乙Ｕ○  高縣彌陀鄉○○路六號
1328    乙Ａ○  屏東市○○路三七五巷一○○弄三七號
1329    丙申○  屏東縣林邊鄉○○路一巷十一之一號
1330    甲庚○  高市○○區○○街一三八號四樓
1331    丁Ｐ○  高雄市○○區○○里○鄰○○街四九巷十六號
1332    陳維政  高雄市○○區○○里○○鄰○○路117巷19弄2號
1333    己ｍ○  高雄縣大寮鄉○○路九十之八一號
1334    庚戊○  高雄縣大寮鄉○○村○○街五巷十一號
1335    庚○○  高雄市○○區○○路一五八巷六之一號
1336    湯文彬  高雄市○○區○○里○鄰○○街一二七巷十三號
1337    甲Ｇ○  高市○○區○○街四三號
1338    邱禮駿  高雄市○○區○○里○鄰○○○路35號
1339    庚Ｓ○  高雄縣鳳山市鎮○里○○○鄰○○路三○○巷五號
1340    乙ｇ○  高雄市○○區○○里○○路二○二號
1341    戊壬○  高市○○區○○路五八巷一號四樓之二
1342    戌○○  台北縣瑞芳鎮○○里○○路一七五號四樓
1343    王秋泉  高市前鎮區○○○街一四九巷七號
1344    翁俊哲  高市○○區○○街一七五號
1345    辛Ｋ○  高縣大寮鄉○○路五八之九號
1346    丁未○  高縣林園鄉○○路一○七號
1347    辛Ｈ○  高縣林園鄉○○○路三十巷二之四號
1348    謝木光  鳳山市○○里○○鄰○○路21巷2弄1~3號
1349    子ｃ○  高市前鎮區○○○路一四○九號
1350    馮丁  高市○鎮區○○路一九四巷四之六號
1351    子Ｆ○  高雄縣大寮鄉○○街五二巷六號
1352    辛未○  高縣大寮鄉永芳村十鄰七一巷十六號
1353    子Ａ○  高雄市○鎮區○○里○○鄰鎮○路二八二巷四三號
1354    己ｂ○  高雄市○○區○○路一四三巷二十二號
1355    戊Ｂ○  高雄縣鳳山市○○路一七五巷八號
1356    壬Ｒ○  鳳山市○○○路一九○號
1357    鄭文    高雄市○鎮區○○街83號
1358    洪清深  高市○鎮區○○街29號3樓
1359    癸己○  高市○○區○○里○鄰○○街五一號
1360    丙壬○  鳳山市○○里○○○街二巷二十號
1361    宋陳罔受        高市○○區○○街二二巷三九號
        宋雅慧
        宋銘原
        宋雅玲
1362    王石龍  高市前鎮區鎮川三巷43號
1363    子Ｊ○  鳳山市○○○路二三之二號
1364    甲Ｂ○  鳳山市○○○路六四巷一一九弄四二號
1365    乙ｌ○  鳳山市鎮○街一三五巷二八號
1366    李文發  高雄市○○區○○街202巷72弄12號
1367    呂建誠  高市○○街1巷134號
1368    林保雄  高市前金區○○○路98號
1369    蔡志忠  高市○○區○○路一八二巷五號四樓
1370    楊作誠  高雄市○○區○○里○○鄰○○街40巷126號
1371    庚ｐ○  高市○○區○○路十三之二號
1372    蘇三宗  高雄市○○區○○路526號9樓
1373    甲ｙ○  高市○○區○○路一六四巷三二弄二三號
1374    乙Ｖ○  高雄市○○區○○街十四號二樓
1375    乙ｚ○  高縣大寮鄉○○路一○四之一三○號
1376    甲ｍ○  高市○○區○○里○○街二一一巷二九號
1377    林錦照  高市○鎮區○○街325號3樓
1378    陳耀崑  屏東縣九如鄉○○街45號
1379    丁ｔ○  高市○○區○○路四號十樓
1380    辛ｆ○  屏東縣里港鄉○○路七二之七號
1381    甲Ｊ○  高市○○區○○路二六五巷三八號六樓
1382    戊Ｚ○  屏東縣屏東市○○路一二○巷四七號
1383    庚Ｏ○  高雄市○鎮區○○街一一六號
1384    洪育輝  高雄縣烏松鄉○○村○○鄰○○○路51巷5號
1385    溫世昆  高雄市○○區○○街27巷31弄5號
1386    丁Ｏ○  屏東縣萬丹鄉○○村○○路一二七巷二七號
1387    甲地○  鳳山市○○路九五之一號二樓
1388    周榮祥  高縣大寮鄉○○街五巷六號
1389    己Ｓ○  高市鹽埕區○○○路1之3號
1390    乙Ｑ    高市○○區○○路四二號四樓
1391    丁戌○  高縣鳥松鄉○○路一四之三號
1392    徐進安  高雄市○○區○○路168巷40號3樓
1393    伍進財  高雄市○鎮區○○路二巷5號5樓
1394    李明城  高雄市○○區○○里○○鄰○○○路47號5樓之3
1395    庚ａ○  屏東縣南州鄉○○路七六號
1396    ｊ○○  屏東縣萬丹鄉○○村○○路六二巷九號
1397    王文雄  屏東縣清進巷116號
1398    李瑞皇  高雄縣林園鄉頂厝村椰樹東巷91號4樓
1399    丙Ｙ○  鳳山市○○路四二三號
1400    庚Ｉ○  高雄縣大樹鄉○○路三巷三三八號
1401    丁卯○  屏東市古松西巷四一三號
1402    王睿騰  高雄市前鎮區○○○街413巷9號
1403    陳衍元  高縣鳳山市○○路284巷29號
1404    李有道  高雄縣鄉林園鄉○○村○○鄰○○路61巷4號
1405    陳豐宗  高雄市○○區○○路161號
1406    張文忠  鳳山市○○路五二號十樓
1407    黃孝熹  高縣鳳山市○○里○鄰○○路111號12樓
1408    林裕榮  台南縣仁德鄉○○村○○鄰○○○街26巷31號
1409    己Ｑ○  高雄縣林園鄉○○路248巷17弄9號
1410    庚辰○  鳳山市○○里○○○鄰○○街五三號
1411    潘加財  高雄縣大寮鄉○○村○○鄰○○路82巷125號
1412    乙亥○  高市○鎮區鎮○路一三五之一號
1413    李清榮  高雄市○○區○○街129號
1414    陳明光  鳳山市○○路三○○巷十七號
1415    己辰○  屏東縣新園鄉○○路二○六之二十號
1416    李秋舟  高雄縣林園鄉○○村○○路三八號
1417    林欽祥  高雄市○○區○○路220巷4弄8號
1418    己Ｏ○  高縣鳳山市○○路一八三號
1419    乙天○  高市三民區○○○路三四一號十樓之一
1420    李文慶  屏東縣長治鄉○○路三○四號
1421    梁金榮  屏東市○○里○○鄰○○○路十巷六二巷十四號
1422    柯萬吉  高雄市苓雅區○○○路175巷17號
1423    己庚○  高市○○區○○里○○街60巷16號
1424    程新開  高市○鎮區○○路五十巷五弄三號
1425    蔡霖  高雄市○○區○○街五四號
1426    Ｎ○○  高縣鳳山市○○街181巷5號
1427    辛子○  高雄市楠梓區○○○路一六九四號
1428    丁Ｓ○  高市○○區○○街一○四巷一號二樓
1429    辛宙○  高雄縣橋頭鄉○○村○○鄰○○○路六號
1430    戊ｂ○  高市○○區○○路1之5號
1431    王福慶  高縣林園鄉○○村○鄰○○路十六號
1432    蔣光烈  鳳山市○○里○○鄰○○路301號19樓
1433    庚庚○  高市○○區○○路五○三號八樓
1434    宋文智  鳳山市○○路四三號
1435    子寅○  高市小港區○○○路七一之三號
1436    戊癸○  屏東縣東港鎮○○○街五十二號
1437    丁ｋ○  高雄市○○區○○里○鄰○○○路六五號
1438    丁Ｗ○  鳳山市○○路五三巷三九號
1439    Ｓ○○  高雄市○鎮區○○里○○鄰○○街十七號
1440    林名添  高市○○區○○街二三號六樓
1441    馮建全  鳳山市○○街43號4樓
附表二
                (A) / 6*(B)     (A)
序號    姓 名   結  算  六個月累計
                金  額  夜點費總額
1       Ｘ○○  "114,625 "      "18,340 "
2       壬ａ○  "92,774 "       "15,680 "
3       甲ｄ○  "88,609 "       "15,190 "
4       彭雙鼎  "89,017 "       "15,260 "
5       丁Ｑ○  "84,222 "       "14,438 "
6       丙Ｑ○  "114,742 "      "19,670 "
7       己ｅ○  "92,400 "       "15,400 "
8       孫德荃  "89,880 "       "14,980 "
9       庚Ｊ○  "106,680 "      "17,780 "
10      甲丙○  "120,459 "      "20,650 "
11      乙Ｄ○  "84,000 "       "14,000 "
12      乙Ｃ○  "115,920 "      "19,320 "
13      壬甲○  "64,680 "       "10,780 "
14      張添明  "94,080 "       "15,680 "
15      壬ｐ○  "99,540 "       "16,590 "
16      謝茂山  "107,800 "      "18,480 "
17      許聰明  "108,617 "      "18,620 "
18      蔡榮吉  "105,000 "      "17,500 "
19      蔡尚官  "94,920 "       "15,820 "
20      辛ｑ○  "86,147 "       "14,560 "
21      丁子○  "134,190 "      "22,680 "
22      賴獻漢  "109,340 "      "18,480 "
23      蕭明龍  "107,684 "      "18,200 "
24      傅傳厚  "110,169 "      "18,620 "
25      天○○  "72,520 "       "11,760 "
26      辛Ｂ○  "125,767 "      "21,560 "
27      陳松安  "120,120 "      "20,020 "
28      辛乙○  "131,460 "      "21,910 "
29      吳榮珍  "115,080 "      "19,180 "
30      戊巳○  "111,720 "      "18,620 "
31      子Ｗ○  "90,720 "       "15,120 "
32      郭清炎  "103,250 "      "16,520 "
33      戊Ｖ○  "111,067 "      "19,040 "
34      丙ｄ祥  "111,884 "      "19,180 "
35      黃文容  "107,800 "      "18,480 "
36      丁Ｈ○  "112,700 "      "19,320 "
37      戊宙○  "89,834 "       "15,400 "
38      己申○  "87,384 "       "14,980 "
39      周作中  "116,784 "      "20,020 "
40      庚亥○  "104,534 "      "17,920 "
41      曾明榮  "141,284 "      "24,220 "
42      庚ｓ○  "88,200 "       "15,120 "
43      己ｆ○  "75,134 "       "12,880 "
44      Ｖ○富  "106,167 "      "18,200 "
45      己Ａ○  "96,367 "       "16,520 "
46      壬Ａ○  "113,517 "      "19,460 "
47      子午○  "87,384 "       "14,980 "
48      丙ｈ○  "138,017 "      "23,660 "
49      壬ｃ○  "97,184 "       "16,660 "
50      子○○  "93,100 "       "15,960 "
51      甲ｉ○  "108,617 "      "18,620 "
52      李茂田  "103,717 "      "17,780 "
53      吳爐    "111,067 "      "19,040 "
54      壬Ｂ○  "126,992 "      "21,770 "
55      庚ｏ○  "99,634 "       "17,080 "
56      丁天○  "99,960 "       "16,660 "
57      戊ｉ○  "112,700 "      "19,320 "
58      辛ｉ○  "90,650 "       "15,540 "
59      江金水  "47,568 "       "7,928 "
60      辛辛○  "108,360 "      "18,060 "
61      己Ｉ○  "102,480 "      "17,080 "
62      乙未○  "108,360 "      "18,060 "
63      甲ａ○  "114,310 "      "19,320 "
64      癸Ｏ○  "106,680 "      "17,780 "
65      陳商山  "107,520 "      "17,920 "
66      戊Ｕ○  "112,560 "      "18,760 "
67      黃德元  "115,139 "      "19,460 "
68      謝裕  "96,390 "       "16,065 "
69      戊Ｙ○  "116,238 "      "19,373 "
70      甲ｇ○  "136,500 "      "22,750 "
71      林振欽  "89,880 "       "14,980 "
72      丙ｚ○  "113,400 "      "18,900 "
73      子ｅ○  "91,668 "       "15,278 "
74      Ｐ○○  "125,160 "      "20,860 "
75      乙Ｚ○  "103,128 "      "17,430 "
76      黃財成  "95,259 "       "16,100 "
77      辛巳○  "119,280 "      "20,160 "
78      乙黃○  "77,864 "       "13,160 "
79      甲壬○  "115,920 "      "19,320 "
80      子亥○  "104,160 "      "17,360 "
81      己Ｄ○  "94,430 "       "15,960 "
82      甲Ｔ○  "103,542 "      "17,500 "
83      吳文庸  "106,027 "      "17,920 "
84      己ｘ○  "104,370 "      "17,640 "
85      己ｐ○  "47,880 "       "7,980 "
86      壬辰○  "120,858 "      "20,143 "
87      呂文寶  "88,632 "       "14,980 "
88      戊ｓ    "107,684 "      "18,200 "
89      甲甲○  "93,602 "       "15,820 "
90      己ｖ○  "101,220 "      "16,870 "
91      丁酉○  "117,918 "      "19,653 "
92      辛ｅ○  "110,460 "      "18,410 "
93      丁ｏ○  "74,550 "       "12,600 "
94      己ｓ○  "94,920 "       "15,820 "
95      洪炎州  "90,910 "       "15,365 "
96      丁ｐ○  "96,915 "       "16,380 "
97      林鉛混  "93,602 "       "15,820 "
98      夏光明  "111,825 "      "18,900 "
99      戊Ｗ○  "90,289 "       "15,260 "
100     戊戌○  "88,632 "       "14,980 "
101     侯金章  "110,583 "      "18,690 "
102     陳清大  "101,885 "      "17,220 "
103     辛Ｕ○  "88,425 "       "14,945 "
104     壬辛○  "97,744 "       "16,520 "
105     己甲○  "86,975 "       "14,700 "
106     丁Ｕ○  "87,804 "       "14,840 "
107     戊ｎ○  "89,460 "       "15,120 "
108     洪聰敏  "133,560 "      "22,260 "
109     卯○○  "108,512 "      "18,340 "
110     癸庚○  "106,984 "      "18,340 "
111     己○○  "110,460 "      "18,410 "
112     黃榮進  "106,027 "      "17,920 "
113     張清發  "83,300 "       "14,280 "
114     己ｗ○  "111,884 "      "19,180 "
115     蘇文和  "113,109 "      "19,390 "
116     子Ｋ○  "111,067 "      "19,040 "
117     癸ｓ○  "146,184 "      "25,060 "
118     戊酉○  "99,225 "       "17,010 "
119     戊Ｌ○  "116,784 "      "20,020 "
120     壬丙○  "113,517 "      "19,460 "
121     乙Ｒ○  "109,434 "      "18,760 "
122     洪德    "103,005 "      "17,658 "
123     辜鳳革  "106,984 "      "18,340 "
124     甲Ｖ○  "106,575 "      "18,270 "
125     丁Ｌ○  "107,800 "      "18,480 "
126     洪有正  "112,700 "      "19,320 "
127     蔡坤儀  "113,517 "      "19,460 "
128     蔡峰松  "106,167 "      "18,200 "
129     丙ｕ○  "88,953 "       "15,470 "
130     甲乙○  "90,160 "       "15,680 "
131     丁Ｊ○  "94,990 "       "16,520 "
132     彭明堂  "57,155 "       "9,940 "
133     王興華  "111,895 "      "19,460 "
134     吳曼得  "99,418 "       "17,290 "
135     子ｂ○  "124,907 "      "19,985 "
136     丙Ｄ○  "114,310 "      "19,320 "
137     癸未○  "110,507 "      "17,920 "
138     劉建宏  "118,866 "      "20,090 "
139     吳石柱  "93,188 "       "15,750 "
140     辛申○  "29,820 "       "5,040 "
141     程士瑞  "14,910 "       "2,520 "
142     吳萬財  "104,370 "      "17,640 "
143     吳瑞明  "105,199 "      "17,780 "
144     Ｏ○○  "96,915 "       "16,380 "
145     林啟東  "110,583 "      "18,690 "
146     張吉進  "115,967 "      "19,600 "
147     子宇○  "54,984 "       "9,293 "
148     丙ｔ○  "96,087 "       "16,240 "
149     羅森營  "107,800 "      "18,480 "
150     戊戊○  "96,087 "       "16,240 "
151     戊Ｆ○  "82,110 "       "14,280 "
152     丁ｍ○  "91,945 "       "15,540 "
153     林今聰  "114,310 "      "19,880 "
154     己Ｚ○  "114,713 "      "19,950 "
155     吳清泉  "121,555 "      "21,140 "
156     李玉清  "81,714 "       "14,211 "
157     丁Ｋ○  "112,603 "      "19,583 "
158     乙地○  "103,845 "      "18,060 "
159     辛Ｔ○  "108,675 "      "18,900 "
160     甲Ｈ○  "87,745 "       "15,260 "
161     丁丑○  "144,480 "      "24,080 "
162     庚地○  "96,600 "       "16,100 "
163     壬ｋ○  "105,000 "      "17,500 "
164     丙○○  "101,640 "      "16,940 "
165     子辰○  "93,240 "       "15,540 "
166     乙申○  "91,980 "       "15,330 "
167     丙ｌ○  "101,640 "      "16,940 "
168     己Ｇ○  "94,080 "       "15,680 "
169     李如德  "96,600 "       "16,100 "
170     ｆ○    "97,440 "       "16,240 "
171     歐三清  "96,600 "       "16,100 "
172     乙ｄ○  "121,044 "      "20,458 "
173     乙Ｈ○  "124,457 "      "21,035 "
174     丙癸○  "114,417 "      "19,338 "
175     楊貺雄  "110,040 "      "18,340 "
176     黃再入  "102,235 "      "17,780 "
177     蔡進福  "49,910 "       "8,680 "
178     戊Ｊ○  "107,065 "      "18,620 "
179     庚ｑ○  "106,167 "      "18,200 "
180     黃進士  "101,430 "      "17,640 "
181     劉義榮  "115,150 "      "19,740 "
182     翁進財  "109,434 "      "18,760 "
183     吳文龍  "106,167 "      "18,200 "
184     朱延能  "107,800 "      "18,480 "
185     黃基華  "124,542 "      "21,350 "
186     子Ｓ○  "94,734 "       "16,240 "
187     張海樹  "109,025 "      "18,690 "
188     庚ｙ○  "103,040 "      "17,920 "
189     子ｄ○  "110,285 "      "19,180 "
190     丁宙○  "94,185 "       "16,380 "
191     辛玄○  "104,534 "      "17,920 "
192     林木村  "103,845 "      "18,060 "
193     辛ｏ○  "102,235 "      "17,780 "
194     林三德  "110,285 "      "19,180 "
195     吳宗昌  "99,634 "       "17,080 "
196     乙ｃ○  "100,450 "      "17,220 "
197     子Ｏ○  "101,471 "      "17,395 "
198     陳光緯  "115,355 "      "19,775 "
199     丙辛○  "109,434 "      "18,760 "
200     辛辰○  "102,084 "      "17,500 "
201     丙庚○  "102,900 "      "17,640 "
202     丁巳○  "112,700 "      "19,320 "
203     庚Ｚ○  "91,467 "       "15,680 "
204     辛午○  "107,870 "      "18,760 "
205     庚ｈ○  "86,135 "       "14,980 "
206     己ｔ○  "111,895 "      "19,460 "
207     鄭明星  "103,040 "      "17,920 "
208     子卯○  "103,040 "      "17,920 "
209     癸ｑ○  "96,600 "       "16,800 "
210     ｑ○○  "93,380 "       "16,240 "
211     官耀明  "114,310 "      "19,880 "
212     ｕ○○  "87,745 "       "15,260 "
213     辛Ａ○  "88,550 "       "15,400 "
214     丙巳○  "95,997 "       "16,695 "
215     壬玄○  "103,040 "      "17,920 "
216     癸Ｂ○  "105,455 "      "18,340 "
217     乙ｒ○  "110,688 "      "19,250 "
218     乙Ｔ○  "94,080 "       "15,680 "
219     子ｉ○  "103,242 "      "17,955 "
220     黃嘉良  "107,468 "      "18,690 "
221     陳清福  "89,355 "       "15,540 "
222     乙Ｓ○  "115,920 "      "20,160 "
223     乙戌○  "110,688 "      "19,250 "
224     丁Ｙ○  "122,360 "      "21,280 "
225     癸卯○  "86,940 "       "15,120 "
226     壬Ｓ○  "107,468 "      "18,690 "
227     癸ｆ○  "100,625 "      "17,500 "
228     乙ｆ○  "92,575 "       "16,100 "
229     癸ｗ○  "97,405 "       "16,940 "
230     乙卯○  "104,650 "      "18,200 "
231     郭進春  "107,870 "      "18,760 "
232     己Ｐ○  "89,355 "       "15,540 "
233     吳賜明  "101,430 "      "17,640 "
234     楊弘仁  "121,684 "      "20,860 "
235     丙午○  "112,700 "      "19,320 "
236     許吉成  "115,115 "      "20,020 "
237     壬ｆ○  "110,285 "      "19,180 "
238     癸壬○  "106,663 "      "18,550 "
239     甲ｅ○  "87,745 "       "15,260 "
240     癸乙○  "96,600 "       "16,800 "
241     子丁○  "97,405 "       "16,940 "
242     Ｚ○○  "106,441 "      "17,990 "
243     丙未○  "106,167 "      "18,200 "
244     黃明山  "105,759 "      "18,130 "
245     戊ｋ○  "111,580 "      "19,128 "
246     乙ｅ○  "14,700 "       "2,520 "
247     鄭黎正  "86,940 "       "15,120 "
248     林有福  "96,198 "       "16,730 "
249     黃春福  "121,659 "      "21,158 "
250     乙Ｍ○  "99,015 "       "17,220 "
251     乙ｈ○  "112,700 "      "19,320 "
252     黃慶春  "100,625 "      "17,500 "
253     己Ｒ○  "88,550 "       "15,400 "
254     丁ｅ○  "75,268 "       "13,090 "
255     戊ｕ○  "88,148 "       "15,330 "
256     洪勝照  "111,090 "      "19,320 "
257     張進讀  "113,103 "      "19,670 "
258     林其清  "94,185 "       "16,380 "
259     游桂松  "111,090 "      "19,320 "
260     己Ｅ○  "109,480 "      "19,040 "
261     庚Ｒ○  "101,833 "      "17,710 "
262     潘延華  "107,065 "      "18,620 "
263     柳國欉  "100,625 "      "17,500 "
264     己Ｗ○  "107,065 "      "18,620 "
265     壬未○  "87,745 "       "15,260 "
266     壬ｑ○  "101,430 "      "17,640 "
267     丁壬○  "90,160 "       "15,680 "
268     王國卿  "108,675 "      "18,900 "
269     辛ｊ○  "87,745 "       "15,260 "
270     宋文鑒  "94,990 "       "16,520 "
271     林萬榮  "97,405 "       "16,940 "
272     林清泉  "107,870 "      "18,760 "
273     翁正忠  "99,015 "       "17,220 "
274     巳○○  "88,550 "       "15,400 "
275     丁ｌ○  "94,185 "       "16,380 "
276     甲ｎ○  "129,605 "      "22,540 "
277     子Ｇ○  "110,285 "      "19,180 "
278     丙Ｌ○  "107,870 "      "18,760 "
279     黃錫鍾  "102,235 "      "17,780 "
280     Ｈ○○  "109,986 "      "19,128 "
281     癸Ｚ○  "110,084 "      "19,145 "
282     朱茂修  "118,675 "      "18,988 "
283     庚Ｍ○  "107,870 "      "18,760 "
284     戊ｆ○  "105,858 "      "18,410 "
285     林金龍  "98,210 "       "17,080 "
286     己ｉ○  "90,160 "       "15,680 "
287     庚甲○  "77,280 "       "13,440 "
288     丁ｄ○  "87,745 "       "15,260 "
289     子ｇ○  "111,090 "      "19,320 "
290     ｒ○○  "109,480 "      "19,040 "
291     庚寅○  "101,430 "      "17,640 "
292     謝榮錦  "114,310 "      "19,880 "
293     子子○  "83,300 "       "14,700 "
294     壬ｏ○  "92,820 "       "16,380 "
295     邱富氣  "108,687 "      "19,180 "
296     廖戊琳  "108,591 "      "19,163 "
297     乙甲○  "97,779 "       "17,255 "
298     丁Ｉ○  "101,547 "      "17,920 "
299     伍福星  "85,680 "       "15,120 "
300     己Ｔ○  "123,760 "      "21,840 "
301     甲ｆ○  "104,720 "      "18,480 "
302     陳初男  "111,860 "      "19,740 "
303     庚辛○  "107,894 "      "19,040 "
304     王宜雄  "91,234 "       "16,100 "
305     癸丁○  "104,720 "      "18,480 "
306     癸辛○  "47,600 "       "8,400 "
307     趙新吉  "104,720 "      "18,480 "
308     戊午○  "106,704 "      "18,830 "
309     戊ａ○  "91,234 "       "16,100 "
310     李明德  "110,274 "      "19,460 "
311     庚ｒ○  "115,827 "      "20,440 "
312     壬Ｃ○  "103,134 "      "18,200 "
313     戊ｄ○  "99,960 "       "17,640 "
314     高應世  "90,044 "       "15,890 "
315     丙丑○  "118,604 "      "20,930 "
316     丙ｙ○  "107,299 "      "18,935 "
317     庚Ｂ○  "89,647 "       "15,820 "
318     洪福萬  "101,547 "      "17,920 "
319     丙Ｉ○  "111,464 "      "19,670 "
320     丁ｈ○  "52,360 "       "9,240 "
321     己Ｆ○  "110,274 "      "19,460 "
322     戊天○  "115,430 "      "20,370 "
323     楊嘉銘  "99,960 "       "17,640 "
324     謝進雄  "42,467 "       "7,280 "
325     壬地○  "89,311 "       "15,996 "
326     丙Ａ○  "47,682 "       "8,540 "
327     辛ｎ○  "105,916 "      "18,970 "
328     己ｈ○  "73,382 "       "13,143 "
329     李煌財  "96,536 "       "17,290 "
330     侯國賢  "105,525 "      "18,900 "
331     子Ｙ○  "103,180 "      "18,480 "
332     子Ｃ○  "107,870 "      "19,320 "
333     壬巳○  "101,617 "      "18,200 "
334     丙Ｐ○  "100,835 "      "18,060 "
335     林嘉興  "102,399 "      "18,340 "
336     庚Ｆ○  "105,525 "      "18,900 "
337     湯枝煌  "92,237 "       "16,520 "
338     洪漸發  "104,744 "      "18,760 "
339     乙ａ○  "105,235 "      "18,848 "
340     陳芳振  "104,744 "      "18,760 "
341     Ｊ○○  "100,054 "      "17,920 "
342     甲ｐ○  "91,455 "       "16,380 "
343     戊ｈ○  "103,962 "      "18,620 "
344     陳國章  "102,399 "      "18,340 "
345     癸Ｅ○  "101,617 "      "18,200 "
346     辛Ｅ○  "101,617 "      "18,200 "
347     盧忠孝  "102,399 "      "18,340 "
348     戊申○  "87,547 "       "15,680 "
349     己玄○  "106,307 "      "19,040 "
350     郭吉田  "99,663 "       "17,850 "
351     子黃○  "82,075 "       "14,700 "
352     壬亥○  "77,385 "       "13,860 "
353     丁Ｆ○  "106,307 "      "19,040 "
354     乙Ｊ○  "106,307 "      "19,040 "
355     己ｇ○  "100,835 "      "18,060 "
356     丁Ｒ○  "96,145 "       "17,220 "
357     陳舜隆  "87,547 "       "15,680 "
358     子Ｌ○  "73,086 "       "13,090 "
359     甲ｕ○  "94,191 "       "16,870 "
360     癸Ｇ○  "109,238 "      "19,565 "
361     壬Ｏ○  "84,420 "       "15,120 "
362     庚ｅ○  "103,180 "      "18,480 "
363     邱正土  "108,557 "      "19,443 "
364     蔡長  "109,043 "      "19,530 "
365     乙辛○  "86,765 "       "15,540 "
366     呂明雄  "100,445 "      "17,990 "
367     潘富田  "103,571 "      "18,550 "
368     朱進興  "104,744 "      "18,760 "
369     余春生  "109,825 "      "19,670 "
370     辛甲○  "49,441 "       "8,855 "
371     張桀富  "98,100 "       "17,570 "
372     吳福棟  "110,997 "      "19,880 "
373     丁丙○  "85,202 "       "15,260 "
374     徐光寶  "106,112 "      "19,005 "
375     吳東城  "124,262 "      "22,593 "
376     辛ｖ○  "100,485 "      "18,270 "
377     甲戊○  "106,260 "      "19,320 "
378     乙庚○  "99,330 "       "18,060 "
379     Ｍ○○  "88,165 "       "16,030 "
380     嚴茂山  "106,645 "      "19,390 "
381     丙ｖ○  "99,237 "       "18,043 "
382     羅和俊  "100,100 "      "18,200 "
383     陳明熙  "107,030 "      "19,460 "
384     己ｙ○  "102,410 "      "18,620 "
385     丙乙○  "83,545 "       "15,190 "
386     乙Ｏ○  "72,380 "       "13,160 "
387     戊Ｔ○  "115,022 "      "20,913 "
388     庚Ｃ    "95,772 "       "17,413 "
389     子天○  "100,485 "      "18,270 "
390     丁ｗ○  "107,030 "      "19,460 "
391     丁丁○  "69,300 "       "12,600 "
392     張簡朝君        "118,965 "      "21,630 "
393     辛Ｎ○  "87,780 "       "15,960 "
394     子Ｕ○  "60,830 "       "11,060 "
395     陳辰坤  "105,105 "      "19,110 "
396     林春喜  "106,260 "      "19,320 "
397     蘇誠德  "107,036 "      "19,461 "
398     曾容賜  "107,800 "      "19,600 "
399     ｗ○○  "107,800 "      "19,600 "
400     庚ｋ○  "102,025 "      "18,550 "
401     庚壬○  "89,320 "       "16,240 "
402     乙Ｆ○  "101,640 "      "18,480 "
403     Ｗ○○  "95,480 "       "17,360 "
404     甲ｔ○  "100,100 "      "18,200 "
405     丁午○  "105,490 "      "19,180 "
406     ａ○○  "104,720 "      "19,040 "
407     周明傳  "100,870 "      "18,340 "
408     徐陵陽  "113,383 "      "20,615 "
409     己子○  "101,640 "      "18,480 "
410     丙黃○  "101,833 "      "18,515 "
411     甲宇○  "95,480 "       "17,360 "
412     蔡榮霖  "97,405 "       "17,710 "
413     巴明賢  "107,800 "      "19,600 "
414     戊ｅ○  "102,410 "      "18,620 "
415     丙Ｏ○  "82,390 "       "14,980 "
416     庚宙○  "95,673 "       "17,395 "
417     甲Ｘ○  "83,160 "       "15,120 "
418     沈村良  "73,920 "       "13,440 "
419     癸巳○  "93,170 "       "16,940 "
420     癸ｎ○  "93,940 "       "17,080 "
421     癸地○  "95,480 "       "17,360 "
422     林森松  "97,020 "       "17,640 "
423     癸子○  "100,485 "      "18,270 "
424     戊寅○  "100,100 "      "18,200 "
425     乙ｎ○  "106,260 "      "19,320 "
426     宋連發  "107,800 "      "19,600 "
427     庚ｊ○  "112,951 "      "20,230 "
428     吳順意  "43,604 "       "7,928 "
429     子辛○  "107,800 "      "19,600 "
430     ｌ○○  "102,025 "      "18,550 "
431     莊勝裕  "128,497 "      "23,363 "
432     壬ｘ○  "103,950 "      "18,900 "
433     壬庚○  "115,885 "      "21,070 "
434     施明星  "109,340 "      "19,880 "
435     丙ｏ○  "103,180 "      "18,760 "
436     庚Ｕ○  "54,344 "       "9,590 "
437     汪金虎  "110,880 "      "20,160 "
438     甲ｈ○  "97,790 "       "17,780 "
439     柯英溪  "84,992 "       "15,453 "
440     鄭進力  "93,170 "       "16,940 "
441     蔡枝福  "87,010 "       "15,820 "
442     邱黃振發        "120,120 "      "21,840 "
443     Ｔ○○  "100,100 "      "18,200 "
444     丁亥○  "102,410 "      "18,620 "
445     洪明富  "117,425 "      "21,350 "
446     ｔ○○  "89,320 "       "16,240 "
447     辛Ｒ○  "99,715 "       "18,130 "
448     張義祥  "110,110 "      "20,020 "
449     林金水  "110,880 "      "20,160 "
450     子ｋ○  "106,260 "      "19,320 "
451     乙寅○  "96,250 "       "17,500 "
452     辛Ｈ○  "96,734 "       "17,588 "
453     辛丁○  "100,870 "      "18,340 "
454     癸Ｗ○  "106,260 "      "19,320 "
455     壬ｔ○  "97,790 "       "17,780 "
456     戊ｌ○  "82,390 "       "14,980 "
457     陳德生  "100,870 "      "18,340 "
458     周有能  "107,800 "      "19,600 "
459     戊黃○  "101,640 "      "18,480 "
460     丙Ｂ○  "105,490 "      "19,180 "
461     甲Ｌ○  "83,930 "       "15,260 "
462     蕭秋木  "115,599 "      "21,018 "
463     甲丑○  "107,800 "      "19,600 "
464     李福生  "95,673 "       "17,395 "
465     劉松春  "89,320 "       "16,240 "
466     董福榮  "94,710 "       "17,220 "
467     丙Ｖ○  "87,780 "       "15,960 "
468     洪登在  "44,182 "       "8,033 "
469     張車財  "99,330 "       "18,060 "
470     Ｙ○○  "107,800 "      "19,600 "
471     癸ａ○  "95,480 "       "17,360 "
472     甲Ｑ○  "114,829 "      "20,878 "
473     癸ｖ○  "105,490 "      "19,180 "
474     乙Ｘ○  "97,790 "       "17,780 "
475     壬丑○  "96,635 "       "17,570 "
476     甲Ｉ○  "102,025 "      "18,550 "
477     李吉昌  "97,790 "       "17,780 "
478     子乙○  "110,110 "      "20,020 "
479     戊未○  "122,092 "      "22,540 "
480     乙ｙ○  "128,590 "      "23,380 "
481     己卯○  "97,067 "       "17,920 "
482     己ｋ○  "89,484 "       "16,520 "
483     子甲○  "47,017 "       "8,680 "
484     戊ｘ○  "67,492 "       "12,460 "
485     甲Ｚ○  "99,440 "       "18,358 "
486     壬戌○  "100,100 "      "18,480 "
487     壬申○  "97,067 "       "17,920 "
488     辛壬○  "99,060 "       "18,288 "
489     丁ｆ○  "88,725 "       "16,380 "
490     周阿榮  "105,409 "      "19,460 "
491     戊ｚ○  "101,146 "      "18,673 "
492     ｍ○○  "101,996 "      "18,830 "
493     庚Ｋ○  "56,117 "       "10,360 "
494     癸Ｌ○  "89,673 "       "16,555 "
495     壬Ｊ○  "88,725 "       "16,380 "
496     孫清心  "46,259 "       "8,540 "
497     莊恆睦  "119,535 "      "22,068 "
498     子庚○  "81,142 "       "14,980 "
499     Ｄ○○  "83,417 "       "15,400 "
500     劉再南  "100,100 "      "18,200 "
501     林石涼  "117,163 "      "21,630 "
502     庚己○  "97,825 "       "18,060 "
503     甲Ｍ○  "92,517 "       "17,080 "
504     甲巳○  "73,938 "       "13,650 "
505     乙辰○  "79,625 "       "14,700 "
506     丁ｃ○  "105,219 "      "19,425 "
507     丁Ｖ○  "109,200 "      "20,160 "
508     張國雄  "87,209 "       "16,100 "
509     戊Ｓ○  "85,692 "       "15,820 "
510     辛ｍ○  "80,384 "       "14,840 "
511     邱介坡  "98,584 "       "18,200 "
512     癸ｇ○  "91,759 "       "16,940 "
513     Ａ○○  "95,171 "       "17,570 "
514     壬宙○  "100,870 "      "18,340 "
515     丁癸○  "99,330 "       "18,060 "
516     丙天○  "82,390 "       "14,980 "
517     曾春利  "106,546 "      "19,670 "
518     壬Ｑ○  "99,342 "       "18,340 "
519     子Ｄ○  "103,134 "      "19,040 "
520     黃平等  "99,342 "       "18,340 "
521     丙子○  "104,650 "      "19,320 "
522     徐功成  "101,996 "      "18,830 "
523     戊Ｅ○  "92,517 "       "17,080 "
524     甲Ｆ○  "109,200 "      "20,160 "
525     宙○○  "106,167 "      "19,600 "
526     陳孫乾  "115,139 "      "19,460 "
527     子未○  "110,215 "      "19,740 "
528     辛癸○  "12,134 "       "2,240 "
529     郭明達  "111,475 "      "20,580 "
530     李福龍  "94,413 "       "17,430 "
531     辛ｙ○  "107,684 "      "19,880 "
532     辛寅○  "110,338 "      "20,370 "
533     酉○○  "94,792 "       "17,500 "
534     辛ｘ○  "101,427 "      "18,725 "
535     甲Ｒ○  "103,892 "      "19,180 "
536     庚ｌ○  "102,375 "      "18,900 "
537     林仁德  "36,021 "       "6,650 "
538     癸Ｈ○  "96,309 "       "17,780 "
539     乙癸○  "102,375 "      "18,900 "
540     庚卯○  "105,409 "      "19,460 "
541     癸ｌ○  "93,275 "       "17,220 "
542     戊己○  "100,054 "      "17,920 "
543     丙ｑ○  "97,825 "       "18,060 "
544     鍾鈞鳳  "103,134 "      "19,040 "
545     甲黃○  "104,650 "      "19,320 "
546     丙丁○  "103,950 "      "18,900 "
547     潘豐輝  "82,005 "       "14,910 "
548     蘇齊    "96,250 "       "17,500 "
549     郭金藏  "90,860 "       "16,520 "
550     辛戊○  "119,543 "      "21,735 "
551     鍾昭華  "127,826 "      "23,241 "
552     戊Ａ○  "77,770 "       "14,140 "
553     子Ｑ○  "83,160 "       "15,120 "
554     己戊○  "108,185 "      "19,670 "
555     壬ｕ○  "47,839 "       "8,698 "
556     己Ｂ○  "102,410 "      "18,620 "
557     曾國輝  "86,450 "       "15,960 "
558     己丑○  "97,165 "       "17,938 "
559     子Ｂ○  "76,592 "       "14,140 "
560     黃輝琳  "111,096 "      "20,510 "
561     莊添水  "98,584 "       "18,200 "
562     賴允生  "97,067 "       "17,920 "
563     己丙○  "95,550 "       "17,640 "
564     己亥○  "90,242 "       "16,660 "
565     壬ｎ○  "104,650 "      "19,320 "
566     丁黃○  "98,584 "       "18,200 "
567     李金常  "85,692 "       "15,820 "
568     謝水清  "84,934 "       "15,680 "
569     乙ｑ○  "109,200 "      "20,160 "
570     丙ｅ○  "82,659 "       "15,260 "
571     癸Ｊ○  "109,200 "      "20,160 "
572     丙Ｆ○  "105,409 "      "19,460 "
573     丙己○  "106,925 "      "19,740 "
574     龔新全  "112,234 "      "20,720 "
575     丙Ｗ○  "104,650 "      "19,320 "
576     子Ｒ○  "103,892 "      "19,180 "
577     辛宇○  "98,963 "       "18,270 "
578     辛ｕ○  "103,892 "      "19,180 "
579     張貴寶  "99,342 "       "18,340 "
580     癸午○  "106,925 "      "19,740 "
581     甲未○  "103,892 "      "19,180 "
582     庚Ｇ○  "56,117 "       "10,360 "
583     己黃○  "97,067 "       "17,920 "
584     乙午○  "94,792 "       "17,500 "
585     乙ｍ○  "103,513 "      "19,110 "
586     壬乙○  "110,717 "      "20,440 "
587     己宙○  "107,520 "      "20,160 "
588     周榮隆  "82,880 "       "15,540 "
589     丁辰○  "43,307 "       "8,120 "
590     丙Ｅ○  "94,827 "       "17,780 "
591     庚ｗ○  "102,294 "      "19,180 "
592     吳天賜  "95,574 "       "17,920 "
593     子玄○  "100,800 "      "18,900 "
594     林高全  "48,388 "       "7,350 "
595     周正義  "36,683 "       "6,878 "
596     李明村  "38,080 "       "7,140 "
597     廖桂香  "47,136 "       "8,838 "
598     戊Ｏ○  "93,334 "       "17,500 "
599     徐道明  "71,216 "       "13,353 "
600     戊ｔ○  "95,200 "       "17,850 "
601     詹明章  "92,214 "       "17,290 "
602     壬ｙ○  "110,507 "      "20,720 "
603     子ｌ○  "82,134 "       "15,400 "
604     郭德雙  "100,800 "      "18,900 "
605     戊ｖ○  "93,334 "       "17,500 "
606     甲Ｅ○  "94,080 "       "17,640 "
607     甲子○  "97,814 "       "18,340 "
608     林松興  "96,320 "       "18,060 "
609     戊丙○  "91,094 "       "17,080 "
610     林新改  "96,320 "       "18,060 "
611     甲ｋ○  "95,574 "       "17,920 "
612     張簡添財        "104,907 "      "19,670 "
613     丙Ｚ○  "97,067 "       "18,200 "
614     庚Ｙ○  "103,040 "      "19,320 "
615     辛戌○  "98,560 "       "18,480 "
616     辛○  "104,907 "      "19,670 "
617     己Ｎ○  "91,840 "       "17,220 "
618     庚ｍ○  "101,547 "      "19,040 "
619     吳明輝  "90,090 "       "16,380 "
620     乙壬○  "101,640 "      "18,480 "
621     甲申○  "82,880 "       "15,540 "
622     庚酉○  "93,334 "       "17,500 "
623     柯進聰  "112,000 "      "21,000 "
624     癸Ｎ○  "103,040 "      "19,320 "
625     丁ｕ○  "109,760 "      "20,580 "
626     壬Ｋ○  "90,405 "       "17,220 "
627     癸ｕ○  "84,525 "       "16,100 "
628     羅平明  "93,380 "       "16,240 "
629     戊ｑ○  "79,380 "       "15,120 "
630     吳再明  "87,465 "       "16,660 "
631     丙Ｃ○  "80,115 "       "15,260 "
632     丙ｄ文  "92,587 "       "17,360 "
633     癸辰○  "80,115 "       "15,260 "
634     楊隆焜  "86,730 "       "16,520 "
635     甲Ｙ○  "101,063 "      "19,250 "
636     楊明全  "105,105 "      "20,020 "
637     陳明續  "102,165 "      "19,460 "
638     何文逢  "60,638 "       "11,550 "
639     戊Ｈ○  "93,345 "       "17,780 "
640     庚Ｑ○  "99,225 "       "18,900 "
641     丁ｖ○  "91,140 "       "17,360 "
642     丁庚○  "108,140 "      "20,598 "
643     子地○  "102,900 "      "19,600 "
644     壬Ｐ○  "102,900 "      "19,600 "
645     辛ｌ○  "101,430 "      "19,320 "
646     庚Ｔ○  "120,908 "      "23,030 "
647     馮訓玄  "122,244 "      "23,660 "
648     辛ｐ○  "33,274 "       "6,440 "
649     丙辰○  "95,480 "       "18,480 "
650     丁Ｍ○  "103,437 "      "20,020 "
651     馮信湖  "81,737 "       "15,820 "
652     壬Ｄ○  "81,014 "       "15,680 "
653     子ｎ○  "97,289 "       "18,830 "
654     簡萬生  "80,290 "       "15,540 "
655     癸Ｖ○  "95,480 "       "18,480 "
656     丁乙○  "95,480 "       "18,480 "
657     陳雄海  "100,544 "      "19,460 "
658     劉麒麟  "42,135 "       "8,155 "
659     甲Ａ○  "94,034 "       "18,200 "
660     辛Ｚ○  "107,054 "      "20,720 "
661     乙Ｐ○  "106,575 "      "20,300 "
662     壬ｍ○  "15,987 "       "3,045 "
663     劉坤成  "96,285 "       "18,340 "
664     丙ｄ良  "104,738 "      "19,950 "
665     ｖ○○  "70,560 "       "13,440 "
666     丁己○  "94,757 "       "18,340 "
667     宇○○  "91,140 "       "17,640 "
668     癸Ｋ○  "100,544 "      "19,460 "
669     周志郎  "39,784 "       "7,700 "
670     辛Ｐ○  "101,990 "      "19,740 "
671     丙ａ○  "83,907 "       "16,240 "
672     壬Ｉ○  "107,054 "      "20,720 "
673     壬Ｚ○  "43,400 "       "8,400 "
674     癸酉○  "90,417 "       "17,500 "
675     壬Ｇ○  "101,990 "      "19,740 "
676     庚子○  "84,723 "       "16,398 "
677     王紀興  "113,564 "      "21,980 "
678     丙Ｈ○  "96,927 "       "18,760 "
679     沈德仁  "96,390 "       "18,656 "
680     Ｖ○    "75,227 "       "14,560 "
681     丙ｉ○  "88,247 "       "17,080 "
682     癸丑○  "99,645 "       "16,380 "
683     辛地○  "79,567 "       "15,400 "
684     乙Ｂ○  "81,737 "       "15,820 "
685     戊Ｍ○  "100,544 "      "19,460 "
686     庚ｃ○  "98,374 "       "19,040 "
687     林憲鉐  "62,930 "       "12,180 "
688     朱亮維  "96,204 "       "18,620 "
689     丁甲○  "93,310 "       "18,060 "
690     張嘉星  "89,694 "       "17,360 "
691     庚Ｌ○  "62,207 "       "12,040 "
692     戊Ｇ○  "103,437 "      "20,020 "
693     戊Ｄ○  "44,852 "       "8,681 "
694     戊宇○  "83,184 "       "16,100 "
695     己Ｍ○  "93,672 "       "18,130 "
696     甲卯○  "88,970 "       "17,220 "
697     韓建國  "97,650 "       "18,900 "
698     壬癸○  "105,607 "      "20,440 "
699     壬Ｈ○  "93,672 "       "18,130 "
700     癸丙○  "90,779 "       "17,570 "
701     庚戌○  "85,584 "       "15,103 "
702     甲天○  "107,054 "      "20,720 "
703     黃清坤  "79,567 "       "15,400 "
704     庚玄○  "98,374 "       "19,040 "
705     壬Ｍ○  "69,802 "       "13,510 "
706     黃森  "101,267 "      "19,600 "
707     徐金柱  "80,290 "       "15,540 "
708     癸Ｍ○  "88,970 "       "17,220 "
709     李豐杉  "99,820 "       "19,320 "
710     乙ｊ○  "92,587 "       "17,920 "
711     甲ｗ○  "102,378 "      "17,063 "
712     丁ｂ○  "93,672 "       "18,130 "
713     陳慶芳  "91,450 "       "17,990 "
714     陳家添  "88,959 "       "17,500 "
715     簡文寬  "97,499 "       "19,180 "
716     周進發  "96,787 "       "19,040 "
717     蕭採仁  "105,607 "      "20,440 "
718     己ｎ○  "99,097 "       "19,180 "
719     任治中  "104,884 "      "20,300 "
720     壬Ｔ○  "91,140 "       "17,640 "
721     己ｌ○  "93,310 "       "18,060 "
722     戊Ｋ○  "78,120 "       "15,120 "
723     丙Ｘ○  "121,520 "      "23,520 "
724     庚ｎ○  "99,097 "       "19,180 "
725     王清田  "106,330 "      "20,580 "
726     丙ｋ○  "78,120 "       "15,120 "
727     己Ｃ○  "95,364 "       "18,760 "
728     乙宇○  "99,820 "       "19,320 "
729     己宇○  "80,775 "       "15,890 "
730     己癸○  "77,572 "       "15,260 "
731     何啟嶼  "33,805 "       "6,650 "
732     癸Ｄ○  "93,707 "       "17,570 "
733     癸亥○  "88,959 "       "17,500 "
734     利達忠  "85,260 "       "16,240 "
735     子Ｚ○  "64,762 "       "12,740 "
736     李治平  "80,419 "       "15,820 "
737     丁ｉ○  "98,032 "       "19,285 "
738     癸黃○  "117,339 "      "23,083 "
739     戊乙○  "94,652 "       "18,620 "
740     丁Ｂ○  "83,896 "       "16,504 "
741     壬ｌ○  "74,014 "       "14,560 "
742     壬Ｓ○  "77,910 "       "14,840 "
743     丙Ｒ○  "64,762 "       "12,740 "
744     甲辛○  "82,554 "       "16,240 "
745     壬ｂ○  "83,621 "       "16,450 "
746     李租約  "91,541 "       "18,008 "
747     庚Ｖ○  "49,461 "       "9,730 "
748     丁ｎ○  "95,364 "       "18,760 "
749     子Ｖ○  "107,800 "      "19,600 "
750     甲宙○  "94,792 "       "17,500 "
751     己Ｊ○  "100,345 "      "19,740 "
752     丙亥○  "101,769 "      "20,020 "
753     戊甲○  "100,345 "      "19,740 "
754     癸Ｘ○  "110,665 "      "21,770 "
755     ｘ○○  "55,510 "       "10,920 "
756     蔡陸村  "80,419 "       "15,820 "
757     壬午○  "101,057 "      "19,880 "
758     乙乙○  "91,094 "       "17,920 "
759     甲Ｄ○  "93,229 "       "18,340 "
760     乙Ｌ○  "32,737 "       "6,440 "
761     姚信義  "93,229 "       "18,340 "
762     壬○○  "83,265 "       "16,380 "
763     劉進家  "94,652 "       "18,620 "
764     許德裕  "76,860 "       "15,120 "
765     徐榮祥  "98,032 "       "19,285 "
766     黃柏川  "89,670 "       "17,640 "
767     庚宇○  "101,057 "      "19,880 "
768     丙ｃ○  "116,002 "      "22,820 "
769     吳顯弘  "92,161 "       "18,130 "
770     謝明金  "99,634 "       "19,600 "
771     李石丁  "58,357 "       "11,480 "
772     辛Ｇ○  "78,995 "       "15,540 "
773     潘恩惠  "98,658 "       "19,408 "
774     癸甲○  "42,210 "       "7,560 "
775     乙ｓ○  "81,842 "       "16,100 "
776     丁戊○  "98,922 "       "19,460 "
777     董金勝  "68,676 "       "13,510 "
778     乙玄○  "94,652 "       "18,620 "
779     黃天德  "95,364 "       "18,760 "
780     陳寶丁  "90,738 "       "17,850 "
781     林中山  "95,364 "       "18,760 "
782     戊ｇ○  "94,652 "       "18,620 "
783     乙Ｗ○  "78,995 "       "15,540 "
784     玄○○  "96,787 "       "19,040 "
785     地○○  "103,548 "      "20,370 "
786     鄭仁端  "80,419 "       "15,820 "
787     壬Ｌ○  "89,670 "       "17,640 "
788     子巳○  "90,382 "       "17,780 "
789     ｏ○○  "103,192 "      "20,300 "
790     辛Ｘ○  "86,824 "       "17,080 "
791     楊勝遙  "67,609 "       "13,300 "
792     黃正德  "99,725 "       "19,618 "
793     呂慶義  "82,554 "       "16,240 "
794     ｅ○○  "95,364 "       "18,760 "
795     楊明全  "102,480 "      "20,160 "
796     戊Ｐ○  "100,345 "      "19,740 "
797     李耀光  "95,364 "       "18,760 "
798     邱榮正  "107,540 "      "21,508 "
799     癸宙○  "121,800 "      "24,360 "
800     丁Ｔ○  "72,100 "       "14,420 "
801     壬黃○  "79,100 "       "15,820 "
802     丁Ｘ○  "95,200 "       "19,040 "
803     曾文杰  "93,800 "       "18,760 "
804     甲Ｏ○  "101,500 "      "20,300 "
805     庚丙○  "77,700 "       "15,540 "
806     鍾溪明  "97,143 "       "19,110 "
807     甲Ｕ○  "975,975 "      "17,745 "
808     壬ｉ○  "100,800 "      "20,160 "
809     甲亥○  "94,500 "       "18,900 "
810     劉健成  "89,600 "       "17,920 "
811     林金庫  "86,824 "       "17,080 "
812     子酉○  "87,500 "       "17,500 "
813     乙ｂ○  "75,600 "       "15,120 "
814     戊亥○  "48,054 "       "9,153 "
815     己ｑ○  "91,000 "       "18,200 "
816     Ｒ○○  "95,200 "       "19,040 "
817     石中璞  "88,200 "       "17,640 "
818     己酉○  "79,275 "       "15,855 "
819     吳順欽  "96,950 "       "19,390 "
820     丁Ａ○  "95,200 "       "19,040 "
821     己ｏ○  "84,350 "       "16,870 "
822     李進丁  "99,400 "       "19,880 "
823     甲Ｗ○  "88,200 "       "17,640 "
824     Ｆ○○  "74,200 "       "14,840 "
825     曾清輝  "84,000 "       "16,800 "
826     辛Ｗ○  "94,652 "       "18,620 "
827     朱展    "79,707 "       "15,680 "
828     丁ｘ○  "93,940 "       "18,480 "
829     方天福  "88,161 "       "17,343 "
830     辛Ｓ○  "91,805 "       "18,060 "
831     戊子○  "94,765 "       "18,953 "
832     曾登祥  "72,100 "       "14,420 "
833     戊ｙ○  "94,150 "       "18,830 "
834     丙ｒ○  "46,200 "       "9,240 "
835     戊ｏ○  "36,315 "       "7,263 "
836     鍾文華  "101,990 "      "19,740 "
837     甲ｖ○  "81,900 "       "16,380 "
838     庚ｄ○  "83,300 "       "16,660 "
839     癸ｍ○  "95,364 "       "18,760 "
840     癸ｂ○  "97,499 "       "19,180 "
841     戊ｍ○  "83,639 "       "14,980 "
842     壬ｇ○  "82,250 "       "16,450 "
843     伍文雄  "93,450 "       "18,690 "
844     丁ｇ○  "91,700 "       "18,340 "
845     丙ｄ輝  "99,050 "       "19,810 "
846     甲ｓ○  "89,600 "       "17,920 "
847     辛卯○  "87,150 "       "17,430 "
848     戊Ｘ○  "94,150 "       "18,830 "
849     陳子文  "38,500 "       "7,700 "
850     癸ｉ○  "78,750 "       "15,750 "
851     戊Ｉ○  "83,160 "       "15,120 "
852     甲ｃ○  "91,000 "       "18,200 "
853     庚癸○  "77,000 "       "15,400 "
854     己未○  "86,800 "       "17,360 "
855     丙Ｔ○  "113,400 "      "22,680 "
856     戊丑○  "95,200 "       "19,040 "
857     丙卯○  "99,750 "       "19,950 "
858     子Ｈ○  "91,350 "       "18,270 "
859     丙ｗ○  "100,890 "      "20,178 "
860     林幹通  "90,040 "       "18,008 "
861     Ｉ○○  "92,587 "       "17,920 "
862     甲Ｎ○  "83,300 "       "16,660 "
863     壬壬○  "62,300 "       "12,460 "
864     Ｌ○○  "94,500 "       "18,900 "
865     陳明堂  "90,300 "       "18,060 "
866     辛黃○  "93,450 "       "18,690 "
867     癸ｅ○  "73,394 "       "14,438 "
868     戊卯○  "99,097 "       "19,180 "
869     丁Ｃ○  "86,100 "       "17,220 "
870     洪光成  "51,800 "       "10,360 "
871     癸Ｑ○  "79,800 "       "15,960 "
872     申○○  "92,517 "       "18,200 "
873     子丙○  "88,900 "       "17,780 "
874     辛天○  "75,600 "       "15,120 "
875     癸ｙ○  "81,200 "       "16,240 "
876     壬Ｘ○  "91,700 "       "18,340 "
877     丙ｓ○  "104,650 "      "20,930 "
878     蔡樊獻  "82,600 "       "16,520 "
879     子壬○  "78,400 "       "15,680 "
880     陸新安  "108,850 "      "21,770 "
881     溫富元  "109,340 "      "19,880 "
882     庚ｆ○  "85,400 "       "17,080 "
883     陳財沛  "79,015 "       "15,803 "
884     林永松  "99,140 "       "19,828 "
885     己ｊ○  "95,550 "       "19,110 "
886     甲Ｋ○  "65,100 "       "13,020 "
887     子癸○  "106,055 "      "21,211 "
888     林稱廷  "98,205 "       "18,130 "
889     Ｅ○○  "104,300 "      "20,860 "
890     癸宇○  "96,950 "       "19,390 "
891     壬戊○  "96,950 "       "19,390 "
892     丙ｂ○  "92,400 "       "18,480 "
893     戴思賢  "74,900 "       "14,980 "
894     吳壬昌  "99,400 "       "19,880 "
895     癸ｒ○  "68,600 "       "13,720 "
896     丙ｍ○  "91,000 "       "18,200 "
897     甲己○  "86,100 "       "17,220 "
898     林慶國  "90,300 "       "18,060 "
899     庚ｚ○  "97,475 "       "19,495 "
900     ｂ○○  "97,814 "       "18,340 "
901     朱振興  "87,500 "       "17,500 "
902     乙丑○  "52,500 "       "10,500 "
903     黃錦雄  "89,600 "       "17,920 "
904     丙丙○  "83,650 "       "16,730 "
905     甲ｊ○  "107,800 "      "21,560 "
906     李俊彥  "88,200 "       "17,640 "
907     葉輔勳  "89,600 "       "17,920 "
908     辛Ｉ○  "93,450 "       "18,690 "
909     乙ｔ○  "81,200 "       "16,240 "
910     丁ｓ○  "93,100 "       "18,620 "
911     庚未○  "86,468 "       "17,010 "
912     李榮祥  "97,300 "       "19,460 "
913     李瑞芳  "79,380 "       "15,120 "
914     洪春涼  "91,000 "       "18,200 "
915     癸ｈ○  "99,568 "       "17,833 "
916     丙Ｇ○  "89,600 "       "17,920 "
917     林啟東  "94,500 "       "18,900 "
918     辛Ｑ○  "104,825 "      "20,965 "
919     曾祐忠  "88,550 "       "17,710 "
920     子ｈ○  "87,500 "       "17,500 "
921     癸Ｒ○  "86,800 "       "17,360 "
922     黃英坤  "90,215 "       "18,043 "
923     甲寅○  "101,057 "      "19,880 "
924     己巳○  "89,670 "       "17,640 "
925     乙Ｇ○  "92,517 "       "18,200 "
926     己Ｙ○  "91,805 "       "18,060 "
927     丙玄○  "91,094 "       "17,920 "
928     ｈ○○  "84,689 "       "16,660 "
929     乙子○  "93,229 "       "18,340 "
930     Ｑ○○  "97,768 "       "19,233 "
931     戊Ｑ○  "85,400 "       "16,800 "
932     癸Ａ○  "93,940 "       "18,480 "
933     溫得  "90,382 "       "17,780 "
934     侯榮章  "88,959 "       "17,500 "
935     己Ｈ○  "91,805 "       "18,060 "
936     戊ｊ○  "64,762 "       "12,740 "
937     壬Ｙ○  "97,504 "       "19,181 "
938     庚午○  "110,665 "      "21,770 "
939     癸寅○  "97,143 "       "19,110 "
940     涂鈺棟  "91,805 "       "18,060 "
941     張安順  "101,769 "      "20,020 "
942     丙ｐ○  "99,634 "       "19,600 "
943     子ｊ○  "89,315 "       "17,570 "
944     余慶福  "92,517 "       "18,200 "
945     乙Ｙ○  "96,075 "       "18,900 "
946     謝明章  "93,229 "       "18,340 "
947     辛己○  "92,873 "       "18,270 "
948     辛Ｊ○  "93,940 "       "18,480 "
949     吳文福  "91,455 "       "17,991 "
950     郭宗和  "37,007 "       "7,280 "
951     丙宇○  "94,921 "       "18,673 "
952     吳啟仁  "98,922 "       "19,460 "
953     乙Ｎ○  "98,700 "       "19,740 "
954     甲ｌ○  "108,500 "      "21,700 "
955     己Ｕ○  "99,400 "       "19,880 "
956     邱清號  "86,100 "       "17,220 "
957     洪龍木  "94,500 "       "18,900 "
958     戊地○  "91,700 "       "18,340 "
959     子戌○  "92,575 "       "18,515 "
960     甲癸○  "103,600 "      "20,720 "
961     己ｕ○  "96,600 "       "19,320 "
962     丙Ｊ○  "88,900 "       "17,780 "
963     戊Ｎ○  "92,050 "       "18,410 "
964     壬Ｖ○  "96,950 "       "19,390 "
965     丙甲○  "93,100 "       "18,620 "
966     癸Ｔ○  "115,500 "      "21,000 "
967     劉善智  "100,450 "      "20,090 "
968     戊Ｃ○  "99,050 "       "19,810 "
969     李松山  "96,950 "       "19,390 "
970     鍾治泉  "102,900 "      "20,580 "
971     丁寅○  "102,550 "      "20,510 "
972     子Ｅ○  "85,750 "       "17,150 "
973     辛ｇ○  "62,300 "       "12,460 "
974     庚Ｗ○  "90,300 "       "18,060 "
975     子己○  "91,350 "       "18,270 "
976     戊庚○  "90,300 "       "18,060 "
977     辛丙○  "80,150 "       "16,030 "
978     辛ｃ○  "94,500 "       "18,900 "
979     李得鳳  "99,750 "       "19,950 "
980     曹俊民  "96,600 "       "19,320 "
981     ｙ○○  "83,872 "       "16,870 "
982     柯壬癸  "96,749 "       "19,460 "
983     丙ｄ    "89,093 "       "17,920 "
984     李崇仁  "67,516 "       "13,580 "
985     癸Ｓ○  "83,524 "       "16,800 "
986     丁申○  "94,661 "       "19,040 "
987     乙Ｉ○  "104,236 "      "20,966 "
988     壬Ｎ○  "100,229 "      "20,160 "
989     己ｒ○  "91,181 "       "18,340 "
990     ｎ○○  "103,595 "      "21,070 "
991     賈文山  "96,653 "       "18,410 "
992     游順來  "88,795 "       "18,060 "
993     己Ｌ○  "100,413 "      "20,423 "
994     蘇清山  "90,860 "       "18,480 "
995     甲午○  "86,231 "       "17,640 "
996     林仁興  "62,300 "       "12,460 "
997     子戊○  "91,000 "       "18,200 "
998     壬天○  "95,900 "       "19,180 "
999     丁ａ○  "74,900 "       "14,980 "
1000    林文章  "57,400 "       "11,480 "
1001    郭信  "91,265 "       "18,253 "
1002    丙Ｋ○  "80,500 "       "16,100 "
1003    癸Ｃ○  "77,700 "       "15,540 "
1004    乙Ｅ○  "67,550 "       "13,510 "
1005    甲戌○  "48,650 "       "9,730 "
1006    丙戊○  "102,550 "      "20,510 "
1007    壬Ｆ○  "93,015 "       "18,603 "
1008    蘇金輝  "99,925 "       "19,985 "
1009    己乙○  "80,500 "       "16,100 "
1010    丁ｚ○  "100,805 "      "20,161 "
1011    庚ｉ○  "79,379 "       "16,520 "
1012    子Ｘ○  "86,779 "       "18,060 "
1013    乙ｉ○  "95,414 "       "19,968 "
1014    張文章  "94,640 "       "17,745 "
1015    己天○  "97,855 "       "19,250 "
1016    己ｃ○  "82,283 "       "17,220 "
1017    李文宗  "93,506 "       "19,460 "
1018    庚ｘ○  "77,601 "       "16,240 "
1019    ｋ○○  "101,683 "      "21,280 "
1020    庚ｖ○  "81,280 "       "17,010 "
1021    江添榮  "79,607 "       "16,660 "
1022    丙Ｍ○  "91,880 "       "18,376 "
1023    子丑○  "94,652 "       "18,620 "
1024    丁ｙ○  "91,488 "       "19,040 "
1025    葉榮發  "101,242 "      "21,070 "
1026    林仁正  "82,070 "       "17,080 "
1027    陳仁浩  "85,433 "       "17,780 "
1028    癸ｄ○  "89,133 "       "18,550 "
1029    庚ｐ○  "90,142 "       "18,760 "
1030    陳榮貴  "88,124 "       "18,340 "
1031    丙Ｎ○  "105,278 "      "21,910 "
1032    子申○  "90,560 "       "17,815 "
1033    鍾雲華  "88,797 "       "18,480 "
1034    庚天○  "77,361 "       "16,100 "
1035    甲辰○  "76,275 "       "15,874 "
1036    辛Ｍ○  "87,115 "       "18,130 "
1037    丑○○  "95,524 "       "19,880 "
1038    癸ｐ○  "94,150 "       "18,830 "
1039    庚ｕ○  "91,181 "       "18,340 "
1040    高全瑞  "86,625 "       "18,900 "
1041    蘇德生  "110,422 "      "22,330 "
1042    辛Ｙ○  "92,076 "       "18,620 "
1043    癸ｋ○  "92,400 "       "18,480 "
1044    李如生  "87,909 "       "19,180 "
1045    子Ｍ○  "80,850 "       "17,640 "
1046    陳志銘  "84,059 "       "18,340 "
1047    壬ｅ○  "58,314 "       "12,723 "
1048    庚Ｘ○  "60,317 "       "13,160 "
1049    丙酉○  "85,342 "       "18,620 "
1050    丁孟祥  "87,909 "       "19,180 "
1051    吳宗霖  "104,432 "      "22,785 "
1052    鄭村成  "93,042 "       "20,300 "
1053    壬丁○  "87,588 "       "19,110 "
1054    陳吉堂  "96,250 "       "21,000 "
1055    辛酉○  "72,509 "       "15,820 "
1056    癸玄○  "75,600 "       "15,120 "
1057    乙ｏ○  "79,348 "       "15,960 "
1058    謝水福  "86,331 "       "18,953 "
1059    辛ｒ○  "82,600 "       "16,520 "
1060    癸ｔ○  "78,400 "       "15,680 "
1061    丁先佑  "77,700 "       "15,540 "
1062    壬卯○  "84,700 "       "16,940 "
1063    丁ｒ○  "85,400 "       "17,080 "
1064    丁地○  "77,000 "       "15,400 "
1065    戊玄○  "96,775 "       "19,355 "
1066    己午○  "75,172 "       "15,120 "
1067    乙Ｋ○  "92,400 "       "18,480 "
1068    宋錦松  "103,600 "      "20,720 "
1069    吳本印  "74,014 "       "14,560 "
1070    戊○○  "77,956 "       "15,680 "
1071    庚ｇ○  "96,053 "       "19,320 "
1072    子宙○  "77,700 "       "15,540 "
1073    甲ｂ○  "100,345 "      "19,740 "
1074    庚乙○  "101,990 "      "19,740 "
1075    丁Ｇ○  "85,846 "       "17,360 "
1076    癸Ｕ○  "92,400 "       "18,480 "
1077    郭達溢  "92,400 "       "18,480 "
1078    己己○  "76,300 "       "15,260 "
1079    吳啟勝  "99,068 "       "22,015 "
1080    丙Ｕ○  "68,985 "       "15,330 "
1081    何德    "77,805 "       "17,290 "
1082    壬ｈ○  "92,400 "       "18,480 "
1083    癸戊○  "99,540 "       "22,260 "
1084    丙ｇ○  "56,902 "       "13,300 "
1085    丙地○  "72,602 "       "17,780 "
1086    蔡瑞鵬  "91,116 "       "22,470 "
1087    癸Ｆ○  "75,956 "       "18,989 "
1088    戊ｐ○  "74,009 "       "18,760 "
1089    顏寶旭  "70,735 "       "18,060 "
1090    林進安  "73,524 "       "19,180 "
1091    陳聖文  "71,649 "       "18,830 "
1092    庚Ｎ○  "74,585 "       "19,740 "
1093    辛Ｖ○  "70,600 "       "18,970 "
1094    ｉ○○  "66,693 "       "17,920 "
1095    壬Ｕ○  "59,749 "       "16,170 "
1096    乙丁○  "67,760 "       "18,480 "
1097    陳金利  "67,561 "       "19,303 "
1098    己丁○  "54,390 "       "15,540 "
1099    丁Ｅ○  "73,196 "       "20,913 "
1100    甲玄○  "61,740 "       "17,640 "
1101    癸天○  "58,433 "       "16,695 "
1102    己壬○  "79,380 "       "17,640 "
1103    辛ｚ○  "58,310 "       "16,660 "
1104    乙戊○  "47,775 "       "13,650 "
1105    壬己○  "60,760 "       "17,360 "
1106    丁○○  "63,945 "       "18,270 "
1107    吳榮裕  "60,393 "       "17,255 "
1108    丙ｊ○  "64,190 "       "18,340 "
1109    戊ｃ○  "64,190 "       "18,340 "
1110    子Ｔ○  "64,253 "       "18,358 "
1111    賴志雄  "59,290 "       "16,940 "
1112    吳金賢  "67,991 "       "19,426 "
1113    乙ｐ○  "59,290 "       "16,940 "
1114    潘勝其  "67,375 "       "19,250 "
1115    己Ｘ○  "75,460 "       "21,560 "
1116    癸Ｙ○  "67,620 "       "19,320 "
1117    ｃ○○  "56,105 "       "16,030 "
1118    丙戌○  "61,495 "       "17,570 "
1119    丙ｎ○  "53,900 "       "15,400 "
1120    鍾輝生  "63,210 "       "18,060 "
1121    顏國興  "61,740 "       "17,640 "
1122    甲○○  "58,310 "       "16,660 "
1123    王榮三  "36,225 "       "8,050 "
1124    壬寅○  "62,720 "       "17,920 "
1125    洪造陽  "50,960 "       "14,560 "
1126    陳慶豊  "53,165 "       "15,190 "
1127    曹儒  "60,760 "       "17,360 "
1128    邱呈瑞  "58,800 "       "16,800 "
1129    孫振榮  "65,356 "       "18,673 "
1130    己Ｖ○  "71,050 "       "20,300 "
1131    甲ｚ○  "85,050 "       "18,900 "
1132    洪加順  "99,510 "       "18,658 "
1133    鄭為民  "92,225 "       "17,850 "
1134    鄔顯俊  "97,020 "       "17,640 "
1135    李其榮  "115,687 "      "18,760 "
1136    余錦銘  "120,587 "      "19,040 "
1137    林正章  "134,750 "      "21,560 "
1138    丁ｊ○  "101,057 "      "19,880 "
1139    林進南  "108,174 "      "21,280 "
1140    李天保  "127,336 "      "18,410 "
1141    戊丁○  "136,547 "      "21,560 "
1142    Ｋ○○  "96,320 "       "18,060 "
1143    辛ｄ○  "76,534 "       "22,960 "
1144    庚丑○  "60,200 "       "18,060 "
1145    壬ｒ○  "16,800 "       "5,040 "
1146    李高壽  "48,650 "       "14,595 "
1147    鄧恩石  "49,000 "       "14,700 "
1148    辛Ｆ○  "51,800 "       "15,540 "
1149    蔡玉山  "59,500 "       "17,850 "
1150    簡欣  "60,200 "       "18,060 "
1151    ｇ○○  "49,060 "       "14,718 "
1152    壬ｄ○  "64,167 "       "19,250 "
1153    陳書信  "67,200 "       "20,160 "
1154    韓輝昌  "29,634 "       "8,890 "
1155    庚ｂ○  "62,534 "       "18,760 "
1156    辛Ｄ○  "77,467 "       "23,240 "
1157    己戌○  "49,000 "       "14,700 "
1158    辛ｈ○  "51,800 "       "15,540 "
1159    庚巳○  "54,134 "       "16,240 "
1160    辛Ｌ○  "67,727 "       "20,318 "
1161    甲Ｃ○  "71,903 "       "19,320 "
1162    郭朝宏  "60,200 "       "18,060 "
1163    己ｄ○  "58,800 "       "17,640 "
1164    陳炯宗  "58,100 "       "17,430 "
1165    丁Ｎ○  "75,600 "       "22,680 "
1166    乙○○  "56,934 "       "17,080 "
1167    李雅逸  "63,934 "       "19,180 "
1168    洪健中  "79,962 "       "18,690 "
1169    阮枝茂  "63,934 "       "19,180 "
1170    癸癸○  "9,310 "        "2,940 "
1171    己寅○  "62,067 "       "19,600 "
1172    張建南  "64,949 "       "20,510 "
1173    何順福  "52,482 "       "16,573 "
1174    謝清山  "100,754 "      "17,780 "
1175    庚丁○  "71,879 "       "14,140 "
1176    丙Ｓ○  "94,827 "       "17,780 "
1177    壬酉○  "99,634 "       "17,080 "
1178    庚Ｄ○  "100,859 "      "18,620 "
1179    丁Ｚ○  "92,785 "       "16,870 "
1180    姚新展  "120,724 "      "22,995 "
1181    楊順發  "55,417 "       "17,500 "
1182    蔡慕信  "57,634 "       "18,200 "
1183    壬ｖ○  "54,033 "       "17,063 "
1184    辛ａ○  "51,870 "       "16,380 "
1185    辛ｋ○  "48,324 "       "15,260 "
1186    甲Ｐ○  "59,185 "       "18,690 "
1187    庚Ｐ○  "56,747 "       "17,920 "
1188    ｓ○○  "61,624 "       "19,460 "
1189    乙酉○  "46,994 "       "14,840 "
1190    戊ｒ○  "61,624 "       "19,460 "
1191    吳秋季  "62,954 "       "19,880 "
1192    辛ｔ○  "60,737 "       "19,180 "
1193    癸ｚ○  "58,299 "       "18,410 "
1194    蘇天生  "29,704 "       "9,380 "
1195    壬ｚ○  "56,203 "       "13,860 "
1196    甲丁○  "62,510 "       "19,740 "
1197    黃文忠  "46,994 "       "14,840 "
1198    癸ｏ○  "66,500 "       "21,000 "
1199    辛亥○  "65,614 "       "20,720 "
1200    辛ｗ○  "60,294 "       "19,040 "
1201    丁辛○  "57,855 "       "18,270 "
1202    甲酉○  "60,072 "       "18,970 "
1203    乙丙○  "58,520 "       "18,480 "
1204    癸Ｉ○  "69,160 "       "21,840 "
1205    陳志明  "51,870 "       "16,380 "
1206    萬震秋  "57,745 "       "18,235 "
1207    邱春生  "60,737 "       "19,180 "
1208    邱勝文  "50,540 "       "15,960 "
1209    庚申○  "66,500 "       "21,000 "
1210    李健富  "57,634 "       "18,200 "
1211    吳明進  "75,589 "       "14,630 "
1212    子ｍ○  "70,712 "       "22,330 "
1213    壬ｗ○  "49,654 "       "15,680 "
1214    乙宙○  "59,850 "       "18,900 "
1215    壬ｊ○  "61,016 "       "19,268 "
1216    乙ｖ○  "54,087 "       "17,080 "
1217    辛庚○  "55,195 "       "17,430 "
1218    丙ｘ○  "62,067 "       "19,600 "
1219    戊ｗ○  "54,974 "       "17,360 "
1220    曾榮彬  "53,644 "       "16,940 "
1221    辛Ｃ    "58,964 "       "18,620 "
1222    張一帆  "49,765 "       "15,715 "
1223    湯忠賢  "59,407 "       "18,760 "
1224    丙ｄ彬  "50,540 "       "15,960 "
1225    Ｕ○○  "54,530 "       "17,220 "
1226    丙ｖ○  "57,802 "       "18,253 "
1227    丙ｆ○  "54,752 "       "17,290 "
1228    午○○  "54,530 "       "17,220 "
1229    丁玄○  "58,520 "       "18,480 "
1230    乙巳○  "68,274 "       "21,560 "
1231    壬宇○  "51,427 "       "16,240 "
1232    Ｃ○○  "48,324 "       "15,260 "
1233    何舜安  "59,850 "       "18,900 "
1234    甲ｑ○  "48,767 "       "15,400 "
1235    亥○○  "57,634 "       "18,200 "
1236    董明輝  "64,616 "       "20,405 "
1237    莊耀華  "93,100 "       "18,620 "
1238    壬子○  "55,417 "       "17,500 "
1239    癸○○  "52,314 "       "16,520 "
1240    戊Ｒ○  "50,540 "       "15,960 "
1241    己ｚ○  "54,309 "       "17,150 "
1242    子Ｎ○  "61,180 "       "19,320 "
1243    林文瑞  "51,427 "       "16,240 "
1244    丙寅○  "58,299 "       "18,410 "
1245    庚Ａ○  "60,405 "       "19,075 "
1246    洪文華  "54,309 "       "17,150 "
1247    寅○○  "56,304 "       "17,780 "
1248    江清    "85,342 "       "26,950 "
1249    庚ｔ○  "58,467 "       "18,463 "
1250    黃○○  "61,180 "       "19,320 "
1251    己辛○  "47,880 "       "15,120 "
1252    周成金  "45,664 "       "14,420 "
1253    丁Ｄ○  "57,190 "       "18,060 "
1254    辰○○  "46,994 "       "14,840 "
1255    丙宙○  "48,767 "       "15,400 "
1256    辛丑○  "51,870 "       "16,380 "
1257    邱清健  "56,969 "       "17,990 "
1258    乙ｕ○  "56,747 "       "17,920 "
1259    林盈澤  "51,649 "       "16,310 "
1260    庚Ｈ○  "50,984 "       "16,100 "
1261    子Ｉ○  "62,954 "       "19,880 "
1262    王誓伸  "65,835 "       "20,790 "
1263    壬Ｅ○  "66,500 "       "21,000 "
1264    蔡慶欉  "62,067 "       "19,600 "
1265    林正玉  "59,740 "       "18,865 "
1266    壬Ｗ○  "53,200 "       "16,800 "
1267    甲ｘ○  "64,784 "       "20,458 "
1268    蔡福祥  "52,757 "       "16,660 "
1269    陳智亮  "54,974 "       "17,360 "
1270    黃坤龍  "55,639 "       "17,570 "
1271    鄭榮龍  "46,107 "       "14,560 "
1272    黃漢崇  "34,580 "       "10,920 "
1273    癸ｘ○  "38,570 "       "12,180 "
1274    林漢  "46,994 "       "14,840 "
1275    Ｇ○○  "55,417 "       "17,500 "
1276    辛ｓ○  "58,520 "       "18,480 "
1277    壬ｓ○  "58,520 "       "18,480 "
1278    癸ｃ○  "70,934 "       "22,400 "
1279    乙ｗ○  "70,490 "       "22,260 "
1280    甲Ｓ○  "59,407 "       "18,760 "
1281    庚Ｅ○  "53,422 "       "16,870 "
1282    子ａ○  "60,737 "       "19,180 "
1283    戊辰○  "61,184 "       "19,321 "
1284    黃建華  "58,077 "       "18,340 "
1285    庚黃○  "58,520 "       "18,480 "
1286    林文進  "56,747 "       "17,920 "
1287    謝文雄  "62,954 "       "19,880 "
1288    趙建全  "59,407 "       "18,760 "
1289    戊辛○  "60,959 "       "19,250 "
1290    辛ｂ○  "70,047 "       "22,120 "
1291    癸申○  "58,520 "       "18,480 "
1292    洪麗雄  "56,304 "       "17,780 "
1293    辛Ｏ○  "55,417 "       "17,500 "
1294    己Ｋ○  "62,789 "       "19,828 "
1295    Ｂ○○  "60,959 "       "19,250 "
1296    甲ｏ○  "48,767 "       "15,400 "
1297    洪俊豪  "57,190 "       "18,060 "
1298    張日斌  "60,018 "       "18,953 "
1299    子ｆ○  "58,077 "       "18,340 "
1300    乙ｋ○  "58,742 "       "18,550 "
1301    乙己○  "47,437 "       "14,980 "
1302    癸Ｐ○  "47,040 "       "15,680 "
1303    陳再富  "46,200 "       "15,400 "
1304    陳天助  "47,565 "       "15,855 "
1305    子Ｐ○  "54,285 "       "18,095 "
1306    丁宇○  "59,640 "       "19,880 "
1307    劉道    "62,160 "       "20,720 "
1308    癸ｊ○  "54,075 "       "18,025 "
1309    方偉地  "58,749 "       "19,583 "
1310    癸戌○  "63,630 "       "21,210 "
1311    張木柱  "57,330 "       "19,110 "
1312    李松燐  "57,489 "       "19,163 "
1313    ｐ○○  "54,759 "       "18,253 "
1314    張啟銘  "57,540 "       "19,180 "
1315    丁ｑ○  "62,475 "       "20,825 "
1316    ｚ○○  "54,180 "       "18,060 "
1317    己地○  "59,010 "       "19,670 "
1318    己ａ○  "57,120 "       "19,040 "
1319    俞雅君  "59,010 "       "19,670 "
1320    方健民  "50,400 "       "16,800 "
1321    李石吉  "50,400 "       "16,800 "
1322    乙ｘ○  "56,490 "       "18,830 "
1323    未○○  "51,660 "       "17,220 "
1324    鍾進國  "55,020 "       "18,340 "
1325    甲ｒ○  "47,460 "       "15,820 "
1326    馮文章  "55,860 "       "18,620 "
1327    乙Ｕ○  "57,120 "       "19,040 "
1328    乙Ａ○  "60,480 "       "20,160 "
1329    丙申○  "57,540 "       "19,180 "
1330    甲庚○  "48,090 "       "16,030 "
1331    丁Ｐ○  "55,020 "       "18,340 "
1332    陳維政  "52,920 "       "17,640 "
1333    己ｍ○  "57,750 "       "19,250 "
1334    庚戊○  "58,380 "       "19,460 "
1335    庚○○  "52,757 "       "18,620 "
1336    湯文彬  "49,584 "       "17,500 "
1337    甲Ｇ○  "49,187 "       "17,360 "
1338    邱禮駿  "50,575 "       "17,850 "
1339    庚Ｓ○  "57,370 "       "20,248 "
1340    乙ｇ○  "44,427 "       "15,680 "
1341    戊壬○  "55,089 "       "19,443 "
1342    戌○○  "118,277 "      "19,180 "
1343    王秋泉  "117,630 "      "23,660 "
1344    翁俊哲  "103,950 "      "18,900 "
1345    辛Ｋ○  "107,480 "      "19,250 "
1346    丁未○  "103,180 "      "18,480 "
1347    辛Ｈ○  "93,614 "       "16,520 "
1348    謝木光  "96,250 "       "17,500 "
1349    子ｃ○  "112,607 "      "17,780 "
1350    馮丁  "100,450 "      "17,220 "
1351    子Ｆ○  "108,245 "      "15,680 "
1352    辛未○  "92,517 "       "17,080 "
1353    子Ａ○  "99,867 "       "14,980 "
1354    己ｂ○  "106,984 "      "18,340 "
1355    戊Ｂ○  "50,774 "       "19,040 "
1356    壬Ｒ○  "112,561 "      "18,253 "
1357    鄭文    "102,410 "      "18,620 "
1358    洪清深  "116,760 "      "19,460 "
1359    癸己○  "92,610 "       "13,720 "
1360    丙壬○  "90,277 "       "14,840 "
1361    宋陳罔受        "102,836 "      "20,230 "
        宋雅慧
        宋銘原
        宋雅玲
1362    王石龍  "111,627 "      "20,930 "
1363    子Ｊ○  "93,614 "       "16,520 "
1364    甲Ｂ○  "128,083 "      "19,705 "
1365    乙ｌ○  "95,364 "       "18,760 "
1366    李文發  "51,334 "       "19,250 "
1367    呂建誠  "51,520 "       "19,320 "
1368    林保雄  "56,747 "       "21,280 "
1369    蔡志忠  "47,787 "       "17,920 "
1370    楊作誠  "51,894 "       "19,460 "
1371    庚ｐ○  "41,440 "       "15,540 "
1372    蘇三宗  "49,654 "       "18,620 "
1373    甲ｙ○  "55,627 "       "20,860 "
1374    乙Ｖ○  "54,694 "       "20,510 "
1375    乙ｚ○  "48,160 "       "18,060 "
1376    甲ｍ○  "43,494 "       "16,310 "
1377    林錦照  "40,880 "       "15,330 "
1378    陳耀崑  "52,827 "       "19,810 "
1379    丁ｔ○  "41,440 "       "15,540 "
1380    辛ｆ○  "55,440 "       "20,790 "
1381    甲Ｊ○  "47,414 "       "17,780 "
1382    戊Ｚ○  "46,294 "       "17,360 "
1383    庚Ｏ○  "51,520 "       "19,320 "
1384    洪育輝  "41,067 "       "15,400 "
1385    溫世昆  "47,414 "       "17,780 "
1386    丁Ｏ○  "51,894 "       "19,460 "
1387    甲地○  "33,974 "       "12,740 "
1388    周榮祥  "51,894 "       "19,460 "
1389    己Ｓ○  "51,147 "       "19,180 "
1390    乙Ｑ    "48,160 "       "18,060 "
1391    丁戌○  "49,654 "       "18,620 "
1392    徐進安  "40,694 "       "15,260 "
1393    伍進財  "58,614 "       "21,980 "
1394    李明城  "50,168 "       "18,813 "
1395    庚ａ○  "32,003 "       "8,470 "
1396    ｊ○○  "53,947 "       "20,230 "
1397    王文雄  "48,907 "       "18,340 "
1398    李瑞皇  "46,667 "       "17,500 "
1399    丙Ｙ○  "45,734 "       "17,150 "
1400    庚Ｉ○  "49,280 "       "18,480 "
1401    丁卯○  "50,027 "       "18,760 "
1402    王睿騰  "47,787 "       "17,920 "
1403    陳衍元  "49,280 "       "18,480 "
1404    李有道  "49,094 "       "18,410 "
1405    陳豐宗  "50,750 "       "20,300 "
1406    張文忠  "41,300 "       "16,520 "
1407    黃孝熹  "48,650 "       "19,460 "
1408    林裕榮  "50,400 "       "20,160 "
1409    己Ｑ○  "43,750 "       "17,500 "
1410    庚辰○  "52,850 "       "21,140 "
1411    潘加財  "33,600 "       "13,440 "
1412    乙亥○  "57,050 "       "22,820 "
1413    李清榮  "52,325 "       "20,930 "
1414    陳明光  "42,700 "       "17,080 "
1415    己辰○  "45,150 "       "18,060 "
1416    李秋舟  "43,708 "       "17,483 "
1417    林欽祥  "46,200 "       "18,480 "
1418    己Ｏ○  "42,875 "       "17,150 "
1419    乙天○  "48,650 "       "19,460 "
1420    李文慶  "43,400 "       "17,360 "
1421    梁金榮  "53,550 "       "21,420 "
1422    柯萬吉  "50,050 "       "20,020 "
1423    己庚○  "45,500 "       "18,200 "
1424    程新開  "42,175 "       "16,870 "
1425    蔡霖  "46,865 "       "21,630 "
1426    Ｎ○○  "42,467 "       "19,600 "
1427    辛子○  "38,524 "       "17,780 "
1428    丁Ｓ○  "43,984 "       "20,300 "
1429    辛宙○  "41,557 "       "19,180 "
1430    戊ｂ○  "45,197 "       "20,860 "
1431    王福慶  "39,200 "       "19,600 "
1432    蔣光烈  "59,104 "       "20,860 "
1433    庚庚○  "41,814 "       "17,920 "
1434    宋文智  "39,586 "       "19,793 "
1435    子寅○  "39,866 "       "19,933 "
1436    戊癸○  "36,960 "       "18,480 "
1437    丁ｋ○  "39,760 "       "19,880 "
1438    丁Ｗ○  "88,284 "       "18,060 "
1439    Ｓ○○  "132,300 "      "17,640 "
1440    林名添  "30,800 "       "18,480 "
1441    馮建全  "21,070 "       "18,060 "
合計            "125,477,680 "


司法院資訊處製作；財團法人民間司法改革基金會備份。
